<?xml version="1.0" encoding="utf-8"?>
<!--
     Copyright (C) 2017 Angel Garcia

     Licensed under the Apache License, Version 2.0 (the "License");
     you may not use this file except in compliance with the License.
     You may obtain a copy of the License at

          http://www.apache.org/licenses/LICENSE-2.0

     Unless required by applicable law or agreed to in writing, software
     distributed under the License is distributed on an "AS IS" BASIS,
     WITHOUT WARRANTIES OR CONDITIONS OF ANY KIND, either express or implied.
     See the License for the specific language governing permissions and
     limitations under the License.
 -->
<conjugations>
    <!--
            id          = Table Conjugation Number (1, 2, 3 ...)
            term        = Termination ( er, air)
            inf_pr      = Infinitive Present
            inf_pa      = Infinitive Passe
            pa_pr       = Participe Present
            pa_pa1      = Participe Passe 1
            pa_pa2      = Participe Passe 2
            ge_pr       = Gerondif Present
            ge_pa       = Gerondif Passe
            im_pr_t     = Imperatif Present tu
            im_pr_n     = Imperatif Present nous
            im_pr_v     = Imperatif Present vous
            im_pa_t     = Imperatif Passe tu
            im_pa_n     = Imperatif Passe nous
            im_pa_v     = Imperatif Passe vous
            
            in_pr_j     = Indicatif Present je
            in_pr_t     = Indicatif Present tu
            in_pr_il    = Indicatif Present il
            in_pr_n     = Indicatif Present nous
            in_pr_v     = Indicatif Present vous
            in_pr_ils   = Indicatif Present ils
            in_pc_j     = Indicatif Passe Compose je
            in_pc_t     = Indicatif Passe Compose tu
            in_pc_il    = Indicatif Passe Compose il
            in_pc_n     = Indicatif Passe Compose nous
            in_pc_v     = Indicatif Passe Compose vous
            in_pc_ils   = Indicatif Passe Compose ils
            in_im_j     = Indicatif Imperfait je
            in_im_t     = Indicatif Imperfait tu
            in_im_il    = Indicatif Imperfait il
            in_im_n     = Indicatif Imperfait nous
            in_im_v     = Indicatif Imperfait vous
            in_im_ils   = Indicatif Imperfait ils
            in_pqp_j    = Indicatif Plus Que Parfait je
            in_pqp_t    = Indicatif Plus Que Parfait tu
            in_pqp_il   = Indicatif Plus Que Parfait il
            in_pqp_n    = Indicatif Plus Que Parfait nous
            in_pqp_v    = Indicatif Plus Que Parfait vous
            in_pqp_ils  = Indicatif Plus Que Parfait ils
            in_ps_j     = Indicatif Passe Simple je
            in_ps_t     = Indicatif Passe Simple tu
            in_ps_il    = Indicatif Passe Simple il
            in_ps_n     = Indicatif Passe Simple nous
            in_ps_v     = Indicatif Passe Simple vous
            in_ps_ils   = Indicatif Passe Simple ils
            in_pa_j     = Indicatif Passe Anterieur je
            in_pa_t     = Indicatif Passe Anterieur tu
            in_pa_il    = Indicatif Passe Anterieur il
            in_pa_n     = Indicatif Passe Anterieur nous
            in_pa_v     = Indicatif Passe Anterieur vous
            in_pa_ils   = Indicatif Passe Anterieur ils
            in_fs_j     = Indicatif Futur Simple je
            in_fs_t     = Indicatif Futur Simple tu
            in_fs_il    = Indicatif Futur Simple il
            in_fs_n     = Indicatif Futur Simple nous
            in_fs_v     = Indicatif Futur Simple vous
            in_fs_ils   = Indicatif Futur Simple ils
            in_fa_j     = Indicatif Futur Anterieur je
            in_fa_t     = Indicatif Futur Anterieur tu
            in_fa_il    = Indicatif Futur Anterieur il
            in_fa_n     = Indicatif Futur Anterieur nous
            in_fa_v     = Indicatif Futur Anterieur vous
            in_fa_ils   = Indicatif Futur Anterieur ils
            
            su_pr_j     = Subjontif Present je
            su_pr_t     = Subjontif Present tu
            su_pr_il    = Subjontif Present il
            su_pr_n     = Subjontif Present nous
            su_pr_v     = Subjontif Present vous
            su_pr_ils   = Subjontif Present ils
            su_pa_j     = Subjontif Passe je
            su_pa_t     = Subjontif Passe tu
            su_pa_il    = Subjontif Passe il
            su_pa_n     = Subjontif Passe nous
            su_pa_v     = Subjontif Passe vous
            su_pa_ils   = Subjontif Passe ils
            su_im_j     = Subjontif Imperfait je
            su_im_t     = Subjontif Imperfait tu
            su_im_il    = Subjontif Imperfait il
            su_im_n     = Subjontif Imperfait nous
            su_im_v     = Subjontif Imperfait vous
            su_im_ils   = Subjontif Imperfait ils
            su_pqp_j    = Subjontif Plus Que Parfait je
            su_pqp_t    = Subjontif Plus Que Parfait tu
            su_pqp_il   = Subjontif Plus Que Parfait il
            su_pqp_n    = Subjontif Plus Que Parfait nous
            su_pqp_v    = Subjontif Plus Que Parfait vous
            su_pqp_ils  = Subjontif Plus Que Parfait ils

            co_pr_j     = Conditionnel Present je
            co_pr_t     = Conditionnel Present tu
            co_pr_il    = Conditionnel Present il
            co_pr_n     = Conditionnel Present nous
            co_pr_v     = Conditionnel Present vous
            co_pr_ils   = Conditionnel Present ils
            co_pa_j     = Conditionnel Passe je
            co_pa_t     = Conditionnel Passe tu
            co_pa_il    = Conditionnel Passe il
            co_pa_n     = Conditionnel Passe nous
            co_pa_v     = Conditionnel Passe vous
            co_pa_ils   = Conditionnel Passe ils
        -->

    <conjugation
        id          = "1"
        term        = ""
        radicals    = ""
        inf_pr      = "être"
        inf_pa      = "avoir été"
        pa_pr       = "étant"
        pa_pa1      = "été"
        pa_pa2      = "ayant été"
        ge_pr       = "en étant"
        ge_pa       = "en ayant été"
        im_pr_t     = "sois"
        im_pr_n     = "soyons"
        im_pr_v     = "soyez"
        im_pa_t     = "aie été"
        im_pa_n     = "ayons été"
        im_pa_v     = "ayez été"

        in_pr_j     = "suis"
        in_pr_t     = "es"
        in_pr_il    = "est"
        in_pr_n     = "sommes"
        in_pr_v     = "êtes"
        in_pr_ils   = "sont"
        in_pc_j     = "ai été"
        in_pc_t     = "as été"
        in_pc_il    = "a été"
        in_pc_n     = "avons été"
        in_pc_v     = "avez été"
        in_pc_ils   = "ont été"
        in_im_j     = "étais"
        in_im_t     = "étais"
        in_im_il    = "était"
        in_im_n     = "étions"
        in_im_v     = "étiez"
        in_im_ils   = "étaient"
        in_pqp_j    = "avais été"
        in_pqp_t    = "avais été"
        in_pqp_il   = "avait été"
        in_pqp_n    = "avions été"
        in_pqp_v    = "aviez été"
        in_pqp_ils  = "avaient été"
        in_ps_j     = "fus"
        in_ps_t     = "fus"
        in_ps_il    = "fut"
        in_ps_n     = "fûmes"
        in_ps_v     = "fûtes"
        in_ps_ils   = "furent"
        in_pa_j     = "eus été"
        in_pa_t     = "eus été"
        in_pa_il    = "eut été"
        in_pa_n     = "eûmes été"
        in_pa_v     = "eûtes été"
        in_pa_ils   = "eurent été"
        in_fs_j     = "serai"
        in_fs_t     = "seras"
        in_fs_il    = "sera"
        in_fs_n     = "serons"
        in_fs_v     = "serez"
        in_fs_ils   = "seront"
        in_fa_j     = "aurai été"
        in_fa_t     = "auras été"
        in_fa_il    = "aura été"
        in_fa_n     = "aurons été"
        in_fa_v     = "aurez été"
        in_fa_ils   = "auront été"

        su_pr_j     = "sois"
        su_pr_t     = "sois"
        su_pr_il    = "soit"
        su_pr_n     = "soyons"
        su_pr_v     = "soyez"
        su_pr_ils   = "soient"
        su_pa_j     = "aie été"
        su_pa_t     = "aies été"
        su_pa_il    = "ait été"
        su_pa_n     = "ayons été"
        su_pa_v     = "ayez été"
        su_pa_ils   = "aient été"
        su_im_j     = "fusse"
        su_im_t     = "fusses"
        su_im_il    = "fût"
        su_im_n     = "fussions"
        su_im_v     = "fussiez"
        su_im_ils   = "fussent"
        su_pqp_j    = "eusse été"
        su_pqp_t    = "eusses été"
        su_pqp_il   = "eût été"
        su_pqp_n    = "eussions été"
        su_pqp_v    = "eussiez été"
        su_pqp_ils  = "eussent été"

        co_pr_j     = "serais"
        co_pr_t     = "serais"
        co_pr_il    = "serait"
        co_pr_n     = "serions"
        co_pr_v     = "seriez"
        co_pr_ils   = "seraient"
        co_pa_j     = "aurais été"
        co_pa_t     = "aurais été"
        co_pa_il    = "aurait été"
        co_pa_n     = "aurions été"
        co_pa_v     = "auriez été"
        co_pa_ils   = "auraient été" />
    <conjugation
        id          = "2"
        term        = ""
        radicals    = ""
        inf_pr      = "avoir"
        inf_pa      = "avoir eu"
        pa_pr       = "ayant"
        pa_pa1      = "eu (u, ue, us, ues)"
        pa_pa2      = "ayant eu"
        ge_pr       = "en ayant"
        ge_pa       = "en ayant eu"
        im_pr_t     = "aie"
        im_pr_n     = "ayons"
        im_pr_v     = "ayez"
        im_pa_t     = "aie eu"
        im_pa_n     = "ayons eu"
        im_pa_v     = "ayez eu"

        in_pr_j     = "ai"
        in_pr_t     = "as"
        in_pr_il    = "a"
        in_pr_n     = "avons"
        in_pr_v     = "avez"
        in_pr_ils   = "ont"
        in_pc_j     = "ai eu"
        in_pc_t     = "as eu"
        in_pc_il    = "a eu"
        in_pc_n     = "avons eu"
        in_pc_v     = "avez eu"
        in_pc_ils   = "ont eu"
        in_im_j     = "avais"
        in_im_t     = "avais"
        in_im_il    = "avait"
        in_im_n     = "avions"
        in_im_v     = "aviez"
        in_im_ils   = "avaient"
        in_pqp_j    = "avais eu"
        in_pqp_t    = "avais eu"
        in_pqp_il   = "avait eu"
        in_pqp_n    = "avions eu"
        in_pqp_v    = "aviez eu"
        in_pqp_ils  = "avaient eu"
        in_ps_j     = "eus"
        in_ps_t     = "eus"
        in_ps_il    = "eut"
        in_ps_n     = "eûmes"
        in_ps_v     = "eûtes"
        in_ps_ils   = "eurent"
        in_pa_j     = "eus eu"
        in_pa_t     = "eus eu"
        in_pa_il    = "eut eu"
        in_pa_n     = "eûmes eu"
        in_pa_v     = "eûtes eu"
        in_pa_ils   = "eurent eu"
        in_fs_j     = "aurai"
        in_fs_t     = "auras"
        in_fs_il    = "aura"
        in_fs_n     = "aurons"
        in_fs_v     = "aurez"
        in_fs_ils   = "auront"
        in_fa_j     = "aurai eu"
        in_fa_t     = "auras eu"
        in_fa_il    = "aura eu"
        in_fa_n     = "aurons eu"
        in_fa_v     = "aurez eu"
        in_fa_ils   = "auront eu"

        su_pr_j     = "aie"
        su_pr_t     = "aies"
        su_pr_il    = "ait"
        su_pr_n     = "ayons"
        su_pr_v     = "ayez"
        su_pr_ils   = "aient"
        su_pa_j     = "aie eu"
        su_pa_t     = "aies eu"
        su_pa_il    = "ait eu"
        su_pa_n     = "ayons eu"
        su_pa_v     = "ayez eu"
        su_pa_ils   = "aient eu"
        su_im_j     = "eusse"
        su_im_t     = "eusses"
        su_im_il    = "eût"
        su_im_n     = "eussions"
        su_im_v     = "eussiez"
        su_im_ils   = "eussent"
        su_pqp_j    = "eusse eu"
        su_pqp_t    = "eusses eu"
        su_pqp_il   = "eût eu"
        su_pqp_n    = "eussions eu"
        su_pqp_v    = "eussiez eu"
        su_pqp_ils  = "eussent eu"

        co_pr_j     = "aurais"
        co_pr_t     = "aurais"
        co_pr_il    = "aurait"
        co_pr_n     = "aurions"
        co_pr_v     = "auriez"
        co_pr_ils   = "auraient"
        co_pa_j     = "aurais eu"
        co_pa_t     = "aurais eu"
        co_pa_il    = "aurait eu"
        co_pa_n     = "aurions eu"
        co_pa_v     = "auriez eu"
        co_pa_ils   = "auraient eu" />
    <conjugation
        id          = "4"
        term        = ""
        radicals    = ""
        inf_pr      = "être aimé"
        inf_pa      = "avoir été aimé"
        pa_pr       = "étant aimé"
        pa_pa1      = "aimé"
        pa_pa2      = "ayant été aimé"
        ge_pr       = "en étant aimé"
        ge_pa       = "en ayant été aimé"
        im_pr_t     = "sois aimé"
        im_pr_n     = "soyons aimés"
        im_pr_v     = "soyez aimés"
        im_pa_t     = "-"
        im_pa_n     = "-"
        im_pa_v     = "-"

        in_pr_j     = "suis aimé"
        in_pr_t     = "es aimé"
        in_pr_il    = "est aimé"
        in_pr_n     = "sommes aimés"
        in_pr_v     = "êtes aimés"
        in_pr_ils   = "sont aimés"
        in_pc_j     = "ai été aimé"
        in_pc_t     = "as été aimé"
        in_pc_il    = "a été aimé"
        in_pc_n     = "avons été aimés"
        in_pc_v     = "avez été aimés"
        in_pc_ils   = "ont été aimés"
        in_im_j     = "étais aimé"
        in_im_t     = "étais aimé"
        in_im_il    = "était aimé"
        in_im_n     = "étions aimés"
        in_im_v     = "étiez aimés"
        in_im_ils   = "étaient aimés"
        in_pqp_j    = "avais été aimé"
        in_pqp_t    = "avais été aimé"
        in_pqp_il   = "avait été aimé"
        in_pqp_n    = "avions été aimés"
        in_pqp_v    = "aviez été aimés"
        in_pqp_ils  = "avaient été aimés"
        in_ps_j     = "fus aimé"
        in_ps_t     = "fus aimé"
        in_ps_il    = "fut aimé"
        in_ps_n     = "fûmes aimés"
        in_ps_v     = "fûtes aimés"
        in_ps_ils   = "furent aimés"
        in_pa_j     = "eus été aimé"
        in_pa_t     = "eus été aimé"
        in_pa_il    = "eut été aimé"
        in_pa_n     = "eûmes été aimés"
        in_pa_v     = "eûtes été aimés"
        in_pa_ils   = "eurent été aimés"
        in_fs_j     = "serai aimé"
        in_fs_t     = "seras aimé"
        in_fs_il    = "sera aimé"
        in_fs_n     = "serons aimés"
        in_fs_v     = "serez aimés"
        in_fs_ils   = "seront aimés"
        in_fa_j     = "aurai été aimé"
        in_fa_t     = "auras été aimé"
        in_fa_il    = "aura été aimé"
        in_fa_n     = "aurons été aimés"
        in_fa_v     = "aurez été aimés"
        in_fa_ils   = "auront été aimés"

        su_pr_j     = "sois aimé"
        su_pr_t     = "sois aimé"
        su_pr_il    = "soit aimé"
        su_pr_n     = "soyons aimés"
        su_pr_v     = "soyez aimés"
        su_pr_ils   = "soient aimés"
        su_pa_j     = "aie été aimé"
        su_pa_t     = "aies été aimé"
        su_pa_il    = "ait été aimé"
        su_pa_n     = "ayons été aimés"
        su_pa_v     = "ayez été aimés"
        su_pa_ils   = "aient été aimés"
        su_im_j     = "fusse aimé"
        su_im_t     = "fusses aimé"
        su_im_il    = "fût aimé"
        su_im_n     = "fussions aimés"
        su_im_v     = "fussiez aimés"
        su_im_ils   = "fussent aimés"
        su_pqp_j    = "eusse été aimé"
        su_pqp_t    = "eusses été aimé"
        su_pqp_il   = "eût été aimé"
        su_pqp_n    = "eussions été aimés"
        su_pqp_v    = "eussiez été aimés"
        su_pqp_ils  = "eussent été aimés"

        co_pr_j     = "serais aimé"
        co_pr_t     = "serais aimé"
        co_pr_il    = "serait aimé"
        co_pr_n     = "serions aimés"
        co_pr_v     = "seriez aimés"
        co_pr_ils   = "seraient aimés"
        co_pa_j     = "aurais été aimé"
        co_pa_t     = "aurais été aimé"
        co_pa_il    = "aurait été aimé"
        co_pa_n     = "aurions été aimés"
        co_pa_v     = "auriez été aimés"
        co_pa_ils   = "auraient été aimés" />
    <conjugation
        id          = "5"
        term        = ""
        radicals    = ""
        inf_pr      = "se méfier"
        inf_pa      = "s’être méfié(e)(s)"
        pa_pr       = "se méfiant"
        pa_pa1      = "s’étant méfié(e)(s)"
        pa_pa2      = "méfié (é, ée, és, ées)"
        ge_pr       = "en se méfiant"
        ge_pa       = "en s'étant méfié"
        im_pr_t     = "méfie-toi"
        im_pr_n     = "méfions-nous"
        im_pr_v     = "méfiez-vous"
        im_pa_t     = "-"
        im_pa_n     = "-"
        im_pa_v     = "-"

        in_pr_j     = "me méfie"
        in_pr_t     = "te méfies"
        in_pr_il    = "se méfie"
        in_pr_n     = "nous méfions"
        in_pr_v     = "vous méfiez"
        in_pr_ils   = "se méfient"
        in_pc_j     = "me suis méfié(e)"
        in_pc_t     = "t’ es méfié(e)"
        in_pc_il    = "s’ est méfié(e)"
        in_pc_n     = "nous sommes méfié(e)s"
        in_pc_v     = "vous êtes méfié(e)s"
        in_pc_ils   = "se sont méfié(e)s"
        in_im_j     = "me méfiais"
        in_im_t     = "te méfiais"
        in_im_il    = "se méfiait"
        in_im_n     = "nous méfiions"
        in_im_v     = "vous méfiiez"
        in_im_ils   = "se méfiaient"
        in_pqp_j    = "m’ étais méfié(e)"
        in_pqp_t    = "t’ étais méfié(e)"
        in_pqp_il   = "s’ était méfié(e)"
        in_pqp_n    = "nous étions méfié(e)s"
        in_pqp_v    = "vous étiez méfié(e)s"
        in_pqp_ils  = "s’ étaient méfié(e)s"
        in_ps_j     = "me méfiai"
        in_ps_t     = "te méfias"
        in_ps_il    = "se méfia"
        in_ps_n     = "nous méfiâmes"
        in_ps_v     = "vous méfiâtes"
        in_ps_ils   = "se méfièrent"
        in_pa_j     = "me fus méfié(e)"
        in_pa_t     = "te fus méfié(e)"
        in_pa_il    = "se fut méfié(e)"
        in_pa_n     = "nous fûmes méfié(e)s"
        in_pa_v     = "vous fûtes méfié(e)s"
        in_pa_ils   = "se furent méfié(e)s"
        in_fs_j     = "me méfierai"
        in_fs_t     = "te méfieras"
        in_fs_il    = "se méfiera"
        in_fs_n     = "nous méfierons"
        in_fs_v     = "vous méfierez"
        in_fs_ils   = "se méfieront"
        in_fa_j     = "me serai méfié(e)"
        in_fa_t     = "te seras méfié(e)"
        in_fa_il    = "se sera méfié(e)"
        in_fa_n     = "nous serons méfié(e)s"
        in_fa_v     = "vous serez méfié(e)s"
        in_fa_ils   = "se seront méfié(e)s"

        su_pr_j     = "me méfie"
        su_pr_t     = "te méfies"
        su_pr_il    = "se méfie"
        su_pr_n     = "nous méfiions"
        su_pr_v     = "vous méfiiez"
        su_pr_ils   = "se méfient"
        su_pa_j     = "me sois méfié(e)"
        su_pa_t     = "te sois méfié(e)"
        su_pa_il    = "se soit méfié(e)"
        su_pa_n     = "nous soyons méfié(e)s"
        su_pa_v     = "vous soyez méfié(e)s"
        su_pa_ils   = "se soient méfié(e)s"
        su_im_j     = "me méfiasse"
        su_im_t     = "te méfiasses"
        su_im_il    = "se méfiât"
        su_im_n     = "nous méfiassions"
        su_im_v     = "vous méfiassiez"
        su_im_ils   = "se méfiassent"
        su_pqp_j    = "me fusse méfié(e)"
        su_pqp_t    = "te fusses méfié(e)"
        su_pqp_il   = "se fût méfié(e)"
        su_pqp_n    = "nous fussions méfié(e)s"
        su_pqp_v    = "vous fussiez méfié(e)s"
        su_pqp_ils  = "se fussent méfié(e)s"

        co_pr_j     = "me méfierais"
        co_pr_t     = "te méfierais"
        co_pr_il    = "se méfierait"
        co_pr_n     = "nous méfierions"
        co_pr_v     = "vous méfieriez"
        co_pr_ils   = "se méfieraient"
        co_pa_j     = "me serais méfié(e)"
        co_pa_t     = "te serais méfié(e)"
        co_pa_il    = "se serait méfié(e)"
        co_pa_n     = "nous serions méfié(e)s"
        co_pa_v     = "vous seriez méfié(e)s"
        co_pa_ils   = "se seraient méfié(e)s" />
    <conjugation
        id          = "7"
        term        = "er"
        radicals    = "aim"
        inf_pr      = "aimer"
        inf_pa      = "avoir aimé"
        pa_pr       = "aimant"
        pa_pa1      = "aimé (é, ée, és, ées)"
        pa_pa2      = "ayant aimé"
        ge_pr       = "en aimant"
        ge_pa       = "en avant aimé"
        im_pr_t     = "aime"
        im_pr_n     = "aimons"
        im_pr_v     = "aimez"
        im_pa_t     = "aie aimé"
        im_pa_n     = "ayons aimé"
        im_pa_v     = "ayez aimé"

        in_pr_j     = "aime"
        in_pr_t     = "aimes"
        in_pr_il    = "aime"
        in_pr_n     = "aimons"
        in_pr_v     = "aimez"
        in_pr_ils   = "aiment"
        in_pc_j     = "ai aimé"
        in_pc_t     = "as aimé"
        in_pc_il    = "a aimé"
        in_pc_n     = "avons aimé"
        in_pc_v     = "avez aimé"
        in_pc_ils   = "ont aimé"
        in_im_j     = "aimais"
        in_im_t     = "aimais"
        in_im_il    = "aimait"
        in_im_n     = "aimions"
        in_im_v     = "aimiez"
        in_im_ils   = "aimaient"
        in_pqp_j    = "avais aimé"
        in_pqp_t    = "avais aimé"
        in_pqp_il   = "avait aimé"
        in_pqp_n    = "avions aimé"
        in_pqp_v    = "aviez aimé"
        in_pqp_ils  = "avaient aimé"
        in_ps_j     = "aimai"
        in_ps_t     = "aimas"
        in_ps_il    = "aima"
        in_ps_n     = "aimâmes"
        in_ps_v     = "aimâtes"
        in_ps_ils   = "aimèrent"
        in_pa_j     = "eus aimé"
        in_pa_t     = "eus aimé"
        in_pa_il    = "eut aimé"
        in_pa_n     = "eûmes aimé"
        in_pa_v     = "eûtes aimé"
        in_pa_ils   = "eurent aimé"
        in_fs_j     = "aimerai"
        in_fs_t     = "aimeras"
        in_fs_il    = "aimera"
        in_fs_n     = "aimerons"
        in_fs_v     = "aimerez"
        in_fs_ils   = "aimeront"
        in_fa_j     = "aurai aimé"
        in_fa_t     = "auras aimé"
        in_fa_il    = "aura aimé"
        in_fa_n     = "aurons aimé"
        in_fa_v     = "aurez aimé"
        in_fa_ils   = "auront aimé"

        su_pr_j     = "aime"
        su_pr_t     = "aimes"
        su_pr_il    = "aime"
        su_pr_n     = "aimions"
        su_pr_v     = "aimiez"
        su_pr_ils   = "aiment"
        su_pa_j     = "aie aimé"
        su_pa_t     = "aies aimé"
        su_pa_il    = "ait aimé"
        su_pa_n     = "ayons aimé"
        su_pa_v     = "ayez aimé"
        su_pa_ils   = "aient aimé"
        su_im_j     = "aimasse"
        su_im_t     = "aimasses"
        su_im_il    = "aimât"
        su_im_n     = "aimassions"
        su_im_v     = "aimassiez"
        su_im_ils   = "aimassent"
        su_pqp_j    = "eusse aimé"
        su_pqp_t    = "eusses aimé"
        su_pqp_il   = "eût aimé"
        su_pqp_n    = "eussions aimé"
        su_pqp_v    = "eussiez aimé"
        su_pqp_ils  = "eussent aimé"

        co_pr_j     = "aimerais"
        co_pr_t     = "aimerais"
        co_pr_il    = "aimerait"
        co_pr_n     = "aimerions"
        co_pr_v     = "aimeriez"
        co_pr_ils   = "aimeraient"
        co_pa_j     = "aurais aimé"
        co_pa_t     = "aurais aimé"
        co_pa_il    = "aurait aimé"
        co_pa_n     = "aurions aimé"
        co_pa_v     = "auriez aimé"
        co_pa_ils   = "auraient aimé" />
    <conjugation
        id          = "8"
        term        = "cer"
        radicals    = "plac, plaç"
        inf_pr      = "placer"
        inf_pa      = "avoir placé"
        pa_pr       = "plaçant"
        pa_pa1      = "placé (é, ée, és, ées)"
        pa_pa2      = "ayant placé"
        ge_pr       = "en plaçant"
        ge_pa       = "en ayant placé"
        im_pr_t     = "place"
        im_pr_n     = "plaçons"
        im_pr_v     = "placez"
        im_pa_t     = "aie placé"
        im_pa_n     = "ayons placé"
        im_pa_v     = "ayez placé"

        in_pr_j     = "place"
        in_pr_t     = "places"
        in_pr_il    = "place"
        in_pr_n     = "plaçons"
        in_pr_v     = "placez"
        in_pr_ils   = "placent"
        in_pc_j     = "ai placé"
        in_pc_t     = "as placé"
        in_pc_il    = "a placé"
        in_pc_n     = "avons placé"
        in_pc_v     = "avez placé"
        in_pc_ils   = "ont placé"
        in_im_j     = "plaçais"
        in_im_t     = "plaçais"
        in_im_il    = "plaçait"
        in_im_n     = "placions"
        in_im_v     = "placiez"
        in_im_ils   = "plaçaient"
        in_pqp_j    = "avais placé"
        in_pqp_t    = "avais placé"
        in_pqp_il   = "avait placé"
        in_pqp_n    = "avions placé"
        in_pqp_v    = "aviez placé"
        in_pqp_ils  = "avaient placé"
        in_ps_j     = "plaçai"
        in_ps_t     = "plaças"
        in_ps_il    = "plaça"
        in_ps_n     = "plaçâmes"
        in_ps_v     = "plaçâtes"
        in_ps_ils   = "placèrent"
        in_pa_j     = "eus placé"
        in_pa_t     = "eus placé"
        in_pa_il    = "eut placé"
        in_pa_n     = "eûmes placé"
        in_pa_v     = "eûtes placé"
        in_pa_ils   = "eurent placé"
        in_fs_j     = "placerai"
        in_fs_t     = "placeras"
        in_fs_il    = "placera"
        in_fs_n     = "placerons"
        in_fs_v     = "placerez"
        in_fs_ils   = "placeront"
        in_fa_j     = "aurai placé"
        in_fa_t     = "auras placé"
        in_fa_il    = "aura placé"
        in_fa_n     = "aurons placé"
        in_fa_v     = "aurez placé"
        in_fa_ils   = "auront placé"

        su_pr_j     = "place"
        su_pr_t     = "places"
        su_pr_il    = "place"
        su_pr_n     = "placions"
        su_pr_v     = "placiez"
        su_pr_ils   = "placent"
        su_pa_j     = "aie placé"
        su_pa_t     = "aies placé"
        su_pa_il    = "ait placé"
        su_pa_n     = "ayons placé"
        su_pa_v     = "ayez placé"
        su_pa_ils   = "aient placé"
        su_im_j     = "plaçasse"
        su_im_t     = "plaçasses"
        su_im_il    = "plaçât"
        su_im_n     = "plaçassions"
        su_im_v     = "plaçassiez"
        su_im_ils   = "plaçassent"
        su_pqp_j    = "eusse placé"
        su_pqp_t    = "eusses placé"
        su_pqp_il   = "eût placé"
        su_pqp_n    = "eussions placé"
        su_pqp_v    = "eussiez placé"
        su_pqp_ils  = "eussent placé"

        co_pr_j     = "placerais"
        co_pr_t     = "placerais"
        co_pr_il    = "placerait"
        co_pr_n     = "placerions"
        co_pr_v     = "placeriez"
        co_pr_ils   = "placeraient"
        co_pa_j     = "aurais placé"
        co_pa_t     = "aurais placé"
        co_pa_il    = "aurait placé"
        co_pa_n     = "aurions placé"
        co_pa_v     = "auriez placé"
        co_pa_ils   = "auraient placé" />
    <conjugation
        id          = "9"
        term        = "ger"
        radicals    = "mang"
        inf_pr      = "manger"
        inf_pa      = "avoir mangé"
        pa_pr       = "mangeant"
        pa_pa1      = "mangé (é, ée, és, ées)"
        pa_pa2      = "ayant mangé"
        ge_pr       = "en mangeant"
        ge_pa       = "en ayant mangé"
        im_pr_t     = "mange"
        im_pr_n     = "mangeons"
        im_pr_v     = "mangez"
        im_pa_t     = "aie mangé"
        im_pa_n     = "ayons mangé"
        im_pa_v     = "ayez mangé"

        in_pr_j     = "mange"
        in_pr_t     = "manges"
        in_pr_il    = "mange"
        in_pr_n     = "mangeons"
        in_pr_v     = "mangez"
        in_pr_ils   = "mangent"
        in_pc_j     = "ai mangé"
        in_pc_t     = "as mangé"
        in_pc_il    = "a mangé"
        in_pc_n     = "avons mangé"
        in_pc_v     = "avez mangé"
        in_pc_ils   = "ont mangé"
        in_im_j     = "mangeais"
        in_im_t     = "mangeais"
        in_im_il    = "mangeait"
        in_im_n     = "mangions"
        in_im_v     = "mangiez"
        in_im_ils   = "mangeaient"
        in_pqp_j    = "avais mangé"
        in_pqp_t    = "avais mangé"
        in_pqp_il   = "avait mangé"
        in_pqp_n    = "avions mangé"
        in_pqp_v    = "aviez mangé"
        in_pqp_ils  = "avaient mangé"
        in_ps_j     = "mangeai"
        in_ps_t     = "mangeas"
        in_ps_il    = "mangea"
        in_ps_n     = "mangeâmes"
        in_ps_v     = "mangeâtes"
        in_ps_ils   = "mangèrent"
        in_pa_j     = "eus mangé"
        in_pa_t     = "eus mangé"
        in_pa_il    = "eut mangé"
        in_pa_n     = "eûmes mangé"
        in_pa_v     = "eûtes mangé"
        in_pa_ils   = "eurent mangé"
        in_fs_j     = "mangerai"
        in_fs_t     = "mangeras"
        in_fs_il    = "mangera"
        in_fs_n     = "mangerons"
        in_fs_v     = "mangerez"
        in_fs_ils   = "mangeront"
        in_fa_j     = "aurai mangé"
        in_fa_t     = "auras mangé"
        in_fa_il    = "aura mangé"
        in_fa_n     = "aurons mangé"
        in_fa_v     = "aurez mangé"
        in_fa_ils   = "auront mangé"

        su_pr_j     = "mange"
        su_pr_t     = "manges"
        su_pr_il    = "mange"
        su_pr_n     = "mangions"
        su_pr_v     = "mangiez"
        su_pr_ils   = "mangent"
        su_pa_j     = "aie mangé"
        su_pa_t     = "aies mangé"
        su_pa_il    = "ait mangé"
        su_pa_n     = "ayons mangé"
        su_pa_v     = "ayez mangé"
        su_pa_ils   = "aient mangé"
        su_im_j     = "mangeasse"
        su_im_t     = "mangeasses"
        su_im_il    = "mangeât"
        su_im_n     = "mangeassions"
        su_im_v     = "mangeassiez"
        su_im_ils   = "mangeassent"
        su_pqp_j    = "eusse mangé"
        su_pqp_t    = "eusses mangé"
        su_pqp_il   = "eût mangé"
        su_pqp_n    = "eussions mangé"
        su_pqp_v    = "eussiez mangé"
        su_pqp_ils  = "eussent mangé"

        co_pr_j     = "mangerais"
        co_pr_t     = "mangerais"
        co_pr_il    = "mangerait"
        co_pr_n     = "mangerions"
        co_pr_v     = "mangeriez"
        co_pr_ils   = "mangeraient"
        co_pa_j     = "aurais mangé"
        co_pa_t     = "aurais mangé"
        co_pa_il    = "aurait mangé"
        co_pa_n     = "aurions mangé"
        co_pa_v     = "auriez mangé"
        co_pa_ils   = "auraient mangé" />
    <conjugation
        id          = "10"
        term        = "er"
        radicals    = "pes, pès"
        inf_pr      = "peser"
        inf_pa      = "avoir pesé"
        pa_pr       = "pesant"
        pa_pa1      = "pesé (é, ée, és, ées)"
        pa_pa2      = "ayant pesé"
        ge_pr       = "en pesant"
        ge_pa       = "en ayant pesé"
        im_pr_t     = "pèse"
        im_pr_n     = "pesons"
        im_pr_v     = "pesez"
        im_pa_t     = "aie pesé"
        im_pa_n     = "ayons pesé"
        im_pa_v     = "ayez pesé"

        in_pr_j     = "pèse"
        in_pr_t     = "pèses"
        in_pr_il    = "pèse"
        in_pr_n     = "pesons"
        in_pr_v     = "pesez"
        in_pr_ils   = "pèsent"
        in_pc_j     = "ai pesé"
        in_pc_t     = "as pesé"
        in_pc_il    = "a pesé"
        in_pc_n     = "avons pesé"
        in_pc_v     = "avez pesé"
        in_pc_ils   = "ont pesé"
        in_im_j     = "pesais"
        in_im_t     = "pesais"
        in_im_il    = "pesait"
        in_im_n     = "pesions"
        in_im_v     = "pesiez"
        in_im_ils   = "pesaient"
        in_pqp_j    = "avais pesé"
        in_pqp_t    = "avais pesé"
        in_pqp_il   = "avait pesé"
        in_pqp_n    = "avions pesé"
        in_pqp_v    = "aviez pesé"
        in_pqp_ils  = "avaient pesé"
        in_ps_j     = "pesai"
        in_ps_t     = "pesas"
        in_ps_il    = "pesa"
        in_ps_n     = "pesâmes"
        in_ps_v     = "pesâtes"
        in_ps_ils   = "pesèrent"
        in_pa_j     = "eus pesé"
        in_pa_t     = "eus pesé"
        in_pa_il    = "eut pesé"
        in_pa_n     = "eûmes pesé"
        in_pa_v     = "eûtes pesé"
        in_pa_ils   = "eurent pesé"
        in_fs_j     = "pèserai"
        in_fs_t     = "pèseras"
        in_fs_il    = "pèsera"
        in_fs_n     = "pèserons"
        in_fs_v     = "pèserez"
        in_fs_ils   = "pèseront"
        in_fa_j     = "aurai pesé"
        in_fa_t     = "auras pesé"
        in_fa_il    = "aura pesé"
        in_fa_n     = "aurons pesé"
        in_fa_v     = "aurez pesé"
        in_fa_ils   = "auront pesé"

        su_pr_j     = "pèse"
        su_pr_t     = "pèses"
        su_pr_il    = "pèse"
        su_pr_n     = "pesions"
        su_pr_v     = "pesiez"
        su_pr_ils   = "pèsent"
        su_pa_j     = "aie pesé"
        su_pa_t     = "aies pesé"
        su_pa_il    = "ait pesé"
        su_pa_n     = "ayons pesé"
        su_pa_v     = "ayez pesé"
        su_pa_ils   = "aient pesé"
        su_im_j     = "pesasse"
        su_im_t     = "pesasses"
        su_im_il    = "pesât"
        su_im_n     = "pesassions"
        su_im_v     = "pesassiez"
        su_im_ils   = "pesassent"
        su_pqp_j    = "eusse pesé"
        su_pqp_t    = "eusses pesé"
        su_pqp_il   = "eût pesé"
        su_pqp_n    = "eussions pesé"
        su_pqp_v    = "eussiez pesé"
        su_pqp_ils  = "eussent pesé"

        co_pr_j     = "pèserais"
        co_pr_t     = "pèserais"
        co_pr_il    = "pèserait"
        co_pr_n     = "pèserions"
        co_pr_v     = "pèseriez"
        co_pr_ils   = "pèseraient"
        co_pa_j     = "aurais pesé"
        co_pa_t     = "aurais pesé"
        co_pa_il    = "aurait pesé"
        co_pa_n     = "aurions pesé"
        co_pa_v     = "auriez pesé"
        co_pa_ils   = "auraient pesé" />
    <conjugation
        id          = "11"
        term        = "er"
        radicals    = "cèd, céd"
        inf_pr      = "céder"
        inf_pa      = "avoir cédé"
        pa_pr       = "cédant"
        pa_pa1      = "cédé (é, ée, és, ées)"
        pa_pa2      = "ayant cédé"
        ge_pr       = "en cédant"
        ge_pa       = "en ayant cédé"
        im_pr_t     = "cède"
        im_pr_n     = "cédons"
        im_pr_v     = "cédez"
        im_pa_t     = "aie cédé"
        im_pa_n     = "ayons cédé"
        im_pa_v     = "ayez cédé"

        in_pr_j     = "cède"
        in_pr_t     = "cèdes"
        in_pr_il    = "cède"
        in_pr_n     = "cédons"
        in_pr_v     = "cédez"
        in_pr_ils   = "cèdent"
        in_pc_j     = "ai cédé"
        in_pc_t     = "as cédé"
        in_pc_il    = "a cédé"
        in_pc_n     = "avons cédé"
        in_pc_v     = "avez cédé"
        in_pc_ils   = "ont cédé"
        in_im_j     = "cédais"
        in_im_t     = "cédais"
        in_im_il    = "cédait"
        in_im_n     = "cédions"
        in_im_v     = "cédiez"
        in_im_ils   = "cédaient"
        in_pqp_j    = "avais cédé"
        in_pqp_t    = "avais cédé"
        in_pqp_il   = "avait cédé"
        in_pqp_n    = "avions cédé"
        in_pqp_v    = "aviez cédé"
        in_pqp_ils  = "avaient cédé"
        in_ps_j     = "cédai"
        in_ps_t     = "cédas"
        in_ps_il    = "céda"
        in_ps_n     = "cédâmes"
        in_ps_v     = "cédâtes"
        in_ps_ils   = "cédèrent"
        in_pa_j     = "eus cédé"
        in_pa_t     = "eus cédé"
        in_pa_il    = "eut cédé"
        in_pa_n     = "eûmes cédé"
        in_pa_v     = "eûtes cédé"
        in_pa_ils   = "eurent cédé"
        in_fs_j     = "céderai"
        in_fs_t     = "céderas"
        in_fs_il    = "cédera"
        in_fs_n     = "céderons"
        in_fs_v     = "céderez"
        in_fs_ils   = "céderont"
        in_fa_j     = "aurai cédé"
        in_fa_t     = "auras cédé"
        in_fa_il    = "aura cédé"
        in_fa_n     = "aurons cédé"
        in_fa_v     = "aurez cédé"
        in_fa_ils   = "auront cédé"

        su_pr_j     = "cède"
        su_pr_t     = "cèdes"
        su_pr_il    = "cède"
        su_pr_n     = "cédions"
        su_pr_v     = "cédiez"
        su_pr_ils   = "cèdent"
        su_pa_j     = "aie cédé"
        su_pa_t     = "aies cédé"
        su_pa_il    = "ait cédé"
        su_pa_n     = "ayons cédé"
        su_pa_v     = "ayez cédé"
        su_pa_ils   = "aient cédé"
        su_im_j     = "cédasse"
        su_im_t     = "cédasses"
        su_im_il    = "cédât"
        su_im_n     = "cédassions"
        su_im_v     = "cédassiez"
        su_im_ils   = "cédassent"
        su_pqp_j    = "eusse cédé"
        su_pqp_t    = "eusses cédé"
        su_pqp_il   = "eût cédé"
        su_pqp_n    = "eussions cédé"
        su_pqp_v    = "eussiez cédé"
        su_pqp_ils  = "eussent cédé"

        co_pr_j     = "céderais"
        co_pr_t     = "céderais"
        co_pr_il    = "céderait"
        co_pr_n     = "céderions"
        co_pr_v     = "céderiez"
        co_pr_ils   = "céderaient"
        co_pa_j     = "aurais cédé"
        co_pa_t     = "aurais cédé"
        co_pa_il    = "aurait cédé"
        co_pa_n     = "aurions cédé"
        co_pa_v     = "auriez cédé"
        co_pa_ils   = "auraient cédé" />
    <conjugation
        id          = "12"
        term        = "eler, eter"
        radicals    = "jett, jet"
        inf_pr      = "jeter"
        inf_pa      = "avoir jeté"
        pa_pr       = "jetant"
        pa_pa1      = "jeté (é, ée, és, ées)"
        pa_pa2      = "ayant jeté"
        ge_pr       = "en jetant"
        ge_pa       = "en ayant jeté"
        im_pr_t     = "jette"
        im_pr_n     = "jetons"
        im_pr_v     = "jetez"
        im_pa_t     = "aie jeté"
        im_pa_n     = "ayons jeté"
        im_pa_v     = "ayez jeté"

        in_pr_j     = "jette"
        in_pr_t     = "jettes"
        in_pr_il    = "jette"
        in_pr_n     = "jetons"
        in_pr_v     = "jetez"
        in_pr_ils   = "jettent"
        in_pc_j     = "ai jeté"
        in_pc_t     = "as jeté"
        in_pc_il    = "a jeté"
        in_pc_n     = "avons jeté"
        in_pc_v     = "avez jeté"
        in_pc_ils   = "ont jeté"
        in_im_j     = "jetais"
        in_im_t     = "jetais"
        in_im_il    = "jetait"
        in_im_n     = "jetions"
        in_im_v     = "jetiez"
        in_im_ils   = "jetaient"
        in_pqp_j    = "avais jeté"
        in_pqp_t    = "avais jeté"
        in_pqp_il   = "avait jeté"
        in_pqp_n    = "avions jeté"
        in_pqp_v    = "aviez jeté"
        in_pqp_ils  = "avaient jeté"
        in_ps_j     = "jetai"
        in_ps_t     = "jetas"
        in_ps_il    = "jeta"
        in_ps_n     = "jetâmes"
        in_ps_v     = "jetâtes"
        in_ps_ils   = "jetèrent"
        in_pa_j     = "eus jeté"
        in_pa_t     = "eus jeté"
        in_pa_il    = "eut jeté"
        in_pa_n     = "eûmes jeté"
        in_pa_v     = "eûtes jeté"
        in_pa_ils   = "eurent jeté"
        in_fs_j     = "jetterai"
        in_fs_t     = "jetteras"
        in_fs_il    = "jettera"
        in_fs_n     = "jetterons"
        in_fs_v     = "jetterez"
        in_fs_ils   = "jetteront"
        in_fa_j     = "aurai jeté"
        in_fa_t     = "auras jeté"
        in_fa_il    = "aura jeté"
        in_fa_n     = "aurons jeté"
        in_fa_v     = "aurez jeté"
        in_fa_ils   = "auront jeté"

        su_pr_j     = "jette"
        su_pr_t     = "jettes"
        su_pr_il    = "jette"
        su_pr_n     = "jetions"
        su_pr_v     = "jetiez"
        su_pr_ils   = "jettent"
        su_pa_j     = "aie jeté"
        su_pa_t     = "aies jeté"
        su_pa_il    = "ait jeté"
        su_pa_n     = "ayons jeté"
        su_pa_v     = "ayez jeté"
        su_pa_ils   = "aient jeté"
        su_im_j     = "jetasse"
        su_im_t     = "jetasses"
        su_im_il    = "jetât"
        su_im_n     = "jetassions"
        su_im_v     = "jetassiez"
        su_im_ils   = "jetassent"
        su_pqp_j    = "eusse jeté"
        su_pqp_t    = "eusses jeté"
        su_pqp_il   = "eût jeté"
        su_pqp_n    = "eussions jeté"
        su_pqp_v    = "eussiez jeté"
        su_pqp_ils  = "eussent jeté"

        co_pr_j     = "jetterais"
        co_pr_t     = "jetterais"
        co_pr_il    = "jetterait"
        co_pr_n     = "jetterions"
        co_pr_v     = "jetteriez"
        co_pr_ils   = "jetteraient"
        co_pa_j     = "aurais jeté"
        co_pa_t     = "aurais jeté"
        co_pa_il    = "aurait jeté"
        co_pa_n     = "aurions jeté"
        co_pa_v     = "auriez jeté"
        co_pa_ils   = "auraient jeté" />
    <conjugation
        id          = "13"
        term        = "modèl, model"
        radicals    = "jett, jet"
        inf_pr      = "modeler"
        inf_pa      = "avoir modelé"
        pa_pr       = "modelant"
        pa_pa1      = "modelé (é, ée, és, ées)"
        pa_pa2      = "ayant modelé"
        ge_pr       = "en modelant"
        ge_pa       = "en ayant modelé"
        im_pr_t     = "modèle"
        im_pr_n     = "modelons"
        im_pr_v     = "modelez"
        im_pa_t     = "aie modelé"
        im_pa_n     = "ayons modelé"
        im_pa_v     = "ayez modelé"

        in_pr_j     = "modèle"
        in_pr_t     = "modèles"
        in_pr_il    = "modèles"
        in_pr_n     = "modelons"
        in_pr_v     = "modelez"
        in_pr_ils   = "modèlent"
        in_pc_j     = "ai modelé"
        in_pc_t     = "as modelé"
        in_pc_il    = "a modelé"
        in_pc_n     = "avons modelé"
        in_pc_v     = "avez modelé"
        in_pc_ils   = "ont modelé"
        in_im_j     = "modelais"
        in_im_t     = "modelais"
        in_im_il    = "modelait"
        in_im_n     = "modelions"
        in_im_v     = "modeliez"
        in_im_ils   = "modelaient"
        in_pqp_j    = "avais modelé"
        in_pqp_t    = "avais modelé"
        in_pqp_il   = "avait modelé"
        in_pqp_n    = "avions modelé"
        in_pqp_v    = "aviez modelé"
        in_pqp_ils  = "avaient modelé"
        in_ps_j     = "modelai"
        in_ps_t     = "modelas"
        in_ps_il    = "modela"
        in_ps_n     = "modelâmes"
        in_ps_v     = "modelâtes"
        in_ps_ils   = "modelèrent"
        in_pa_j     = "eus modelé"
        in_pa_t     = "eus modelé"
        in_pa_il    = "eut modelé"
        in_pa_n     = "eûmes modelé"
        in_pa_v     = "eûtes modelé"
        in_pa_ils   = "eurent modelé"
        in_fs_j     = "modèlerai"
        in_fs_t     = "modèleras"
        in_fs_il    = "modèlera"
        in_fs_n     = "modèlerons"
        in_fs_v     = "modèlerez"
        in_fs_ils   = "modèleront"
        in_fa_j     = "aurai modelé"
        in_fa_t     = "auras modelé"
        in_fa_il    = "aura modelé"
        in_fa_n     = "aurons modelé"
        in_fa_v     = "aurez modelé"
        in_fa_ils   = "auront modelé"

        su_pr_j     = "modèle"
        su_pr_t     = "modèles"
        su_pr_il    = "modèle"
        su_pr_n     = "modelions"
        su_pr_v     = "modeliez"
        su_pr_ils   = "modèlent"
        su_pa_j     = "aie modelé"
        su_pa_t     = "aies modelé"
        su_pa_il    = "ait modelé"
        su_pa_n     = "ayons modelé"
        su_pa_v     = "ayez modelé"
        su_pa_ils   = "aient modelé"
        su_im_j     = "modelasse"
        su_im_t     = "modelasses"
        su_im_il    = "modelât"
        su_im_n     = "modelassions"
        su_im_v     = "modelassiez"
        su_im_ils   = "modelassent"
        su_pqp_j    = "eusse modelé"
        su_pqp_t    = "eusses modelé"
        su_pqp_il   = "eût modelé"
        su_pqp_n    = "eussions modelé"
        su_pqp_v    = "eussiez modelé"
        su_pqp_ils  = "eussiez modelé"

        co_pr_j     = "modèlerais"
        co_pr_t     = "modèlerais"
        co_pr_il    = "modèlerait"
        co_pr_n     = "modèlerions"
        co_pr_v     = "modèleriez"
        co_pr_ils   = "modèleraient"
        co_pa_j     = "aurais modelé"
        co_pa_t     = "aurais modelé"
        co_pa_il    = "aurait modelé"
        co_pa_n     = "aurions modelé"
        co_pa_v     = "auriez modelé"
        co_pa_ils   = "auraient modelé" />
    <conjugation
        id          = "14"
        term        = "éer"
        radicals    = "cré"
        inf_pr      = "créer"
        inf_pa      = "avoir créé"
        pa_pr       = "créant"
        pa_pa1      = "créé (é, ée, és, ées)"
        pa_pa2      = "ayant créé"
        ge_pr       = "en créant"
        ge_pa       = "en ayant créé"
        im_pr_t     = "crée"
        im_pr_n     = "créons"
        im_pr_v     = "créez"
        im_pa_t     = "aie créé"
        im_pa_n     = "ayons créé"
        im_pa_v     = "ayez créé"

        in_pr_j     = "crée"
        in_pr_t     = "crées"
        in_pr_il    = "crée"
        in_pr_n     = "créons"
        in_pr_v     = "créez"
        in_pr_ils   = "créent"
        in_pc_j     = "ai créé"
        in_pc_t     = "as créé"
        in_pc_il    = "a créé"
        in_pc_n     = "avons créé"
        in_pc_v     = "avez créé"
        in_pc_ils   = "ont créé"
        in_im_j     = "créais"
        in_im_t     = "créais"
        in_im_il    = "créait"
        in_im_n     = "créions"
        in_im_v     = "créiez"
        in_im_ils   = "créaient"
        in_pqp_j    = "avais créé"
        in_pqp_t    = "avais créé"
        in_pqp_il   = "avait créé"
        in_pqp_n    = "avions créé"
        in_pqp_v    = "aviez créé"
        in_pqp_ils  = "avaient créé"
        in_ps_j     = "créai"
        in_ps_t     = "créas"
        in_ps_il    = "créa"
        in_ps_n     = "créâmes"
        in_ps_v     = "créâtes"
        in_ps_ils   = "créèrent"
        in_pa_j     = "eus créé"
        in_pa_t     = "eus créé"
        in_pa_il    = "eut créé"
        in_pa_n     = "eûmes créé"
        in_pa_v     = "eûtes créé"
        in_pa_ils   = "eurent créé"
        in_fs_j     = "créerai"
        in_fs_t     = "créeras"
        in_fs_il    = "créera"
        in_fs_n     = "créerons"
        in_fs_v     = "créerez"
        in_fs_ils   = "créeront"
        in_fa_j     = "aurai créé"
        in_fa_t     = "auras créé"
        in_fa_il    = "aura créé"
        in_fa_n     = "aurons créé"
        in_fa_v     = "aurez créé"
        in_fa_ils   = "auront créé"

        su_pr_j     = "crée"
        su_pr_t     = "crées"
        su_pr_il    = "crée"
        su_pr_n     = "créions"
        su_pr_v     = "créiez"
        su_pr_ils   = "créent"
        su_pa_j     = "aie créé"
        su_pa_t     = "aies créé"
        su_pa_il    = "ait créé"
        su_pa_n     = "ayons créé"
        su_pa_v     = "ayez créé"
        su_pa_ils   = "aient créé"
        su_im_j     = "créasse"
        su_im_t     = "créasses"
        su_im_il    = "créât"
        su_im_n     = "créassions"
        su_im_v     = "créassiez"
        su_im_ils   = "créassent"
        su_pqp_j    = "eusse créé"
        su_pqp_t    = "eusses créé"
        su_pqp_il   = "eût créé"
        su_pqp_n    = "eussions créé"
        su_pqp_v    = "eussiez créé"
        su_pqp_ils  = "eussent créé"

        co_pr_j     = "créerais"
        co_pr_t     = "créerais"
        co_pr_il    = "créerait"
        co_pr_n     = "créerions"
        co_pr_v     = "créeriez"
        co_pr_ils   = "créeraient"
        co_pa_j     = "aurais créé"
        co_pa_t     = "aurais créé"
        co_pa_il    = "aurait créé"
        co_pa_n     = "aurions créé"
        co_pa_v     = "auriez créé"
        co_pa_ils   = "auraient créé" />
    <conjugation
        id          = "15"
        term        = "éger"
        radicals    = "assiég, assièg"
        inf_pr      = "assiéger"
        inf_pa      = "avoir assiégé"
        pa_pr       = "assiégeant"
        pa_pa1      = "assiégé (é, ée, és, ées)"
        pa_pa2      = "ayant assiégé"
        ge_pr       = "en assiégeant"
        ge_pa       = "en ayant assiégé"
        im_pr_t     = "assiège"
        im_pr_n     = "assiégeons"
        im_pr_v     = "assiégez"
        im_pa_t     = "aie assiégé"
        im_pa_n     = "ayons assiégé"
        im_pa_v     = "ayez assiégé"

        in_pr_j     = "assiège"
        in_pr_t     = "assièges"
        in_pr_il    = "assiège"
        in_pr_n     = "assiégeons"
        in_pr_v     = "assiégez"
        in_pr_ils   = "assiègent"
        in_pc_j     = "ai assiégé"
        in_pc_t     = "as assiégé"
        in_pc_il    = "a assiégé"
        in_pc_n     = "avons assiégé"
        in_pc_v     = "avez assiégé"
        in_pc_ils   = "ont assiégé"
        in_im_j     = "assiégeais"
        in_im_t     = "assiégeais"
        in_im_il    = "assiégeait"
        in_im_n     = "assiégions"
        in_im_v     = "assiégiez"
        in_im_ils   = "assiégeaient"
        in_pqp_j    = "avais assiégé"
        in_pqp_t    = "avais assiégé"
        in_pqp_il   = "avait assiégé"
        in_pqp_n    = "avions assiégé"
        in_pqp_v    = "aviez assiégé"
        in_pqp_ils  = "avaient assiégé"
        in_ps_j     = "assiégeai"
        in_ps_t     = "assiégeas"
        in_ps_il    = "assiégea"
        in_ps_n     = "assiégeâmes"
        in_ps_v     = "assiégeâtes"
        in_ps_ils   = "assiégèrent"
        in_pa_j     = "eus assiégé"
        in_pa_t     = "eus assiégé"
        in_pa_il    = "eut assiégé"
        in_pa_n     = "eûmes assiégé"
        in_pa_v     = "eûtes assiégé"
        in_pa_ils   = "eurent assiégé"
        in_fs_j     = "assiégerai"
        in_fs_t     = "assiégeras"
        in_fs_il    = "assiégera"
        in_fs_n     = "assiégerons"
        in_fs_v     = "assiégerez"
        in_fs_ils   = "assiégeront"
        in_fa_j     = "aurai assiégé"
        in_fa_t     = "auras assiégé"
        in_fa_il    = "aura assiégé"
        in_fa_n     = "aurons assiégé"
        in_fa_v     = "aurez assiégé"
        in_fa_ils   = "auront assiégé"

        su_pr_j     = "assiège"
        su_pr_t     = "assièges"
        su_pr_il    = "assiège"
        su_pr_n     = "assiégions"
        su_pr_v     = "assiégiez"
        su_pr_ils   = "assiègent"
        su_pa_j     = "aie assiégé"
        su_pa_t     = "aies assiégé"
        su_pa_il    = "ait assiégé"
        su_pa_n     = "ayons assiégé"
        su_pa_v     = "ayez assiégé"
        su_pa_ils   = "aient assiégé"
        su_im_j     = "assiégeasse"
        su_im_t     = "assiégeasses"
        su_im_il    = "assiégeât"
        su_im_n     = "assiégeassions"
        su_im_v     = "assiégeassiez"
        su_im_ils   = "assiégeassent"
        su_pqp_j    = "eusse assiégé"
        su_pqp_t    = "eusses assiégé"
        su_pqp_il   = "eût assiégé"
        su_pqp_n    = "eussions assiégé"
        su_pqp_v    = "eussiez assiégé"
        su_pqp_ils  = "eussent assiégé"

        co_pr_j     = "assiégerais"
        co_pr_t     = "assiégerais"
        co_pr_il    = "assiégerait"
        co_pr_n     = "assiégerions"
        co_pr_v     = "assiégeriez"
        co_pr_ils   = "assiégeraient"
        co_pa_j     = "aurais assiégé"
        co_pa_t     = "aurais assiégé"
        co_pa_il    = "aurait assiégé"
        co_pa_n     = "aurions assiégé"
        co_pa_v     = "auriez assiégé"
        co_pa_ils   = "auraient assiégé" />
    <conjugation
        id          = "16"
        term        = "ier"
        radicals    = "appréci"
        inf_pr      = "apprécier"
        inf_pa      = "avoir apprécié"
        pa_pr       = "appréciant"
        pa_pa1      = "apprécié (é, ée, és, ées)"
        pa_pa2      = "ayant apprécié"
        ge_pr       = "en appréciant"
        ge_pa       = "en ayant apprécié"
        im_pr_t     = "apprécie"
        im_pr_n     = "apprécions"
        im_pr_v     = "appréciez"
        im_pa_t     = "aie apprécié"
        im_pa_n     = "ayons apprécié"
        im_pa_v     = "ayez apprécié"

        in_pr_j     = "apprécie"
        in_pr_t     = "apprécies"
        in_pr_il    = "apprécie"
        in_pr_n     = "apprécions"
        in_pr_v     = "appréciez"
        in_pr_ils   = "apprécient"
        in_pc_j     = "ai apprécié"
        in_pc_t     = "as apprécié"
        in_pc_il    = "a apprécié"
        in_pc_n     = "avons apprécié"
        in_pc_v     = "avez apprécié"
        in_pc_ils   = "ont apprécié"
        in_im_j     = "appréciais"
        in_im_t     = "appréciais"
        in_im_il    = "appréciait"
        in_im_n     = "appréciions"
        in_im_v     = "appréciiez"
        in_im_ils   = "appréciaient"
        in_pqp_j    = "avais apprécié"
        in_pqp_t    = "avais apprécié"
        in_pqp_il   = "avait apprécié"
        in_pqp_n    = "avions apprécié"
        in_pqp_v    = "aviez apprécié"
        in_pqp_ils  = "avaient apprécié"
        in_ps_j     = "appréciai"
        in_ps_t     = "apprécias"
        in_ps_il    = "apprécia"
        in_ps_n     = "appréciâmes"
        in_ps_v     = "appréciâtes"
        in_ps_ils   = "apprécièrent"
        in_pa_j     = "eus apprécié"
        in_pa_t     = "eus apprécié"
        in_pa_il    = "eut apprécié"
        in_pa_n     = "eûmes apprécié"
        in_pa_v     = "eûtes apprécié"
        in_pa_ils   = "eurent apprécié"
        in_fs_j     = "apprécierai"
        in_fs_t     = "apprécieras"
        in_fs_il    = "appréciera"
        in_fs_n     = "apprécierons"
        in_fs_v     = "apprécierez"
        in_fs_ils   = "apprécieront"
        in_fa_j     = "aurai apprécié"
        in_fa_t     = "auras apprécié"
        in_fa_il    = "aura apprécié"
        in_fa_n     = "aurons apprécié"
        in_fa_v     = "aurez apprécié"
        in_fa_ils   = "auront apprécié"

        su_pr_j     = "apprécie"
        su_pr_t     = "apprécies"
        su_pr_il    = "apprécie"
        su_pr_n     = "appréciions"
        su_pr_v     = "appréciiez"
        su_pr_ils   = "apprécient"
        su_pa_j     = "aie apprécié"
        su_pa_t     = "aies apprécié"
        su_pa_il    = "ait apprécié"
        su_pa_n     = "ayons apprécié"
        su_pa_v     = "ayez apprécié"
        su_pa_ils   = "aient apprécié"
        su_im_j     = "appréciasse"
        su_im_t     = "appréciasses"
        su_im_il    = "appréciât"
        su_im_n     = "appréciassions"
        su_im_v     = "appréciassiez"
        su_im_ils   = "appréciassent"
        su_pqp_j    = "eusse apprécié"
        su_pqp_t    = "eusses apprécié"
        su_pqp_il   = "eût apprécié"
        su_pqp_n    = "eussions apprécié"
        su_pqp_v    = "eussiez apprécié"
        su_pqp_ils  = "eussent apprécié"

        co_pr_j     = "apprécierais"
        co_pr_t     = "apprécierais"
        co_pr_il    = "apprécierait"
        co_pr_n     = "apprécierions"
        co_pr_v     = "apprécieriez"
        co_pr_ils   = "apprécieraient"
        co_pa_j     = "aurais apprécié"
        co_pa_t     = "aurais apprécié"
        co_pa_il    = "aurait apprécié"
        co_pa_n     = "aurions apprécié"
        co_pa_v     = "auriez apprécié"
        co_pa_ils   = "auraient apprécié" />
    <conjugation
        id          = "17"
        term        = "ayer"
        radicals    = "pai, pay"
        inf_pr      = "payer"
        inf_pa      = "avoir payé"
        pa_pr       = "payant"
        pa_pa1      = "payé (é, ée, és, ées)"
        pa_pa2      = "ayant payé"
        ge_pr       = "en payant"
        ge_pa       = "en ayant payé"
        im_pr_t     = "paie / paye"
        im_pr_n     = "payons"
        im_pr_v     = "payez"
        im_pa_t     = "aie payé"
        im_pa_n     = "ayons payé"
        im_pa_v     = "ayez payé"

        in_pr_j     = "paie / paye"
        in_pr_t     = "paies / payes"
        in_pr_il    = "paie / paye"
        in_pr_n     = "payons"
        in_pr_v     = "payez"
        in_pr_ils   = "paient / payent"
        in_pc_j     = "ai payé"
        in_pc_t     = "as payé"
        in_pc_il    = "a payé"
        in_pc_n     = "avons payé"
        in_pc_v     = "avez payé"
        in_pc_ils   = "ont payé"
        in_im_j     = "payais"
        in_im_t     = "payais"
        in_im_il    = "payait"
        in_im_n     = "payions"
        in_im_v     = "payiez"
        in_im_ils   = "payaient"
        in_pqp_j    = "avais payé"
        in_pqp_t    = "avais payé"
        in_pqp_il   = "avait payé"
        in_pqp_n    = "avions payé"
        in_pqp_v    = "aviez payé"
        in_pqp_ils  = "avaient payé"
        in_ps_j     = "payai"
        in_ps_t     = "payas"
        in_ps_il    = "paya"
        in_ps_n     = "payâmes"
        in_ps_v     = "payâtes"
        in_ps_ils   = "payèrent"
        in_pa_j     = "eus payé"
        in_pa_t     = "eus payé"
        in_pa_il    = "eut payé"
        in_pa_n     = "eûmes payé"
        in_pa_v     = "eûtes payé"
        in_pa_ils   = "eurent payé"
        in_fs_j     = "paierai / payerai"
        in_fs_t     = "paieras / payeras"
        in_fs_il    = "paiera / payera"
        in_fs_n     = "paierons / payerons"
        in_fs_v     = "paierez / payerez"
        in_fs_ils   = "paieront / payeront"
        in_fa_j     = "aurai payé"
        in_fa_t     = "auras payé"
        in_fa_il    = "aura payé"
        in_fa_n     = "aurons payé"
        in_fa_v     = "aurez payé"
        in_fa_ils   = "auront payé"

        su_pr_j     = "paie / paye"
        su_pr_t     = "paies / payes"
        su_pr_il    = "paie / paye"
        su_pr_n     = "payions"
        su_pr_v     = "payiez"
        su_pr_ils   = "paient / payent"
        su_pa_j     = "aie payé"
        su_pa_t     = "aies payé"
        su_pa_il    = "ait payé"
        su_pa_n     = "ayons payé"
        su_pa_v     = "ayez payé"
        su_pa_ils   = "aient payé"
        su_im_j     = "payasse"
        su_im_t     = "payasses"
        su_im_il    = "payât"
        su_im_n     = "payassions"
        su_im_v     = "payassiez"
        su_im_ils   = "payassent"
        su_pqp_j    = "eusse payé"
        su_pqp_t    = "eusses payé"
        su_pqp_il   = "eût payé"
        su_pqp_n    = "eussions payé"
        su_pqp_v    = "eussiez payé"
        su_pqp_ils  = "eussent payé"

        co_pr_j     = "paierais / payerais"
        co_pr_t     = "paierais / payerais"
        co_pr_il    = "paierait / payerait"
        co_pr_n     = "paierions / payerions"
        co_pr_v     = "paieriez / payeriez"
        co_pr_ils   = "paieraient / payeraient"
        co_pa_j     = "aurais payé"
        co_pa_t     = "aurais payé"
        co_pa_il    = "aurait payé"
        co_pa_n     = "aurions payé"
        co_pa_v     = "auriez payé"
        co_pa_ils   = "auraient payé" />
    <conjugation
        id          = "18"
        term        = "oyer, uyer"
        radicals    = "broy, broi"
        inf_pr      = "broyer"
        inf_pa      = "avoir broyé"
        pa_pr       = "broyant"
        pa_pa1      = "broyé (é, ée, és, ées)"
        pa_pa2      = "ayant broyé"
        ge_pr       = "en broyant"
        ge_pa       = "en ayant broyé"
        im_pr_t     = "broie"
        im_pr_n     = "broyons"
        im_pr_v     = "broyez"
        im_pa_t     = "aie broyé"
        im_pa_n     = "ayons broyé"
        im_pa_v     = "ayez broyé"

        in_pr_j     = "broie"
        in_pr_t     = "broies"
        in_pr_il    = "broie"
        in_pr_n     = "broyons"
        in_pr_v     = "broyez"
        in_pr_ils   = "broient"
        in_pc_j     = "ai broyé"
        in_pc_t     = "as broyé"
        in_pc_il    = "a broyé"
        in_pc_n     = "avons broyé"
        in_pc_v     = "avez broyé"
        in_pc_ils   = "ont broyé"
        in_im_j     = "broyais"
        in_im_t     = "broyais"
        in_im_il    = "broyait"
        in_im_n     = "broyions"
        in_im_v     = "broyiez"
        in_im_ils   = "broyaient"
        in_pqp_j    = "avais broyé"
        in_pqp_t    = "avais broyé"
        in_pqp_il   = "avait broyé"
        in_pqp_n    = "avions broyé"
        in_pqp_v    = "aviez broyé"
        in_pqp_ils  = "avaient broyé"
        in_ps_j     = "broyai"
        in_ps_t     = "broyas"
        in_ps_il    = "broya"
        in_ps_n     = "broyâmes"
        in_ps_v     = "broyâtes"
        in_ps_ils   = "broyèrent"
        in_pa_j     = "eus broyé"
        in_pa_t     = "eus broyé"
        in_pa_il    = "eut broyé"
        in_pa_n     = "eûmes broyé"
        in_pa_v     = "eûtes broyé"
        in_pa_ils   = "eurent broyé"
        in_fs_j     = "broierai"
        in_fs_t     = "broieras"
        in_fs_il    = "broiera"
        in_fs_n     = "broierons"
        in_fs_v     = "broierez"
        in_fs_ils   = "broieront"
        in_fa_j     = "aurai broyé"
        in_fa_t     = "auras broyé"
        in_fa_il    = "aura broyé"
        in_fa_n     = "aurons broyé"
        in_fa_v     = "aurez broyé"
        in_fa_ils   = "auront broyé"

        su_pr_j     = "broie"
        su_pr_t     = "broies"
        su_pr_il    = "broie"
        su_pr_n     = "broyions"
        su_pr_v     = "broyiez"
        su_pr_ils   = "broient"
        su_pa_j     = "aie broyé"
        su_pa_t     = "aies broyé"
        su_pa_il    = "ait broyé"
        su_pa_n     = "ayons broyé"
        su_pa_v     = "ayez broyé"
        su_pa_ils   = "aient broyé"
        su_im_j     = "broyasse"
        su_im_t     = "broyasses"
        su_im_il    = "broyât"
        su_im_n     = "broyassions"
        su_im_v     = "broyassiez"
        su_im_ils   = "broyassent"
        su_pqp_j    = "eusse broyé"
        su_pqp_t    = "eusses broyé"
        su_pqp_il   = "eût broyé"
        su_pqp_n    = "eussions broyé"
        su_pqp_v    = "eussiez broyé"
        su_pqp_ils  = "eussent broyé"

        co_pr_j     = "broierais"
        co_pr_t     = "broierais"
        co_pr_il    = "broierait"
        co_pr_n     = "broierions"
        co_pr_v     = "broieriez"
        co_pr_ils   = "broieraient"
        co_pa_j     = "aurais broyé"
        co_pa_t     = "aurais broyé"
        co_pa_il    = "aurait broyé"
        co_pa_n     = "aurions broyé"
        co_pa_v     = "auriez broyé"
        co_pa_ils   = "auraient broyé" />
    <conjugation
        id          = "19"
        term        = ""
        radicals    = "envoy, envoi, enverr"
        inf_pr      = "envoyer"
        inf_pa      = "avoir envoyé"
        pa_pr       = "envoyant"
        pa_pa1      = "envoyé (é, ée, és, ées)"
        pa_pa2      = "ayant envoyé"
        ge_pr       = "en envoyant"
        ge_pa       = "en ayant envoyé"
        im_pr_t     = "envoie"
        im_pr_n     = "envoyons"
        im_pr_v     = "envoyez"
        im_pa_t     = "aie envoyé"
        im_pa_n     = "ayons envoyé"
        im_pa_v     = "ayez envoyé"

        in_pr_j     = "envoie"
        in_pr_t     = "envoies"
        in_pr_il    = "envoie"
        in_pr_n     = "envoyons"
        in_pr_v     = "envoyez"
        in_pr_ils   = "envoient"
        in_pc_j     = "ai envoyé"
        in_pc_t     = "as envoyé"
        in_pc_il    = "a envoyé"
        in_pc_n     = "avons envoyé"
        in_pc_v     = "avez envoyé"
        in_pc_ils   = "ont envoyé"
        in_im_j     = "envoyais"
        in_im_t     = "envoyais"
        in_im_il    = "envoyait"
        in_im_n     = "envoyions"
        in_im_v     = "envoyiez"
        in_im_ils   = "envoyaient"
        in_pqp_j    = "avais envoyé"
        in_pqp_t    = "avais envoyé"
        in_pqp_il   = "avait envoyé"
        in_pqp_n    = "avions envoyé"
        in_pqp_v    = "aviez envoyé"
        in_pqp_ils  = "avaient envoyé"
        in_ps_j     = "envoyai"
        in_ps_t     = "envoyas"
        in_ps_il    = "envoya"
        in_ps_n     = "envoyâmes"
        in_ps_v     = "envoyâtes"
        in_ps_ils   = "envoyèrent"
        in_pa_j     = "eus envoyé"
        in_pa_t     = "eus envoyé"
        in_pa_il    = "eut envoyé"
        in_pa_n     = "eûmes envoyé"
        in_pa_v     = "eûtes envoyé"
        in_pa_ils   = "eurent envoyé"
        in_fs_j     = "enverrai"
        in_fs_t     = "enverras"
        in_fs_il    = "enverra"
        in_fs_n     = "enverrons"
        in_fs_v     = "enverrez"
        in_fs_ils   = "enverront"
        in_fa_j     = "aurai envoyé"
        in_fa_t     = "auras envoyé"
        in_fa_il    = "aura envoyé"
        in_fa_n     = "aurons envoyé"
        in_fa_v     = "aurez envoyé"
        in_fa_ils   = "auront envoyé"

        su_pr_j     = "envoie"
        su_pr_t     = "envoies"
        su_pr_il    = "envoie"
        su_pr_n     = "envoyions"
        su_pr_v     = "envoyiez"
        su_pr_ils   = "envoient"
        su_pa_j     = "aie envoyé"
        su_pa_t     = "aies envoyé"
        su_pa_il    = "ait envoyé"
        su_pa_n     = "ayons envoyé"
        su_pa_v     = "ayez envoyé"
        su_pa_ils   = "aient envoyé"
        su_im_j     = "envoyasse"
        su_im_t     = "envoyasses"
        su_im_il    = "envoyât"
        su_im_n     = "envoyassions"
        su_im_v     = "envoyassiez"
        su_im_ils   = "envoyassent"
        su_pqp_j    = "eusse envoyé"
        su_pqp_t    = "eusses envoyé"
        su_pqp_il   = "eût envoyé"
        su_pqp_n    = "eussions envoyé"
        su_pqp_v    = "eussiez envoyé"
        su_pqp_ils  = "eussent envoyé"

        co_pr_j     = "enverrais"
        co_pr_t     = "enverrais"
        co_pr_il    = "enverrait"
        co_pr_n     = "enverrions"
        co_pr_v     = "enverriez"
        co_pr_ils   = "enverraient"
        co_pa_j     = "aurais envoyé"
        co_pa_t     = "aurais envoyé"
        co_pa_il    = "aurait envoyé"
        co_pa_n     = "aurions envoyé"
        co_pa_v     = "auriez envoyé"
        co_pa_ils   = "auraient envoyé" />
    <conjugation
        id          = "20"
        term        = "ir"
        radicals    = "fin"
        inf_pr      = "finir"
        inf_pa      = "avoir fini"
        pa_pr       = "finissant"
        pa_pa1      = "fini (i, ie, is, ies)"
        pa_pa2      = "ayant fini"
        ge_pr       = "en finissant"
        ge_pa       = "en ayant fini"
        im_pr_t     = "finis"
        im_pr_n     = "finissons"
        im_pr_v     = "finissez"
        im_pa_t     = "aie fini"
        im_pa_n     = "ayons fini"
        im_pa_v     = "ayez fini"

        in_pr_j     = "finis"
        in_pr_t     = "finis"
        in_pr_il    = "finit"
        in_pr_n     = "finissons"
        in_pr_v     = "finissez"
        in_pr_ils   = "finissent"
        in_pc_j     = "ai fini"
        in_pc_t     = "as fini"
        in_pc_il    = "a fini"
        in_pc_n     = "avons fini"
        in_pc_v     = "avez fini"
        in_pc_ils   = "ont fini"
        in_im_j     = "finissais"
        in_im_t     = "finissais"
        in_im_il    = "finissait"
        in_im_n     = "finissions"
        in_im_v     = "finissiez"
        in_im_ils   = "finissaient"
        in_pqp_j    = "avais fini"
        in_pqp_t    = "avais fini"
        in_pqp_il   = "avait fini"
        in_pqp_n    = "avions fini"
        in_pqp_v    = "aviez fini"
        in_pqp_ils  = "avaient fini"
        in_ps_j     = "finis"
        in_ps_t     = "finis"
        in_ps_il    = "finit"
        in_ps_n     = "finîmes"
        in_ps_v     = "finîtes"
        in_ps_ils   = "finirent"
        in_pa_j     = "eus fini"
        in_pa_t     = "eus fini"
        in_pa_il    = "eut fini"
        in_pa_n     = "eûmes fini"
        in_pa_v     = "eûtes fini"
        in_pa_ils   = "eurent fini"
        in_fs_j     = "finirai"
        in_fs_t     = "finiras"
        in_fs_il    = "finira"
        in_fs_n     = "finirons"
        in_fs_v     = "finirez"
        in_fs_ils   = "finiront"
        in_fa_j     = "aurai fini"
        in_fa_t     = "auras fini"
        in_fa_il    = "aura fini"
        in_fa_n     = "aurons fini"
        in_fa_v     = "aurez fini"
        in_fa_ils   = "auront fini"

        su_pr_j     = "finisse"
        su_pr_t     = "finisses"
        su_pr_il    = "finisse"
        su_pr_n     = "finissions"
        su_pr_v     = "finissiez"
        su_pr_ils   = "finissent"
        su_pa_j     = "aie fini"
        su_pa_t     = "aies fini"
        su_pa_il    = "ait fini"
        su_pa_n     = "ayons fini"
        su_pa_v     = "ayez fini"
        su_pa_ils   = "aient fini"
        su_im_j     = "finisse"
        su_im_t     = "finisses"
        su_im_il    = "finît"
        su_im_n     = "finissions"
        su_im_v     = "finissiez"
        su_im_ils   = "finissent"
        su_pqp_j    = "eusse fini"
        su_pqp_t    = "eusses fini"
        su_pqp_il   = "eût fini"
        su_pqp_n    = "eussions fini"
        su_pqp_v    = "eussiez fini"
        su_pqp_ils  = "eussent fini"

        co_pr_j     = "finirais"
        co_pr_t     = "finirais"
        co_pr_il    = "finirait"
        co_pr_n     = "finirions"
        co_pr_v     = "finiriez"
        co_pr_ils   = "finiraient"
        co_pa_j     = "aurais fini"
        co_pa_t     = "aurais fini"
        co_pa_il    = "aurait fini"
        co_pa_n     = "aurions fini"
        co_pa_v     = "auriez fini"
        co_pa_ils   = "auraient fini" />
    <conjugation
        id          = "21"
        term        = ""
        radicals    = "ha"
        inf_pr      = "haïr"
        inf_pa      = "avoir haï"
        pa_pr       = "haïssant"
        pa_pa1      = "haï (ï, ïe, ïs, ïes)"
        pa_pa2      = "ayant haï"
        ge_pr       = "en haïssant"
        ge_pa       = "en ayant haï"
        im_pr_t     = "hais"
        im_pr_n     = "haïssons"
        im_pr_v     = "haïssez"
        im_pa_t     = "aie haï"
        im_pa_n     = "ayons haï"
        im_pa_v     = "ayez haï"

        in_pr_j     = "hais"
        in_pr_t     = "hais"
        in_pr_il    = "hait"
        in_pr_n     = "haïssons"
        in_pr_v     = "haïssez"
        in_pr_ils   = "haïssent"
        in_pc_j     = "ai haï"
        in_pc_t     = "as haï"
        in_pc_il    = "a haï"
        in_pc_n     = "avons haï"
        in_pc_v     = "avez haï"
        in_pc_ils   = "ont haï"
        in_im_j     = "haïssais"
        in_im_t     = "haïssais"
        in_im_il    = "haïssait"
        in_im_n     = "haïssions"
        in_im_v     = "haïssiez"
        in_im_ils   = "haïssaient"
        in_pqp_j    = "avais haï"
        in_pqp_t    = "avais haï"
        in_pqp_il   = "avait haï"
        in_pqp_n    = "avions haï"
        in_pqp_v    = "aviez haï"
        in_pqp_ils  = "avaient haï"
        in_ps_j     = "haïs"
        in_ps_t     = "haïs"
        in_ps_il    = "haït"
        in_ps_n     = "haïmes"
        in_ps_v     = "haïtes"
        in_ps_ils   = "haïrent"
        in_pa_j     = "eus haï"
        in_pa_t     = "eus haï"
        in_pa_il    = "eut haï"
        in_pa_n     = "eûmes haï"
        in_pa_v     = "eûtes haï"
        in_pa_ils   = "eurent haï"
        in_fs_j     = "haïrai"
        in_fs_t     = "haïras"
        in_fs_il    = "haïra"
        in_fs_n     = "haïrons"
        in_fs_v     = "haïrez"
        in_fs_ils   = "haïront"
        in_fa_j     = "aurai haï"
        in_fa_t     = "auras haï"
        in_fa_il    = "aura haï"
        in_fa_n     = "aurons haï"
        in_fa_v     = "aurez haï"
        in_fa_ils   = "auront haï"

        su_pr_j     = "haïsse"
        su_pr_t     = "haïsses"
        su_pr_il    = "haïsse"
        su_pr_n     = "haïssions"
        su_pr_v     = "haïssiez"
        su_pr_ils   = "haïssent"
        su_pa_j     = "aie haï"
        su_pa_t     = "aies haï"
        su_pa_il    = "ait haï"
        su_pa_n     = "ayons haï"
        su_pa_v     = "ayez haï"
        su_pa_ils   = "aient haï"
        su_im_j     = "haïsse"
        su_im_t     = "haïsses"
        su_im_il    = "haït"
        su_im_n     = "haïssions"
        su_im_v     = "haïssiez"
        su_im_ils   = "haïssent"
        su_pqp_j    = "eusse haï"
        su_pqp_t    = "eusses haï"
        su_pqp_il   = "eût haï"
        su_pqp_n    = "eussions haï"
        su_pqp_v    = "eussiez haï"
        su_pqp_ils  = "eussent haï"

        co_pr_j     = "haïrais"
        co_pr_t     = "haïrais"
        co_pr_il    = "haïrait"
        co_pr_n     = "haïrions"
        co_pr_v     = "haïriez"
        co_pr_ils   = "haïraient"
        co_pa_j     = "aurais haï"
        co_pa_t     = "aurais haï"
        co_pa_il    = "aurait haï"
        co_pa_n     = "aurions haï"
        co_pa_v     = "auriez haï"
        co_pa_ils   = "auraient haï" />
    <conjugation
        id          = "23"
        term        = ""
        radicals    = ""
        inf_pr      = "aller"
        inf_pa      = "être allé(e)(s)"
        pa_pr       = "allant"
        pa_pa1      = "allé (é, ée, és, ées)"
        pa_pa2      = "étant allé(e)(s)"
        ge_pr       = "en allant"
        ge_pa       = "en étant allé"
        im_pr_t     = "va"
        im_pr_n     = "allons"
        im_pr_v     = "allez"
        im_pa_t     = "sois allé(e)"
        im_pa_n     = "soyons allé(e)s"
        im_pa_v     = "soyez allé(e)s"

        in_pr_j     = "vais"
        in_pr_t     = "vas"
        in_pr_il    = "va"
        in_pr_n     = "allons"
        in_pr_v     = "allez"
        in_pr_ils   = "vont"
        in_pc_j     = "suis allé(e)"
        in_pc_t     = "es allé(e)"
        in_pc_il    = "est allé(e)"
        in_pc_n     = "sommes allé(e)s"
        in_pc_v     = "êtes allé(e)s"
        in_pc_ils   = "sont allé(e)s"
        in_im_j     = "allais"
        in_im_t     = "allais"
        in_im_il    = "allait"
        in_im_n     = "allions"
        in_im_v     = "alliez"
        in_im_ils   = "allaient"
        in_pqp_j    = "étais allé(e)"
        in_pqp_t    = "étais allé(e)"
        in_pqp_il   = "était allé(e)"
        in_pqp_n    = "étions allé(e)s"
        in_pqp_v    = "étiez allé(e)s"
        in_pqp_ils  = "étaient allé(e)s"
        in_ps_j     = "allai"
        in_ps_t     = "allas"
        in_ps_il    = "alla"
        in_ps_n     = "allâmes"
        in_ps_v     = "allâtes"
        in_ps_ils   = "allèrent"
        in_pa_j     = "fus allé(e)"
        in_pa_t     = "fus allé(e)"
        in_pa_il    = "fut allé(e)"
        in_pa_n     = "fûmes allé(e)s"
        in_pa_v     = "fûtes allé(e)s"
        in_pa_ils   = "furent allé(e)s"
        in_fs_j     = "irai"
        in_fs_t     = "iras"
        in_fs_il    = "ira"
        in_fs_n     = "irons"
        in_fs_v     = "irez"
        in_fs_ils   = "iront"
        in_fa_j     = "serai allé(e)"
        in_fa_t     = "seras allé(e)"
        in_fa_il    = "sera allé(e)"
        in_fa_n     = "serons allé(e)s"
        in_fa_v     = "serez allé(e)s"
        in_fa_ils   = "seront allé(e)s"

        su_pr_j     = "aille"
        su_pr_t     = "ailles"
        su_pr_il    = "aille"
        su_pr_n     = "allions"
        su_pr_v     = "alliez"
        su_pr_ils   = "aillent"
        su_pa_j     = "sois allé(e)"
        su_pa_t     = "sois allé(e)"
        su_pa_il    = "soit allé(e)"
        su_pa_n     = "soyons allé(e)s"
        su_pa_v     = "soyez allé(e)s"
        su_pa_ils   = "soient allé(e)s"
        su_im_j     = "allasse"
        su_im_t     = "allasses"
        su_im_il    = "allât"
        su_im_n     = "allassions"
        su_im_v     = "allassiez"
        su_im_ils   = "allassent"
        su_pqp_j    = "fusse allé(e)"
        su_pqp_t    = "fusses allé(e)"
        su_pqp_il   = "fût allé(e)"
        su_pqp_n    = "fussions allé(e)s"
        su_pqp_v    = "fussiez allé(e)s"
        su_pqp_ils  = "fussent allé(e)s"

        co_pr_j     = "irais"
        co_pr_t     = "irais"
        co_pr_il    = "irait"
        co_pr_n     = "irions"
        co_pr_v     = "iriez"
        co_pr_ils   = "iraient"
        co_pa_j     = "serais allé(e)"
        co_pa_t     = "serais allé(e)"
        co_pa_il    = "serait allé(e)"
        co_pa_n     = "serions allé(e)s"
        co_pa_v     = "seriez allé(e)s"
        co_pa_ils   = "seraient allé(e)s" />
    <conjugation
        id          = "24"
        term        = "enir"
        radicals    = "ten, tien, tin, tîn"
        inf_pr      = "tenir"
        inf_pa      = "avoir tenu"
        pa_pr       = "tenant"
        pa_pa1      = "tenu (u, ue, us, ues)"
        pa_pa2      = "ayant tenu"
        ge_pr       = "en tenant"
        ge_pa       = "en ayant tenu"
        im_pr_t     = "tiens"
        im_pr_n     = "tenons"
        im_pr_v     = "tenez"
        im_pa_t     = "aie tenu"
        im_pa_n     = "ayons tenu"
        im_pa_v     = "ayez tenu"

        in_pr_j     = "tiens"
        in_pr_t     = "tiens"
        in_pr_il    = "tient"
        in_pr_n     = "tenons"
        in_pr_v     = "tenez"
        in_pr_ils   = "tiennent"
        in_pc_j     = "ai tenu"
        in_pc_t     = "as tenu"
        in_pc_il    = "a tenu"
        in_pc_n     = "avons tenu"
        in_pc_v     = "avez tenu"
        in_pc_ils   = "ont tenu"
        in_im_j     = "tenais"
        in_im_t     = "tenais"
        in_im_il    = "tenait"
        in_im_n     = "tenions"
        in_im_v     = "teniez"
        in_im_ils   = "tenaient"
        in_pqp_j    = "avais tenu"
        in_pqp_t    = "avais tenu"
        in_pqp_il   = "avait tenu"
        in_pqp_n    = "avions tenu"
        in_pqp_v    = "aviez tenu"
        in_pqp_ils  = "avaient tenu"
        in_ps_j     = "tins"
        in_ps_t     = "tins"
        in_ps_il    = "tint"
        in_ps_n     = "tînmes"
        in_ps_v     = "tîntes"
        in_ps_ils   = "tinrent"
        in_pa_j     = "eus tenu"
        in_pa_t     = "eus tenu"
        in_pa_il    = "eut tenu"
        in_pa_n     = "eûmes tenu"
        in_pa_v     = "eûtes tenu"
        in_pa_ils   = "eurent tenu"
        in_fs_j     = "tiendrai"
        in_fs_t     = "tiendras"
        in_fs_il    = "tiendra"
        in_fs_n     = "tiendrons"
        in_fs_v     = "tiendrez"
        in_fs_ils   = "tiendront"
        in_fa_j     = "aurai tenu"
        in_fa_t     = "auras tenu"
        in_fa_il    = "aura tenu"
        in_fa_n     = "aurons tenu"
        in_fa_v     = "aurez tenu"
        in_fa_ils   = "auront tenu"

        su_pr_j     = "tienne"
        su_pr_t     = "tiennes"
        su_pr_il    = "tienne"
        su_pr_n     = "tenions"
        su_pr_v     = "teniez"
        su_pr_ils   = "tiennent"
        su_pa_j     = "aie tenu"
        su_pa_t     = "aies tenu"
        su_pa_il    = "ait tenu"
        su_pa_n     = "ayons tenu"
        su_pa_v     = "ayez tenu"
        su_pa_ils   = "aient tenu"
        su_im_j     = "tinsse"
        su_im_t     = "tinsses"
        su_im_il    = "tînt"
        su_im_n     = "tinssions"
        su_im_v     = "tinssiez"
        su_im_ils   = "tinssent"
        su_pqp_j    = "eusse tenu"
        su_pqp_t    = "eusses tenu"
        su_pqp_il   = "eût tenu"
        su_pqp_n    = "eussions tenu"
        su_pqp_v    = "eussiez tenu"
        su_pqp_ils  = "eussent tenu"

        co_pr_j     = "tiendrais"
        co_pr_t     = "tiendrais"
        co_pr_il    = "tiendrait"
        co_pr_n     = "tiendrions"
        co_pr_v     = "tiendriez"
        co_pr_ils   = "tiendraient"
        co_pa_j     = "aurais tenu"
        co_pa_t     = "aurais tenu"
        co_pa_il    = "aurait tenu"
        co_pa_n     = "aurions tenu"
        co_pa_v     = "auriez tenu"
        co_pa_ils   = "auraient tenu" />
    <conjugation
        id          = "25"
        term        = "érir"
        radicals    = "acqu"
        inf_pr      = "acquérir"
        inf_pa      = "avoir acquis"
        pa_pr       = "acquérant"
        pa_pa1      = "acquis (s, se, s, ses)"
        pa_pa2      = "ayant acquis"
        ge_pr       = "en acquérant"
        ge_pa       = "en ayant acquis"
        im_pr_t     = "acquiers"
        im_pr_n     = "acquérons"
        im_pr_v     = "acquérez"
        im_pa_t     = "aie acquis"
        im_pa_n     = "ayons acquis"
        im_pa_v     = "ayez acquis"

        in_pr_j     = "acquiers"
        in_pr_t     = "acquiers"
        in_pr_il    = "acquiert"
        in_pr_n     = "acquérons"
        in_pr_v     = "acquérez"
        in_pr_ils   = "acquièrent"
        in_pc_j     = "ai acquis"
        in_pc_t     = "as acquis"
        in_pc_il    = "a acquis"
        in_pc_n     = "avons acquis"
        in_pc_v     = "avez acquis"
        in_pc_ils   = "ont acquis"
        in_im_j     = "acquérais"
        in_im_t     = "acquérais"
        in_im_il    = "acquérait"
        in_im_n     = "acquérions"
        in_im_v     = "acquériez"
        in_im_ils   = "acquéraient"
        in_pqp_j    = "avais acquis"
        in_pqp_t    = "avais acquis"
        in_pqp_il   = "avait acquis"
        in_pqp_n    = "avions acquis"
        in_pqp_v    = "aviez acquis"
        in_pqp_ils  = "avaient acquis"
        in_ps_j     = "acquis"
        in_ps_t     = "acquis"
        in_ps_il    = "acquit"
        in_ps_n     = "acquîmes"
        in_ps_v     = "acquîtes"
        in_ps_ils   = "acquirent"
        in_pa_j     = "eus acquis"
        in_pa_t     = "eus acquis"
        in_pa_il    = "eut acquis"
        in_pa_n     = "eûmes acquis"
        in_pa_v     = "eûtes acquis"
        in_pa_ils   = "eurent acquis"
        in_fs_j     = "acquerrai"
        in_fs_t     = "acquerras"
        in_fs_il    = "acquerra"
        in_fs_n     = "acquerrons"
        in_fs_v     = "acquerrez"
        in_fs_ils   = "acquerront"
        in_fa_j     = "aurai acquis"
        in_fa_t     = "auras acquis"
        in_fa_il    = "aura acquis"
        in_fa_n     = "aurons acquis"
        in_fa_v     = "aurez acquis"
        in_fa_ils   = "auront acquis"

        su_pr_j     = "acquière"
        su_pr_t     = "acquières"
        su_pr_il    = "acquière"
        su_pr_n     = "acquérions"
        su_pr_v     = "acquériez"
        su_pr_ils   = "acquièrent"
        su_pa_j     = "aie acquis"
        su_pa_t     = "aies acquis"
        su_pa_il    = "ait acquis"
        su_pa_n     = "ayons acquis"
        su_pa_v     = "ayez acquis"
        su_pa_ils   = "aient acquis"
        su_im_j     = "acquisse"
        su_im_t     = "acquisses"
        su_im_il    = "acquît"
        su_im_n     = "acquissions"
        su_im_v     = "acquissiez"
        su_im_ils   = "acquissent"
        su_pqp_j    = "eusse acquis"
        su_pqp_t    = "eusses acquis"
        su_pqp_il   = "eût acquis"
        su_pqp_n    = "eussions acquis"
        su_pqp_v    = "eussiez acquis"
        su_pqp_ils  = "eussent acquis"

        co_pr_j     = "acquerrais"
        co_pr_t     = "acquerrais"
        co_pr_il    = "acquerrait"
        co_pr_n     = "acquerrions"
        co_pr_v     = "acquerriez"
        co_pr_ils   = "acquerraient"
        co_pa_j     = "aurais acquis"
        co_pa_t     = "aurais acquis"
        co_pa_il    = "aurait acquis"
        co_pa_n     = "aurions acquis"
        co_pa_v     = "auriez acquis"
        co_pa_ils   = "auraient acquis" />
    <conjugation
        id          = "26"
        term        = "tir"
        radicals    = "sen"
        inf_pr      = "sentir"
        inf_pa      = "avoir senti"
        pa_pr       = "sentant"
        pa_pa1      = "senti (i, ie, is, ies)"
        pa_pa2      = "ayant senti"
        ge_pr       = "en sentant"
        ge_pa       = "en ayant senti"
        im_pr_t     = "sens"
        im_pr_n     = "sentons"
        im_pr_v     = "sentez"
        im_pa_t     = "aie senti"
        im_pa_n     = "ayons senti"
        im_pa_v     = "ayez senti"

        in_pr_j     = "sens"
        in_pr_t     = "sens"
        in_pr_il    = "sent"
        in_pr_n     = "sentons"
        in_pr_v     = "sentez"
        in_pr_ils   = "sentent"
        in_pc_j     = "ai senti"
        in_pc_t     = "as senti"
        in_pc_il    = "a senti"
        in_pc_n     = "avons senti"
        in_pc_v     = "avez senti"
        in_pc_ils   = "ont senti"
        in_im_j     = "sentais"
        in_im_t     = "sentais"
        in_im_il    = "sentait"
        in_im_n     = "sentions"
        in_im_v     = "sentiez"
        in_im_ils   = "sentaient"
        in_pqp_j    = "avais senti"
        in_pqp_t    = "avais senti"
        in_pqp_il   = "avait senti"
        in_pqp_n    = "avions senti"
        in_pqp_v    = "aviez senti"
        in_pqp_ils  = "avaient senti"
        in_ps_j     = "sentis"
        in_ps_t     = "sentis"
        in_ps_il    = "sentit"
        in_ps_n     = "sentîmes"
        in_ps_v     = "sentîtes"
        in_ps_ils   = "sentirent"
        in_pa_j     = "eus senti"
        in_pa_t     = "eus senti"
        in_pa_il    = "eut senti"
        in_pa_n     = "eûmes senti"
        in_pa_v     = "eûtes senti"
        in_pa_ils   = "eurent senti"
        in_fs_j     = "sentirai"
        in_fs_t     = "sentiras"
        in_fs_il    = "sentira"
        in_fs_n     = "sentirons"
        in_fs_v     = "sentirez"
        in_fs_ils   = "sentiront"
        in_fa_j     = "aurai senti"
        in_fa_t     = "auras senti"
        in_fa_il    = "aura senti"
        in_fa_n     = "aurons senti"
        in_fa_v     = "aurez senti"
        in_fa_ils   = "auront senti"

        su_pr_j     = "sente"
        su_pr_t     = "sentes"
        su_pr_il    = "sente"
        su_pr_n     = "sentions"
        su_pr_v     = "sentiez"
        su_pr_ils   = "sentent"
        su_pa_j     = "aie senti"
        su_pa_t     = "aies senti"
        su_pa_il    = "ait senti"
        su_pa_n     = "ayons senti"
        su_pa_v     = "ayez senti"
        su_pa_ils   = "aient senti"
        su_im_j     = "sentisse"
        su_im_t     = "sentisses"
        su_im_il    = "sentît"
        su_im_n     = "sentissions"
        su_im_v     = "sentissiez"
        su_im_ils   = "sentissent"
        su_pqp_j    = "eusse senti"
        su_pqp_t    = "eusses senti"
        su_pqp_il   = "eût senti"
        su_pqp_n    = "eussions senti"
        su_pqp_v    = "eussiez senti"
        su_pqp_ils  = "eussent senti"

        co_pr_j     = "sentirais"
        co_pr_t     = "sentirais"
        co_pr_il    = "sentirait"
        co_pr_n     = "sentirions"
        co_pr_v     = "sentiriez"
        co_pr_ils   = "sentiraient"
        co_pa_j     = "aurais senti"
        co_pa_t     = "aurais senti"
        co_pa_il    = "aurait senti"
        co_pa_n     = "aurions senti"
        co_pa_v     = "auriez senti"
        co_pa_ils   = "auraient senti" />
    <conjugation
        id          = "27"
        term        = ""
        radicals    = "vêt"
        inf_pr      = "vêtir"
        inf_pa      = "avoir vêtu"
        pa_pr       = "vêtant"
        pa_pa1      = "vêtu (u, ue, us, ues)"
        pa_pa2      = "ayant vêtu"
        ge_pr       = "en vêtant"
        ge_pa       = "en ayant vêtu"
        im_pr_t     = "vêts"
        im_pr_n     = "vêtons"
        im_pr_v     = "vêtez"
        im_pa_t     = "aie vêtu"
        im_pa_n     = "ayons vêtu"
        im_pa_v     = "ayez vêtu"

        in_pr_j     = "vêts"
        in_pr_t     = "vêts"
        in_pr_il    = "vêt"
        in_pr_n     = "vêtons"
        in_pr_v     = "vêtez"
        in_pr_ils   = "vêtent"
        in_pc_j     = "ai vêtu"
        in_pc_t     = "as vêtu"
        in_pc_il    = "a vêtu"
        in_pc_n     = "avons vêtu"
        in_pc_v     = "avez vêtu"
        in_pc_ils   = "ont vêtu"
        in_im_j     = "vêtais"
        in_im_t     = "vêtais"
        in_im_il    = "vêtait"
        in_im_n     = "vêtions"
        in_im_v     = "vêtiez"
        in_im_ils   = "vêtaient"
        in_pqp_j    = "avais vêtu"
        in_pqp_t    = "avais vêtu"
        in_pqp_il   = "avait vêtu"
        in_pqp_n    = "avions vêtu"
        in_pqp_v    = "aviez vêtu"
        in_pqp_ils  = "avaient vêtu"
        in_ps_j     = "vêtis"
        in_ps_t     = "vêtis"
        in_ps_il    = "vêtit"
        in_ps_n     = "vêtîmes"
        in_ps_v     = "vêtîtes"
        in_ps_ils   = "vêtirent"
        in_pa_j     = "eus vêtu"
        in_pa_t     = "eus vêtu"
        in_pa_il    = "eut vêtu"
        in_pa_n     = "eûmes vêtu"
        in_pa_v     = "eûtes vêtu"
        in_pa_ils   = "eurent vêtu"
        in_fs_j     = "vêtirai"
        in_fs_t     = "vêtiras"
        in_fs_il    = "vêtira"
        in_fs_n     = "vêtirons"
        in_fs_v     = "vêtirez"
        in_fs_ils   = "vêtiront"
        in_fa_j     = "aurai vêtu"
        in_fa_t     = "auras vêtu"
        in_fa_il    = "aura vêtu"
        in_fa_n     = "aurons vêtu"
        in_fa_v     = "aurez vêtu"
        in_fa_ils   = "auront vêtu"

        su_pr_j     = "vête"
        su_pr_t     = "vêtes"
        su_pr_il    = "vête"
        su_pr_n     = "vêtions"
        su_pr_v     = "vêtiez"
        su_pr_ils   = "vêtent"
        su_pa_j     = "aie vêtu"
        su_pa_t     = "aies vêtu"
        su_pa_il    = "ait vêtu"
        su_pa_n     = "ayons vêtu"
        su_pa_v     = "ayez vêtu"
        su_pa_ils   = "aient vêtu"
        su_im_j     = "vêtisse"
        su_im_t     = "vêtisses"
        su_im_il    = "vêtît"
        su_im_n     = "vêtissions"
        su_im_v     = "vêtissiez"
        su_im_ils   = "vêtissent"
        su_pqp_j    = "eusse vêtu"
        su_pqp_t    = "eusses vêtu"
        su_pqp_il   = "eût vêtu"
        su_pqp_n    = "eussions vêtu"
        su_pqp_v    = "eussiez vêtu"
        su_pqp_ils  = "eussent vêtu"

        co_pr_j     = "vêtirais"
        co_pr_t     = "vêtirais"
        co_pr_il    = "vêtirait"
        co_pr_n     = "vêtirions"
        co_pr_v     = "vêtiriez"
        co_pr_ils   = "vêtiraient"
        co_pa_j     = "aurais vêtu"
        co_pa_t     = "aurais vêtu"
        co_pa_il    = "aurait vêtu"
        co_pa_n     = "aurions vêtu"
        co_pa_v     = "auriez vêtu"
        co_pa_ils   = "auraient vêtu" />
    <conjugation
        id          = "28"
        term        = "vrir, frir"
        radicals    = "couvr, couve"
        inf_pr      = "couvrir"
        inf_pa      = "avoir couvert"
        pa_pr       = "couvrant"
        pa_pa1      = "couvert (t, te, ts, tes)"
        pa_pa2      = "ayant couvert"
        ge_pr       = "en couvrant"
        ge_pa       = "en ayant couvert"
        im_pr_t     = "couvre"
        im_pr_n     = "couvrons"
        im_pr_v     = "couvrez"
        im_pa_t     = "aie couvert"
        im_pa_n     = "ayons couvert"
        im_pa_v     = "ayez couvert"

        in_pr_j     = "couvre"
        in_pr_t     = "couvres"
        in_pr_il    = "couvre"
        in_pr_n     = "couvrons"
        in_pr_v     = "couvrez"
        in_pr_ils   = "couvrent"
        in_pc_j     = "ai couvert"
        in_pc_t     = "as couvert"
        in_pc_il    = "a couvert"
        in_pc_n     = "avons couvert"
        in_pc_v     = "avez couvert"
        in_pc_ils   = "ont couvert"
        in_im_j     = "couvrais"
        in_im_t     = "couvrais"
        in_im_il    = "couvrait"
        in_im_n     = "couvrions"
        in_im_v     = "couvriez"
        in_im_ils   = "couvraient"
        in_pqp_j    = "avais couvert"
        in_pqp_t    = "avais couvert"
        in_pqp_il   = "avait couvert"
        in_pqp_n    = "avions couvert"
        in_pqp_v    = "aviez couvert"
        in_pqp_ils  = "avaient couvert"
        in_ps_j     = "couvris"
        in_ps_t     = "couvris"
        in_ps_il    = "couvrit"
        in_ps_n     = "couvrîmes"
        in_ps_v     = "couvrîtes"
        in_ps_ils   = "couvrirent"
        in_pa_j     = "eus couvert"
        in_pa_t     = "eus couvert"
        in_pa_il    = "eut couvert"
        in_pa_n     = "eûmes couvert"
        in_pa_v     = "eûtes couvert"
        in_pa_ils   = "eurent couvert"
        in_fs_j     = "couvrirai"
        in_fs_t     = "couvriras"
        in_fs_il    = "couvrira"
        in_fs_n     = "couvrirons"
        in_fs_v     = "couvrirez"
        in_fs_ils   = "couvriront"
        in_fa_j     = "aurai couvert"
        in_fa_t     = "auras couvert"
        in_fa_il    = "aura couvert"
        in_fa_n     = "aurons couvert"
        in_fa_v     = "aurez couvert"
        in_fa_ils   = "auront couvert"

        su_pr_j     = "couvre"
        su_pr_t     = "couvres"
        su_pr_il    = "couvre"
        su_pr_n     = "couvrions"
        su_pr_v     = "couvriez"
        su_pr_ils   = "couvrent"
        su_pa_j     = "aie couvert"
        su_pa_t     = "aies couvert"
        su_pa_il    = "ait couvert"
        su_pa_n     = "ayons couvert"
        su_pa_v     = "ayez couvert"
        su_pa_ils   = "aient couvert"
        su_im_j     = "couvrisse"
        su_im_t     = "couvrisses"
        su_im_il    = "couvrît"
        su_im_n     = "couvrissions"
        su_im_v     = "couvrissiez"
        su_im_ils   = "couvrissent"
        su_pqp_j    = "eusse couvert"
        su_pqp_t    = "eusses couvert"
        su_pqp_il   = "eût couvert"
        su_pqp_n    = "eussions couvert"
        su_pqp_v    = "eussiez couvert"
        su_pqp_ils  = "eussent couvert"

        co_pr_j     = "couvrirais"
        co_pr_t     = "couvrirais"
        co_pr_il    = "couvrirait"
        co_pr_n     = "couvririons"
        co_pr_v     = "couvririez"
        co_pr_ils   = "couvriraient"
        co_pa_j     = "aurais couvert"
        co_pa_t     = "aurais couvert"
        co_pa_il    = "aurait couvert"
        co_pa_n     = "aurions couvert"
        co_pa_v     = "auriez couvert"
        co_pa_ils   = "auraient couvert" />
    <conjugation
        id          = "29"
        term        = ""
        radicals    = "cueill"
        inf_pr      = "cueillir"
        inf_pa      = "avoir cueilli"
        pa_pr       = "cueillant"
        pa_pa1      = "cueilli (i, ie, is, ies)"
        pa_pa2      = "ayant cueilli"
        ge_pr       = "en cueillant"
        ge_pa       = "en ayant cueilli"
        im_pr_t     = "cueille"
        im_pr_n     = "cueillons"
        im_pr_v     = "cueillez"
        im_pa_t     = "aie cueilli"
        im_pa_n     = "ayons cueilli"
        im_pa_v     = "ayez cueilli"

        in_pr_j     = "cueille"
        in_pr_t     = "cueilles"
        in_pr_il    = "cueille"
        in_pr_n     = "cueillons"
        in_pr_v     = "cueillez"
        in_pr_ils   = "cueillent"
        in_pc_j     = "ai cueilli"
        in_pc_t     = "as cueilli"
        in_pc_il    = "a cueilli"
        in_pc_n     = "avons cueilli"
        in_pc_v     = "avez cueilli"
        in_pc_ils   = "ont cueilli"
        in_im_j     = "cueillais"
        in_im_t     = "cueillais"
        in_im_il    = "cueillait"
        in_im_n     = "cueillions"
        in_im_v     = "cueilliez"
        in_im_ils   = "cueillaient"
        in_pqp_j    = "avais cueilli"
        in_pqp_t    = "avais cueilli"
        in_pqp_il   = "avait cueilli"
        in_pqp_n    = "avions cueilli"
        in_pqp_v    = "aviez cueilli"
        in_pqp_ils  = "avaient cueilli"
        in_ps_j     = "cueillis"
        in_ps_t     = "cueillis"
        in_ps_il    = "cueillit"
        in_ps_n     = "cueillîmes"
        in_ps_v     = "cueillîtes"
        in_ps_ils   = "cueillirent"
        in_pa_j     = "eus cueilli"
        in_pa_t     = "eus cueilli"
        in_pa_il    = "eut cueilli"
        in_pa_n     = "eûmes cueilli"
        in_pa_v     = "eûtes cueilli"
        in_pa_ils   = "eurent cueilli"
        in_fs_j     = "cueillerai"
        in_fs_t     = "cueilleras"
        in_fs_il    = "cueillera"
        in_fs_n     = "cueillerons"
        in_fs_v     = "cueillerez"
        in_fs_ils   = "cueilleront"
        in_fa_j     = "aurai cueilli"
        in_fa_t     = "auras cueilli"
        in_fa_il    = "aura cueilli"
        in_fa_n     = "aurons cueilli"
        in_fa_v     = "aurez cueilli"
        in_fa_ils   = "auront cueilli"

        su_pr_j     = "cueille"
        su_pr_t     = "cueilles"
        su_pr_il    = "cueille"
        su_pr_n     = "cueillions"
        su_pr_v     = "cueilliez"
        su_pr_ils   = "cueillent"
        su_pa_j     = "aie cueilli"
        su_pa_t     = "aies cueilli"
        su_pa_il    = "ait cueilli"
        su_pa_n     = "ayons cueilli"
        su_pa_v     = "ayez cueilli"
        su_pa_ils   = "aient cueilli"
        su_im_j     = "cueillisse"
        su_im_t     = "cueillisses"
        su_im_il    = "cueillît"
        su_im_n     = "cueillissions"
        su_im_v     = "cueillissiez"
        su_im_ils   = "cueillissent"
        su_pqp_j    = "eusse cueilli"
        su_pqp_t    = "eusses cueilli"
        su_pqp_il   = "eût cueilli"
        su_pqp_n    = "eussions cueilli"
        su_pqp_v    = "eussiez cueilli"
        su_pqp_ils  = "eussent cueilli"

        co_pr_j     = "cueillerais"
        co_pr_t     = "cueillerais"
        co_pr_il    = "cueillerait"
        co_pr_n     = "cueillerions"
        co_pr_v     = "cueilleriez"
        co_pr_ils   = "cueilleraient"
        co_pa_j     = "aurais cueilli"
        co_pa_t     = "aurais cueilli"
        co_pa_il    = "aurait cueilli"
        co_pa_n     = "aurions cueilli"
        co_pa_v     = "auriez cueilli"
        co_pa_ils   = "auraient cueilli" />
    <conjugation
        id          = "30"
        term        = "aillir"
        radicals    = "assaill"
        inf_pr      = "assaillir"
        inf_pa      = "avoir assailli"
        pa_pr       = "assaillant"
        pa_pa1      = "assailli (i, ie, is, ies)"
        pa_pa2      = "ayant assailli"
        ge_pr       = "en assaillant"
        ge_pa       = "en ayant assailli"
        im_pr_t     = "assaille"
        im_pr_n     = "assaillons"
        im_pr_v     = "assaillez"
        im_pa_t     = "aie assailli"
        im_pa_n     = "ayons assailli"
        im_pa_v     = "ayez assailli"

        in_pr_j     = "assaille"
        in_pr_t     = "assailles"
        in_pr_il    = "assaille"
        in_pr_n     = "assaillons"
        in_pr_v     = "assaillez"
        in_pr_ils   = "assaillent"
        in_pc_j     = "ai assailli"
        in_pc_t     = "as assailli"
        in_pc_il    = "a assailli"
        in_pc_n     = "avons assailli"
        in_pc_v     = "avez assailli"
        in_pc_ils   = "ont assailli"
        in_im_j     = "assaillais"
        in_im_t     = "assaillais"
        in_im_il    = "assaillait"
        in_im_n     = "assaillions"
        in_im_v     = "assailliez"
        in_im_ils   = "assaillaient"
        in_pqp_j    = "avais assailli"
        in_pqp_t    = "avais assailli"
        in_pqp_il   = "avait assailli"
        in_pqp_n    = "avions assailli"
        in_pqp_v    = "aviez assailli"
        in_pqp_ils  = "avaient assailli"
        in_ps_j     = "assaillis"
        in_ps_t     = "assaillis"
        in_ps_il    = "assaillit"
        in_ps_n     = "assaillîmes"
        in_ps_v     = "assaillîtes"
        in_ps_ils   = "assaillirent"
        in_pa_j     = "eus assailli"
        in_pa_t     = "eus assailli"
        in_pa_il    = "eut assailli"
        in_pa_n     = "eûmes assailli"
        in_pa_v     = "eûtes assailli"
        in_pa_ils   = "eurent assailli"
        in_fs_j     = "assaillirai"
        in_fs_t     = "assailliras"
        in_fs_il    = "assaillira"
        in_fs_n     = "assaillirons"
        in_fs_v     = "assaillirez"
        in_fs_ils   = "assailliront"
        in_fa_j     = "aurai assailli"
        in_fa_t     = "auras assailli"
        in_fa_il    = "aura assailli"
        in_fa_n     = "aurons assailli"
        in_fa_v     = "aurez assailli"
        in_fa_ils   = "auront assailli"

        su_pr_j     = "assaille"
        su_pr_t     = "assailles"
        su_pr_il    = "assaille"
        su_pr_n     = "assaillions"
        su_pr_v     = "assailliez"
        su_pr_ils   = "assaillent"
        su_pa_j     = "aie assailli"
        su_pa_t     = "aies assailli"
        su_pa_il    = "ait assailli"
        su_pa_n     = "ayons assailli"
        su_pa_v     = "ayez assailli"
        su_pa_ils   = "aient assailli"
        su_im_j     = "assaillisse"
        su_im_t     = "assaillisses"
        su_im_il    = "assaillît"
        su_im_n     = "assaillissions"
        su_im_v     = "assaillissiez"
        su_im_ils   = "assaillissent"
        su_pqp_j    = "eusse assailli"
        su_pqp_t    = "eusses assailli"
        su_pqp_il   = "eût assailli"
        su_pqp_n    = "eussions assailli"
        su_pqp_v    = "eussiez assailli"
        su_pqp_ils  = "eussent assailli"

        co_pr_j     = "assaillirais"
        co_pr_t     = "assaillirais"
        co_pr_il    = "assaillirait"
        co_pr_n     = "assaillirions"
        co_pr_v     = "assailliriez"
        co_pr_ils   = "assailliraient"
        co_pa_j     = "aurais assailli"
        co_pa_t     = "aurais assailli"
        co_pa_il    = "aurait assailli"
        co_pa_n     = "aurions assailli"
        co_pa_v     = "auriez assailli"
        co_pa_ils   = "auraient assailli" />
    <conjugation
        id          = "31"
        term        = ""
        radicals    = "faill, fau"
        inf_pr      = "faillir"
        inf_pa      = "avoir failli"
        pa_pr       = "faillant"
        pa_pa1      = "failli (invar.)"
        pa_pa2      = "ayant failli"
        ge_pr       = "en faillant"
        ge_pa       = "en avanl failli"
        im_pr_t     = "faillis"
        im_pr_n     = "faillissons"
        im_pr_v     = "faillissez"
        im_pa_t     = "aie failli"
        im_pa_n     = "ayons failli"
        im_pa_v     = "ayez failli"

        in_pr_j     = "faillis"
        in_pr_t     = "faillis"
        in_pr_il    = "faillit / faut"
        in_pr_n     = "faillissons"
        in_pr_v     = "faillissez"
        in_pr_ils   = "faillent / faillissent"
        in_pc_j     = "ai failli"
        in_pc_t     = "as failli"
        in_pc_il    = "a failli"
        in_pc_n     = "avons failli"
        in_pc_v     = "avez failli"
        in_pc_ils   = "ont failli"
        in_im_j     = "faillais / faillissais"
        in_im_t     = "faillais / faillissais"
        in_im_il    = "faillait / faillissait"
        in_im_n     = "faillions / faillissions"
        in_im_v     = "failliez / faillissiez"
        in_im_ils   = "faillaient / faillissaient"
        in_pqp_j    = "avais failli"
        in_pqp_t    = "avais failli"
        in_pqp_il   = "avait failli"
        in_pqp_n    = "avions failli"
        in_pqp_v    = "aviez failli"
        in_pqp_ils  = "avaient failli"
        in_ps_j     = "faillis"
        in_ps_t     = "faillis"
        in_ps_il    = "faillit"
        in_ps_n     = "faillîmes"
        in_ps_v     = "faillîtes"
        in_ps_ils   = "faillirent"
        in_pa_j     = "eus failli"
        in_pa_t     = "eus failli"
        in_pa_il    = "eut failli"
        in_pa_n     = "eûmes failli"
        in_pa_v     = "eûtes failli"
        in_pa_ils   = "eurent failli"
        in_fs_j     = "faillirai / faudrai"
        in_fs_t     = "failliras / faudras"
        in_fs_il    = "faillira / faudra"
        in_fs_n     = "faillirons / faudrons"
        in_fs_v     = "faillirez / faudrez"
        in_fs_ils   = "failliront / faudront"
        in_fa_j     = "aurai failli"
        in_fa_t     = "auras failli"
        in_fa_il    = "aura failli"
        in_fa_n     = "aurons failli"
        in_fa_v     = "aurez failli"
        in_fa_ils   = "auront failli"

        su_pr_j     = "faillisse"
        su_pr_t     = "faillisses"
        su_pr_il    = "faillisse"
        su_pr_n     = "faillissions"
        su_pr_v     = "faillissiez"
        su_pr_ils   = "faillissent"
        su_pa_j     = "aie failli"
        su_pa_t     = "aies failli"
        su_pa_il    = "ait failli"
        su_pa_n     = "ayons failli"
        su_pa_v     = "ayez failli"
        su_pa_ils   = "aient failli"
        su_im_j     = "faillisse"
        su_im_t     = "faillisses"
        su_im_il    = "faillît"
        su_im_n     = "faillissions"
        su_im_v     = "faillissiez"
        su_im_ils   = "faillissent"
        su_pqp_j    = "eusse failli"
        su_pqp_t    = "eusses failli"
        su_pqp_il   = "eût failli"
        su_pqp_n    = "eussions failli"
        su_pqp_v    = "eussiez failli"
        su_pqp_ils  = "eussent failli"

        co_pr_j     = "faillirais / faudrais"
        co_pr_t     = "faillirais / faudrais"
        co_pr_il    = "faillirait / faudrait"
        co_pr_n     = "faillirions / faudrions"
        co_pr_v     = "failliriez / faudriez"
        co_pr_ils   = "failliraient / faudraient"
        co_pa_j     = "aurais failli"
        co_pa_t     = "aurais failli"
        co_pa_il    = "aurait failli"
        co_pa_n     = "aurions failli"
        co_pa_v     = "auriez failli"
        co_pa_ils   = "auraient failli" />
    <conjugation
        id          = "32"
        term        = ""
        radicals    = "bouill, bou"
        inf_pr      = "bouillir"
        inf_pa      = "avoir bouilli"
        pa_pr       = "bouillant"
        pa_pa1      = "bouilli (i, ie, is, ies)"
        pa_pa2      = "ayant bouilli"
        ge_pr       = "en bouillant"
        ge_pa       = "en ayant bouilli"
        im_pr_t     = "bous"
        im_pr_n     = "bouillons"
        im_pr_v     = "bouillez"
        im_pa_t     = "aie bouilli"
        im_pa_n     = "ayons bouilli"
        im_pa_v     = "ayez bouilli"

        in_pr_j     = "bous"
        in_pr_t     = "bous"
        in_pr_il    = "bout"
        in_pr_n     = "bouillons"
        in_pr_v     = "bouillez"
        in_pr_ils   = "bouillent"
        in_pc_j     = "ai bouilli"
        in_pc_t     = "as bouilli"
        in_pc_il    = "a bouilli"
        in_pc_n     = "avons bouilli"
        in_pc_v     = "avez bouilli"
        in_pc_ils   = "ont bouilli"
        in_im_j     = "bouillais"
        in_im_t     = "bouillais"
        in_im_il    = "bouillait"
        in_im_n     = "bouillions"
        in_im_v     = "bouilliez"
        in_im_ils   = "bouillaient"
        in_pqp_j    = "avais bouilli"
        in_pqp_t    = "avais bouilli"
        in_pqp_il   = "avait bouilli"
        in_pqp_n    = "avions bouilli"
        in_pqp_v    = "aviez bouilli"
        in_pqp_ils  = "avaient bouilli"
        in_ps_j     = "bouillis"
        in_ps_t     = "bouillis"
        in_ps_il    = "bouillit"
        in_ps_n     = "bouillîmes"
        in_ps_v     = "bouillîtes"
        in_ps_ils   = "bouillirent"
        in_pa_j     = "eus bouilli"
        in_pa_t     = "eus bouilli"
        in_pa_il    = "eut bouilli"
        in_pa_n     = "eûmes bouilli"
        in_pa_v     = "eûtes bouilli"
        in_pa_ils   = "eurent bouilli"
        in_fs_j     = "bouillirai"
        in_fs_t     = "bouilliras"
        in_fs_il    = "bouillira"
        in_fs_n     = "bouillirons"
        in_fs_v     = "bouillirez"
        in_fs_ils   = "bouilliront"
        in_fa_j     = "aurai bouilli"
        in_fa_t     = "auras bouilli"
        in_fa_il    = "aura bouilli"
        in_fa_n     = "aurons bouilli"
        in_fa_v     = "aurez bouilli"
        in_fa_ils   = "auront bouilli"

        su_pr_j     = "bouille"
        su_pr_t     = "bouilles"
        su_pr_il    = "bouille"
        su_pr_n     = "bouillions"
        su_pr_v     = "bouilliez"
        su_pr_ils   = "bouillent"
        su_pa_j     = "aie bouilli"
        su_pa_t     = "aies bouilli"
        su_pa_il    = "ait bouilli"
        su_pa_n     = "ayons bouilli"
        su_pa_v     = "ayez bouilli"
        su_pa_ils   = "aient bouilli"
        su_im_j     = "bouillisse"
        su_im_t     = "bouillisses"
        su_im_il    = "bouillît"
        su_im_n     = "bouillissions"
        su_im_v     = "bouillissiez"
        su_im_ils   = "bouillissent"
        su_pqp_j    = "eusse bouilli"
        su_pqp_t    = "eusses bouilli"
        su_pqp_il   = "eût bouilli"
        su_pqp_n    = "eussions bouilli"
        su_pqp_v    = "eussiez bouilli"
        su_pqp_ils  = "eussent bouilli"

        co_pr_j     = "bouillirais"
        co_pr_t     = "bouillirais"
        co_pr_il    = "bouillirait"
        co_pr_n     = "bouillirions"
        co_pr_v     = "bouilliriez"
        co_pr_ils   = "bouilliraient"
        co_pa_j     = "aurais bouilli"
        co_pa_t     = "aurais bouilli"
        co_pa_il    = "aurait bouilli"
        co_pa_n     = "aurions bouilli"
        co_pa_v     = "auriez bouilli"
        co_pa_ils   = "auraient bouilli" />
    <conjugation
        id          = "33"
        term        = ""
        radicals    = "dorm, dor"
        inf_pr      = "dormir"
        inf_pa      = "avoir dormi"
        pa_pr       = "dormant"
        pa_pa1      = "dormi (i, ie, is, ies)"
        pa_pa2      = "ayant dormi"
        ge_pr       = "en dormant"
        ge_pa       = "en ayant dormi"
        im_pr_t     = "dors"
        im_pr_n     = "dormons"
        im_pr_v     = "dormez"
        im_pa_t     = "aie dormi"
        im_pa_n     = "ayons dormi"
        im_pa_v     = "ayez dormi"

        in_pr_j     = "dors"
        in_pr_t     = "dors"
        in_pr_il    = "dort"
        in_pr_n     = "dormons"
        in_pr_v     = "dormez"
        in_pr_ils   = "dorment"
        in_pc_j     = "ai dormi"
        in_pc_t     = "as dormi"
        in_pc_il    = "a dormi"
        in_pc_n     = "avons dormi"
        in_pc_v     = "avez dormi"
        in_pc_ils   = "ont dormi"
        in_im_j     = "dormais"
        in_im_t     = "dormais"
        in_im_il    = "dormait"
        in_im_n     = "dormions"
        in_im_v     = "dormiez"
        in_im_ils   = "dormaient"
        in_pqp_j    = "avais dormi"
        in_pqp_t    = "avais dormi"
        in_pqp_il   = "avait dormi"
        in_pqp_n    = "avions dormi"
        in_pqp_v    = "aviez dormi"
        in_pqp_ils  = "avaient dormi"
        in_ps_j     = "dormis"
        in_ps_t     = "dormis"
        in_ps_il    = "dormit"
        in_ps_n     = "dormîmes"
        in_ps_v     = "dormîtes"
        in_ps_ils   = "dormirent"
        in_pa_j     = "eus dormi"
        in_pa_t     = "eus dormi"
        in_pa_il    = "eut dormi"
        in_pa_n     = "eûmes dormi"
        in_pa_v     = "eûtes dormi"
        in_pa_ils   = "eurent dormi"
        in_fs_j     = "dormirai"
        in_fs_t     = "dormiras"
        in_fs_il    = "dormira"
        in_fs_n     = "dormirons"
        in_fs_v     = "dormirez"
        in_fs_ils   = "dormiront"
        in_fa_j     = "aurai dormi"
        in_fa_t     = "auras dormi"
        in_fa_il    = "aura dormi"
        in_fa_n     = "aurons dormi"
        in_fa_v     = "aurez dormi"
        in_fa_ils   = "auront dormi"

        su_pr_j     = "dorme"
        su_pr_t     = "dormes"
        su_pr_il    = "dorme"
        su_pr_n     = "dormions"
        su_pr_v     = "dormiez"
        su_pr_ils   = "dorment"
        su_pa_j     = "aie dormi"
        su_pa_t     = "aies dormi"
        su_pa_il    = "ait dormi"
        su_pa_n     = "ayons dormi"
        su_pa_v     = "ayez dormi"
        su_pa_ils   = "aient dormi"
        su_im_j     = "dormisse"
        su_im_t     = "dormisses"
        su_im_il    = "dormît"
        su_im_n     = "dormissions"
        su_im_v     = "dormissiez"
        su_im_ils   = "dormissent"
        su_pqp_j    = "eusse dormi"
        su_pqp_t    = "eusses dormi"
        su_pqp_il   = "eût dormi"
        su_pqp_n    = "eussions dormi"
        su_pqp_v    = "eussiez dormi"
        su_pqp_ils  = "eussent dormi"

        co_pr_j     = "dormirais"
        co_pr_t     = "dormirais"
        co_pr_il    = "dormirait"
        co_pr_n     = "dormirions"
        co_pr_v     = "dormiriez"
        co_pr_ils   = "dormiraient"
        co_pa_j     = "aurais dormi"
        co_pa_t     = "aurais dormi"
        co_pa_il    = "aurait dormi"
        co_pa_n     = "aurions dormi"
        co_pa_v     = "auriez dormi"
        co_pa_ils   = "auraient dormi" />
    <conjugation
        id          = "34"
        term        = ""
        radicals    = "cour"
        inf_pr      = "courir"
        inf_pa      = "avoir couru"
        pa_pr       = "courant"
        pa_pa1      = "couru (u, ue, us, ues)"
        pa_pa2      = "ayant couru"
        ge_pr       = "en courant"
        ge_pa       = "en ayant couru"
        im_pr_t     = "cours"
        im_pr_n     = "courons"
        im_pr_v     = "courez"
        im_pa_t     = "aie couru"
        im_pa_n     = "ayons couru"
        im_pa_v     = "ayez couru"

        in_pr_j     = "cours"
        in_pr_t     = "cours"
        in_pr_il    = "court"
        in_pr_n     = "courons"
        in_pr_v     = "courez"
        in_pr_ils   = "courent"
        in_pc_j     = "ai couru"
        in_pc_t     = "as couru"
        in_pc_il    = "a couru"
        in_pc_n     = "avons couru"
        in_pc_v     = "avez couru"
        in_pc_ils   = "ont couru"
        in_im_j     = "courais"
        in_im_t     = "courais"
        in_im_il    = "courait"
        in_im_n     = "courions"
        in_im_v     = "couriez"
        in_im_ils   = "couraient"
        in_pqp_j    = "avais couru"
        in_pqp_t    = "avais couru"
        in_pqp_il   = "avait couru"
        in_pqp_n    = "avions couru"
        in_pqp_v    = "aviez couru"
        in_pqp_ils  = "avaient couru"
        in_ps_j     = "courus"
        in_ps_t     = "courus"
        in_ps_il    = "courut"
        in_ps_n     = "courûmes"
        in_ps_v     = "courûtes"
        in_ps_ils   = "coururent"
        in_pa_j     = "eus couru"
        in_pa_t     = "eus couru"
        in_pa_il    = "eut couru"
        in_pa_n     = "eûmes couru"
        in_pa_v     = "eûtes couru"
        in_pa_ils   = "eurent couru"
        in_fs_j     = "courrai"
        in_fs_t     = "courras"
        in_fs_il    = "courra"
        in_fs_n     = "courrons"
        in_fs_v     = "courrez"
        in_fs_ils   = "courront"
        in_fa_j     = "aurai couru"
        in_fa_t     = "auras couru"
        in_fa_il    = "aura couru"
        in_fa_n     = "aurons couru"
        in_fa_v     = "aurez couru"
        in_fa_ils   = "auront couru"

        su_pr_j     = "coure"
        su_pr_t     = "coures"
        su_pr_il    = "coure"
        su_pr_n     = "courions"
        su_pr_v     = "couriez"
        su_pr_ils   = "courent"
        su_pa_j     = "aie couru"
        su_pa_t     = "aies couru"
        su_pa_il    = "ait couru"
        su_pa_n     = "ayons couru"
        su_pa_v     = "ayez couru"
        su_pa_ils   = "aient couru"
        su_im_j     = "courusse"
        su_im_t     = "courusses"
        su_im_il    = "courût"
        su_im_n     = "courussions"
        su_im_v     = "courussiez"
        su_im_ils   = "courussent"
        su_pqp_j    = "eusse couru"
        su_pqp_t    = "eusses couru"
        su_pqp_il   = "eût couru"
        su_pqp_n    = "eussions couru"
        su_pqp_v    = "eussiez couru"
        su_pqp_ils  = "eussent couru"

        co_pr_j     = "courrais"
        co_pr_t     = "courrais"
        co_pr_il    = "courrait"
        co_pr_n     = "courrions"
        co_pr_v     = "courriez"
        co_pr_ils   = "courraient"
        co_pa_j     = "aurais couru"
        co_pa_t     = "aurais couru"
        co_pa_il    = "aurait couru"
        co_pa_n     = "aurions couru"
        co_pa_v     = "auriez couru"
        co_pa_ils   = "auraient couru" />
    <conjugation
        id          = "35"
        term        = ""
        radicals    = "mour, meur"
        inf_pr      = "mourir"
        inf_pa      = "être mort(e)(s)"
        pa_pr       = "mourant"
        pa_pa1      = "mort (t, te, ts, tes)"
        pa_pa2      = "étant mort(e)(s)"
        ge_pr       = "en mourant"
        ge_pa       = "en étant mort"
        im_pr_t     = "meurs"
        im_pr_n     = "mourons"
        im_pr_v     = "mourez"
        im_pa_t     = "sois mort(e)"
        im_pa_n     = "soyons mort(e)s"
        im_pa_v     = "soyez mort(e)s"

        in_pr_j     = "meurs"
        in_pr_t     = "meurs"
        in_pr_il    = "meurt"
        in_pr_n     = "mourons"
        in_pr_v     = "mourez"
        in_pr_ils   = "meurent"
        in_pc_j     = "suis mort(e)"
        in_pc_t     = "es mort(e)"
        in_pc_il    = "est mort(e)"
        in_pc_n     = "sommes mort(e)s"
        in_pc_v     = "êtes mort(e)s"
        in_pc_ils   = "sont mort(e)s"
        in_im_j     = "mourais"
        in_im_t     = "mourais"
        in_im_il    = "mourait"
        in_im_n     = "mourions"
        in_im_v     = "mouriez"
        in_im_ils   = "mouraient"
        in_pqp_j    = "étais mort(e)"
        in_pqp_t    = "étais mort(e)"
        in_pqp_il   = "était mort(e)"
        in_pqp_n    = "étions mort(e)s"
        in_pqp_v    = "étiez mort(e)s"
        in_pqp_ils  = "étaient mort(e)s"
        in_ps_j     = "mourus"
        in_ps_t     = "mourus"
        in_ps_il    = "mourut"
        in_ps_n     = "mourûmes"
        in_ps_v     = "mourûtes"
        in_ps_ils   = "moururent"
        in_pa_j     = "fus mort(e)"
        in_pa_t     = "fus mort(e)"
        in_pa_il    = "fut mort(e)"
        in_pa_n     = "fûmes mort(e)s"
        in_pa_v     = "fûtes mort(e)s"
        in_pa_ils   = "furent mort(e)s"
        in_fs_j     = "mourrai"
        in_fs_t     = "mourras"
        in_fs_il    = "mourra"
        in_fs_n     = "mourrons"
        in_fs_v     = "mourrez"
        in_fs_ils   = "mourront"
        in_fa_j     = "serai mort(e)"
        in_fa_t     = "seras mort(e)"
        in_fa_il    = "sera mort(e)"
        in_fa_n     = "serons mort(e)s"
        in_fa_v     = "serez mort(e)s"
        in_fa_ils   = "seront mort(e)s"

        su_pr_j     = "meure"
        su_pr_t     = "meures"
        su_pr_il    = "meure"
        su_pr_n     = "mourions"
        su_pr_v     = "mouriez"
        su_pr_ils   = "meurent"
        su_pa_j     = "sois mort(e)"
        su_pa_t     = "sois mort(e)"
        su_pa_il    = "soit mort(e)"
        su_pa_n     = "soyons mort(e)s"
        su_pa_v     = "soyez mort(e)s"
        su_pa_ils   = "soient mort(e)s"
        su_im_j     = "mourusse"
        su_im_t     = "mourusses"
        su_im_il    = "mourût"
        su_im_n     = "mourussions"
        su_im_v     = "mourussiez"
        su_im_ils   = "mourussent"
        su_pqp_j    = "fusse mort(e)"
        su_pqp_t    = "fusses mort(e)"
        su_pqp_il   = "fût mort(e)"
        su_pqp_n    = "fussions mort(e)s"
        su_pqp_v    = "fussiez mort(e)s"
        su_pqp_ils  = "fussent mort(e)s"

        co_pr_j     = "mourrais"
        co_pr_t     = "mourrais"
        co_pr_il    = "mourrait"
        co_pr_n     = "mourrions"
        co_pr_v     = "mourriez"
        co_pr_ils   = "mourraient"
        co_pa_j     = "serais mort(e)"
        co_pa_t     = "serais mort(e)"
        co_pa_il    = "serait mort(e)"
        co_pa_n     = "serions mort(e)s"
        co_pa_v     = "seriez mort(e)s"
        co_pa_ils   = "seraient mort(e)s" />
    <conjugation
        id          = "36"
        term        = ""
        radicals    = "serv, ser"
        inf_pr      = "servir"
        inf_pa      = "avoir servi"
        pa_pr       = "servant"
        pa_pa1      = "servi (i, ie, is, ies)"
        pa_pa2      = "ayant servi"
        ge_pr       = "en servant"
        ge_pa       = "en ayant servi"
        im_pr_t     = "sers"
        im_pr_n     = "servons"
        im_pr_v     = "servez"
        im_pa_t     = "aie servi"
        im_pa_n     = "ayons servi"
        im_pa_v     = "ayez servi"

        in_pr_j     = "sers"
        in_pr_t     = "sers"
        in_pr_il    = "sert"
        in_pr_n     = "servons"
        in_pr_v     = "servez"
        in_pr_ils   = "servent"
        in_pc_j     = "ai servi"
        in_pc_t     = "as servi"
        in_pc_il    = "a servi"
        in_pc_n     = "avons servi"
        in_pc_v     = "avez servi"
        in_pc_ils   = "ont servi"
        in_im_j     = "servais"
        in_im_t     = "servais"
        in_im_il    = "servait"
        in_im_n     = "servions"
        in_im_v     = "serviez"
        in_im_ils   = "servaient"
        in_pqp_j    = "avais servi"
        in_pqp_t    = "avais servi"
        in_pqp_il   = "avait servi"
        in_pqp_n    = "avions servi"
        in_pqp_v    = "aviez servi"
        in_pqp_ils  = "avaient servi"
        in_ps_j     = "servis"
        in_ps_t     = "servis"
        in_ps_il    = "servit"
        in_ps_n     = "servîmes"
        in_ps_v     = "servîtes"
        in_ps_ils   = "servirent"
        in_pa_j     = "eus servi"
        in_pa_t     = "eus servi"
        in_pa_il    = "eut servi"
        in_pa_n     = "eûmes servi"
        in_pa_v     = "eûtes servi"
        in_pa_ils   = "eurent servi"
        in_fs_j     = "servirai"
        in_fs_t     = "serviras"
        in_fs_il    = "servira"
        in_fs_n     = "servirons"
        in_fs_v     = "servirez"
        in_fs_ils   = "serviront"
        in_fa_j     = "aurai servi"
        in_fa_t     = "auras servi"
        in_fa_il    = "aura servi"
        in_fa_n     = "aurons servi"
        in_fa_v     = "aurez servi"
        in_fa_ils   = "auront servi"

        su_pr_j     = "serve"
        su_pr_t     = "serves"
        su_pr_il    = "serve"
        su_pr_n     = "servions"
        su_pr_v     = "serviez"
        su_pr_ils   = "servent"
        su_pa_j     = "aie servi"
        su_pa_t     = "aies servi"
        su_pa_il    = "ait servi"
        su_pa_n     = "ayons servi"
        su_pa_v     = "ayez servi"
        su_pa_ils   = "aient servi"
        su_im_j     = "servisse"
        su_im_t     = "servisses"
        su_im_il    = "servît"
        su_im_n     = "servissions"
        su_im_v     = "servissiez"
        su_im_ils   = "servissent"
        su_pqp_j    = "eusse servi"
        su_pqp_t    = "eusses servi"
        su_pqp_il   = "eût servi"
        su_pqp_n    = "eussions servi"
        su_pqp_v    = "eussiez servi"
        su_pqp_ils  = "eussent servi"

        co_pr_j     = "servirais"
        co_pr_t     = "servirais"
        co_pr_il    = "servirait"
        co_pr_n     = "servirions"
        co_pr_v     = "serviriez"
        co_pr_ils   = "serviraient"
        co_pa_j     = "aurais servi"
        co_pa_t     = "aurais servi"
        co_pa_il    = "aurait servi"
        co_pa_n     = "aurions servi"
        co_pa_v     = "auriez servi"
        co_pa_ils   = "auraient servi" />
    <conjugation
        id          = "37"
        term        = ""
        radicals    = "fu"
        inf_pr      = "fuir"
        inf_pa      = "avoir fui"
        pa_pr       = "fuyant"
        pa_pa1      = "fui (i, ie, is, ies)"
        pa_pa2      = "ayant fui"
        ge_pr       = "en fuyant"
        ge_pa       = "en ayant fui"
        im_pr_t     = "fuis"
        im_pr_n     = "fuyons"
        im_pr_v     = "fuyez"
        im_pa_t     = "aie fui"
        im_pa_n     = "ayons fui"
        im_pa_v     = "ayez fui"

        in_pr_j     = "fuis"
        in_pr_t     = "fuis"
        in_pr_il    = "fuit"
        in_pr_n     = "fuyons"
        in_pr_v     = "fuyez"
        in_pr_ils   = "fuient"
        in_pc_j     = "ai fui"
        in_pc_t     = "as fui"
        in_pc_il    = "a fui"
        in_pc_n     = "avons fui"
        in_pc_v     = "avez fui"
        in_pc_ils   = "ont fui"
        in_im_j     = "fuyais"
        in_im_t     = "fuyais"
        in_im_il    = "fuyait"
        in_im_n     = "fuyions"
        in_im_v     = "fuyiez"
        in_im_ils   = "fuyaient"
        in_pqp_j    = "avais fui"
        in_pqp_t    = "avais fui"
        in_pqp_il   = "avait fui"
        in_pqp_n    = "avions fui"
        in_pqp_v    = "aviez fui"
        in_pqp_ils  = "avaient fui"
        in_ps_j     = "fuis"
        in_ps_t     = "fuis"
        in_ps_il    = "fuit"
        in_ps_n     = "fuîmes"
        in_ps_v     = "fuîtes"
        in_ps_ils   = "fuirent"
        in_pa_j     = "eus fui"
        in_pa_t     = "eus fui"
        in_pa_il    = "eut fui"
        in_pa_n     = "eûmes fui"
        in_pa_v     = "eûtes fui"
        in_pa_ils   = "eurent fui"
        in_fs_j     = "fuirai"
        in_fs_t     = "fuiras"
        in_fs_il    = "fuira"
        in_fs_n     = "fuirons"
        in_fs_v     = "fuirez"
        in_fs_ils   = "fuiront"
        in_fa_j     = "aurai fui"
        in_fa_t     = "auras fui"
        in_fa_il    = "aura fui"
        in_fa_n     = "aurons fui"
        in_fa_v     = "aurez fui"
        in_fa_ils   = "auront fui"

        su_pr_j     = "fuie"
        su_pr_t     = "fuies"
        su_pr_il    = "fuie"
        su_pr_n     = "fuyions"
        su_pr_v     = "fuyiez"
        su_pr_ils   = "fuient"
        su_pa_j     = "aie fui"
        su_pa_t     = "aies fui"
        su_pa_il    = "ait fui"
        su_pa_n     = "ayons fui"
        su_pa_v     = "ayez fui"
        su_pa_ils   = "aient fui"
        su_im_j     = "fuisse"
        su_im_t     = "fuisses"
        su_im_il    = "fuît"
        su_im_n     = "fuissions"
        su_im_v     = "fuissiez"
        su_im_ils   = "fuissent"
        su_pqp_j    = "eusse fui"
        su_pqp_t    = "eusses fui"
        su_pqp_il   = "eût fui"
        su_pqp_n    = "eussions fui"
        su_pqp_v    = "eussiez fui"
        su_pqp_ils  = "eussent fui"

        co_pr_j     = "fuirais"
        co_pr_t     = "fuirais"
        co_pr_il    = "fuirait"
        co_pr_n     = "fuirions"
        co_pr_v     = "fuiriez"
        co_pr_ils   = "fuiraient"
        co_pa_j     = "aurais fui"
        co_pa_t     = "aurais fui"
        co_pa_il    = "aurait fui"
        co_pa_n     = "aurions fui"
        co_pa_v     = "auriez fui"
        co_pa_ils   = "auraient fui" />
    <conjugation
        id          = "38"
        term        = ""
        radicals    = "ou, oi, oy"
        inf_pr      = "ouïr"
        inf_pa      = "avoir ouï"
        pa_pr       = "oyant"
        pa_pa1      = "ouï (ï, ïe, ïs, ïes)"
        pa_pa2      = "ayant ouï"
        ge_pr       = "en oyant"
        ge_pa       = "en ayant ouï"
        im_pr_t     = "ois"
        im_pr_n     = "oyons"
        im_pr_v     = "oyez"
        im_pa_t     = "aie ouï"
        im_pa_n     = "ayons ouï"
        im_pa_v     = "ayez ouï"

        in_pr_j     = "ois"
        in_pr_t     = "ois"
        in_pr_il    = "oit"
        in_pr_n     = "oyons"
        in_pr_v     = "oyez"
        in_pr_ils   = "oient"
        in_pc_j     = "ai ouï"
        in_pc_t     = "as ouï"
        in_pc_il    = "a ouï"
        in_pc_n     = "avons ouï"
        in_pc_v     = "avez ouï"
        in_pc_ils   = "ont ouï"
        in_im_j     = "oyais"
        in_im_t     = "oyais"
        in_im_il    = "oyait"
        in_im_n     = "oyions"
        in_im_v     = "oyiez"
        in_im_ils   = "oyaient"
        in_pqp_j    = "avais ouï"
        in_pqp_t    = "avais ouï"
        in_pqp_il   = "avait ouï"
        in_pqp_n    = "avions ouï"
        in_pqp_v    = "aviez ouï"
        in_pqp_ils  = "avaient ouï"
        in_ps_j     = "ouïs"
        in_ps_t     = "ouïs"
        in_ps_il    = "ouït"
        in_ps_n     = "ouïmes"
        in_ps_v     = "ouïtes"
        in_ps_ils   = "ouïrent"
        in_pa_j     = "eus ouï"
        in_pa_t     = "eus ouï"
        in_pa_il    = "eut ouï"
        in_pa_n     = "eûmes ouï"
        in_pa_v     = "eûtes ouï"
        in_pa_ils   = "eurent ouï"
        in_fs_j     = "ouïrai"
        in_fs_t     = "ouïras"
        in_fs_il    = "ouïra"
        in_fs_n     = "ouïrons"
        in_fs_v     = "ouïrez"
        in_fs_ils   = "ouïront"
        in_fa_j     = "aurai ouï"
        in_fa_t     = "auras ouï"
        in_fa_il    = "aura ouï"
        in_fa_n     = "aurons ouï"
        in_fa_v     = "aurez ouï"
        in_fa_ils   = "auront ouï"

        su_pr_j     = "oie"
        su_pr_t     = "oies"
        su_pr_il    = "oie"
        su_pr_n     = "oyions"
        su_pr_v     = "oyiez"
        su_pr_ils   = "oient"
        su_pa_j     = "aie ouï"
        su_pa_t     = "aies ouï"
        su_pa_il    = "ait ouï"
        su_pa_n     = "ayons ouï"
        su_pa_v     = "ayez ouï"
        su_pa_ils   = "aient ouï"
        su_im_j     = "ouïsse"
        su_im_t     = "ouïsses"
        su_im_il    = "ouït"
        su_im_n     = "ouïssions"
        su_im_v     = "ouïssiez"
        su_im_ils   = "ouïssent"
        su_pqp_j    = "eusse ouï"
        su_pqp_t    = "eusses ouï"
        su_pqp_il   = "eût ouï"
        su_pqp_n    = "eussions ouï"
        su_pqp_v    = "eussiez ouï"
        su_pqp_ils  = "eussent ouï"

        co_pr_j     = "ouïrais"
        co_pr_t     = "ouïrais"
        co_pr_il    = "ouïrait"
        co_pr_n     = "ouïrions"
        co_pr_v     = "ouïriez"
        co_pr_ils   = "ouïraient"
        co_pa_j     = "aurais ouï"
        co_pa_t     = "aurais ouï"
        co_pa_il    = "aurait ouï"
        co_pa_n     = "aurions ouï"
        co_pa_v     = "auriez ouï"
        co_pa_ils   = "auraient ouï" />
    <conjugation
        id          = "39"
        term        = ""
        radicals    = "gis, g"
        inf_pr      = "gésir"
        inf_pa      = "-"
        pa_pr       = "gisant"
        pa_pa1      = "-"
        pa_pa2      = "-"
        ge_pr       = "en gisant"
        ge_pa       = "-"
        im_pr_t     = "gis"
        im_pr_n     = "gisons"
        im_pr_v     = "gisez"
        im_pa_t     = "-"
        im_pa_n     = "-"
        im_pa_v     = "-"

        in_pr_j     = "gis"
        in_pr_t     = "gis"
        in_pr_il    = "gît"
        in_pr_n     = "gisons"
        in_pr_v     = "gisez"
        in_pr_ils   = "gisent"
        in_pc_j     = "-"
        in_pc_t     = "-"
        in_pc_il    = "-"
        in_pc_n     = "-"
        in_pc_v     = "-"
        in_pc_ils   = "-"
        in_im_j     = "gisais"
        in_im_t     = "gisais"
        in_im_il    = "gisait"
        in_im_n     = "gisions"
        in_im_v     = "gisiez"
        in_im_ils   = "gisaient"
        in_pqp_j    = "-"
        in_pqp_t    = "-"
        in_pqp_il   = "-"
        in_pqp_n    = "-"
        in_pqp_v    = "-"
        in_pqp_ils  = "-"
        in_ps_j     = "-"
        in_ps_t     = "-"
        in_ps_il    = "-"
        in_ps_n     = "-"
        in_ps_v     = "-"
        in_ps_ils   = "-"
        in_pa_j     = "-"
        in_pa_t     = "-"
        in_pa_il    = "-"
        in_pa_n     = "-"
        in_pa_v     = "-"
        in_pa_ils   = "-"
        in_fs_j     = "-"
        in_fs_t     = "-"
        in_fs_il    = "-"
        in_fs_n     = "-"
        in_fs_v     = "-"
        in_fs_ils   = "-"
        in_fa_j     = "-"
        in_fa_t     = "-"
        in_fa_il    = "-"
        in_fa_n     = "-"
        in_fa_v     = "-"
        in_fa_ils   = "-"

        su_pr_j     = "-"
        su_pr_t     = "-"
        su_pr_il    = "-"
        su_pr_n     = "-"
        su_pr_v     = "-"
        su_pr_ils   = "-"
        su_pa_j     = "-"
        su_pa_t     = "-"
        su_pa_il    = "-"
        su_pa_n     = "-"
        su_pa_v     = "-"
        su_pa_ils   = "-"
        su_im_j     = "-"
        su_im_t     = "-"
        su_im_il    = "-"
        su_im_n     = "-"
        su_im_v     = "-"
        su_im_ils   = "-"
        su_pqp_j    = "-"
        su_pqp_t    = "-"
        su_pqp_il   = "-"
        su_pqp_n    = "-"
        su_pqp_v    = "-"
        su_pqp_ils  = "-"

        co_pr_j     = "-"
        co_pr_t     = "-"
        co_pr_il    = "-"
        co_pr_n     = "-"
        co_pr_v     = "-"
        co_pr_ils   = "-"
        co_pa_j     = "-"
        co_pa_t     = "-"
        co_pa_il    = "-"
        co_pa_n     = "-"
        co_pa_v     = "-"
        co_pa_ils   = "-" />
    <conjugation
        id          = "40"
        term        = "cevoir"
        radicals    = "re"
        inf_pr      = "recevoir"
        inf_pa      = "avoir reçu"
        pa_pr       = "recevant"
        pa_pa1      = "reçu (u, ue, us, ues)"
        pa_pa2      = "ayant reçu"
        ge_pr       = "en recevant"
        ge_pa       = "en ayant reçu"
        im_pr_t     = "reçois"
        im_pr_n     = "recevons"
        im_pr_v     = "recevez"
        im_pa_t     = "aie reçu"
        im_pa_n     = "ayons reçu"
        im_pa_v     = "ayez reçu"

        in_pr_j     = "reçois"
        in_pr_t     = "reçois"
        in_pr_il    = "reçoit"
        in_pr_n     = "recevons"
        in_pr_v     = "recevez"
        in_pr_ils   = "reçoivent"
        in_pc_j     = "ai reçu"
        in_pc_t     = "as reçu"
        in_pc_il    = "a reçu"
        in_pc_n     = "avons reçu"
        in_pc_v     = "avez reçu"
        in_pc_ils   = "ont reçu"
        in_im_j     = "recevais"
        in_im_t     = "recevais"
        in_im_il    = "recevait"
        in_im_n     = "recevions"
        in_im_v     = "receviez"
        in_im_ils   = "recevaient"
        in_pqp_j    = "avais reçu"
        in_pqp_t    = "avais reçu"
        in_pqp_il   = "avait reçu"
        in_pqp_n    = "avions reçu"
        in_pqp_v    = "aviez reçu"
        in_pqp_ils  = "avaient reçu"
        in_ps_j     = "reçus"
        in_ps_t     = "reçus"
        in_ps_il    = "reçut"
        in_ps_n     = "reçûmes"
        in_ps_v     = "reçûtes"
        in_ps_ils   = "reçurent"
        in_pa_j     = "eus reçu"
        in_pa_t     = "eus reçu"
        in_pa_il    = "eut reçu"
        in_pa_n     = "eûmes reçu"
        in_pa_v     = "eûtes reçu"
        in_pa_ils   = "eurent reçu"
        in_fs_j     = "recevrai"
        in_fs_t     = "recevras"
        in_fs_il    = "recevra"
        in_fs_n     = "recevrons"
        in_fs_v     = "recevrez"
        in_fs_ils   = "recevront"
        in_fa_j     = "aurai reçu"
        in_fa_t     = "auras reçu"
        in_fa_il    = "aura reçu"
        in_fa_n     = "aurons reçu"
        in_fa_v     = "aurez reçu"
        in_fa_ils   = "auront reçu"

        su_pr_j     = "reçoive"
        su_pr_t     = "reçoives"
        su_pr_il    = "reçoive"
        su_pr_n     = "recevions"
        su_pr_v     = "receviez"
        su_pr_ils   = "reçoivent"
        su_pa_j     = "aie reçu"
        su_pa_t     = "aies reçu"
        su_pa_il    = "ait reçu"
        su_pa_n     = "ayons reçu"
        su_pa_v     = "ayez reçu"
        su_pa_ils   = "aient reçu"
        su_im_j     = "reçusse"
        su_im_t     = "reçusses"
        su_im_il    = "reçût"
        su_im_n     = "reçussions"
        su_im_v     = "reçussiez"
        su_im_ils   = "reçussent"
        su_pqp_j    = "eusse reçu"
        su_pqp_t    = "eusses reçu"
        su_pqp_il   = "eût reçu"
        su_pqp_n    = "eussions reçu"
        su_pqp_v    = "eussiez reçu"
        su_pqp_ils  = "eussent reçu"

        co_pr_j     = "recevrais"
        co_pr_t     = "recevrais"
        co_pr_il    = "recevrait"
        co_pr_n     = "recevrions"
        co_pr_v     = "recevriez"
        co_pr_ils   = "recevraient"
        co_pa_j     = "aurais reçu"
        co_pa_t     = "aurais reçu"
        co_pa_il    = "aurait reçu"
        co_pa_n     = "aurions reçu"
        co_pa_v     = "auriez reçu"
        co_pa_ils   = "auraient reçu" />
    <conjugation
        id          = "41"
        term        = ""
        radicals    = "voi, voy, vi, vî, verr, vu"
        inf_pr      = "voir"
        inf_pa      = "avoir vu"
        pa_pr       = "voyant"
        pa_pa1      = "vu (u, ue, us, ues)"
        pa_pa2      = "ayant vu"
        ge_pr       = "en voyant"
        ge_pa       = "en ayant vu"
        im_pr_t     = "vois"
        im_pr_n     = "voyons"
        im_pr_v     = "voyez"
        im_pa_t     = "aie vu"
        im_pa_n     = "ayons vu"
        im_pa_v     = "ayez vu"

        in_pr_j     = "vois"
        in_pr_t     = "vois"
        in_pr_il    = "voit"
        in_pr_n     = "voyons"
        in_pr_v     = "voyez"
        in_pr_ils   = "voient"
        in_pc_j     = "ai vu"
        in_pc_t     = "as vu"
        in_pc_il    = "a vu"
        in_pc_n     = "avons vu"
        in_pc_v     = "avez vu"
        in_pc_ils   = "ont vu"
        in_im_j     = "voyais"
        in_im_t     = "voyais"
        in_im_il    = "voyait"
        in_im_n     = "voyions"
        in_im_v     = "voyiez"
        in_im_ils   = "voyaient"
        in_pqp_j    = "avais vu"
        in_pqp_t    = "avais vu"
        in_pqp_il   = "avait vu"
        in_pqp_n    = "avions vu"
        in_pqp_v    = "aviez vu"
        in_pqp_ils  = "avaient vu"
        in_ps_j     = "vis"
        in_ps_t     = "vis"
        in_ps_il    = "vit"
        in_ps_n     = "vîmes"
        in_ps_v     = "vîtes"
        in_ps_ils   = "virent"
        in_pa_j     = "eus vu"
        in_pa_t     = "eus vu"
        in_pa_il    = "eut vu"
        in_pa_n     = "eûmes vu"
        in_pa_v     = "eûtes vu"
        in_pa_ils   = "eurent vu"
        in_fs_j     = "verrai"
        in_fs_t     = "verras"
        in_fs_il    = "verra"
        in_fs_n     = "verrons"
        in_fs_v     = "verrez"
        in_fs_ils   = "verront"
        in_fa_j     = "aurai vu"
        in_fa_t     = "auras vu"
        in_fa_il    = "aura vu"
        in_fa_n     = "aurons vu"
        in_fa_v     = "aurez vu"
        in_fa_ils   = "auront vu"

        su_pr_j     = "voie"
        su_pr_t     = "voies"
        su_pr_il    = "voie"
        su_pr_n     = "voyions"
        su_pr_v     = "voyiez"
        su_pr_ils   = "voient"
        su_pa_j     = "aie vu"
        su_pa_t     = "aies vu"
        su_pa_il    = "ait vu"
        su_pa_n     = "ayons vu"
        su_pa_v     = "ayez vu"
        su_pa_ils   = "aient vu"
        su_im_j     = "visse"
        su_im_t     = "visses"
        su_im_il    = "vît"
        su_im_n     = "vissions"
        su_im_v     = "vissiez"
        su_im_ils   = "vissent"
        su_pqp_j    = "eusse vu"
        su_pqp_t    = "eusses vu"
        su_pqp_il   = "eût vu"
        su_pqp_n    = "eussions vu"
        su_pqp_v    = "eussiez vu"
        su_pqp_ils  = "eussent vu"

        co_pr_j     = "verrais"
        co_pr_t     = "verrais"
        co_pr_il    = "verrait"
        co_pr_n     = "verrions"
        co_pr_v     = "verriez"
        co_pr_ils   = "verraient"
        co_pa_j     = "aurais vu"
        co_pa_t     = "aurais vu"
        co_pa_il    = "aurait vu"
        co_pa_n     = "aurions vu"
        co_pa_v     = "auriez vu"
        co_pa_ils   = "auraient vu" />
    <conjugation
        id          = "42"
        term        = ""
        radicals    = "pourvo, pourv"
        inf_pr      = "pourvoir"
        inf_pa      = "avoir pourvu"
        pa_pr       = "pourvoyant"
        pa_pa1      = "pourvu (u, ue, us, ues)"
        pa_pa2      = "ayant pourvu"
        ge_pr       = "en pourvoyant"
        ge_pa       = "en ayant pourvu"
        im_pr_t     = "pourvois"
        im_pr_n     = "pourvoyons"
        im_pr_v     = "pourvoyez"
        im_pa_t     = "aie pourvu"
        im_pa_n     = "ayons pourvu"
        im_pa_v     = "ayez pourvu"

        in_pr_j     = "pourvois"
        in_pr_t     = "pourvois"
        in_pr_il    = "pourvoit"
        in_pr_n     = "pourvoyons"
        in_pr_v     = "pourvoyez"
        in_pr_ils   = "pourvoient"
        in_pc_j     = "ai pourvu"
        in_pc_t     = "as pourvu"
        in_pc_il    = "a pourvu"
        in_pc_n     = "avons pourvu"
        in_pc_v     = "avez pourvu"
        in_pc_ils   = "ont pourvu"
        in_im_j     = "pourvoyais"
        in_im_t     = "pourvoyais"
        in_im_il    = "pourvoyait"
        in_im_n     = "pourvoyions"
        in_im_v     = "pourvoyiez"
        in_im_ils   = "pourvoyaient"
        in_pqp_j    = "avais pourvu"
        in_pqp_t    = "avais pourvu"
        in_pqp_il   = "avait pourvu"
        in_pqp_n    = "avions pourvu"
        in_pqp_v    = "aviez pourvu"
        in_pqp_ils  = "avaient pourvu"
        in_ps_j     = "pourvus"
        in_ps_t     = "pourvus"
        in_ps_il    = "pourvut"
        in_ps_n     = "pourvûmes"
        in_ps_v     = "pourvûtes"
        in_ps_ils   = "pourvurent"
        in_pa_j     = "eus pourvu"
        in_pa_t     = "eus pourvu"
        in_pa_il    = "eut pourvu"
        in_pa_n     = "eûmes pourvu"
        in_pa_v     = "eûtes pourvu"
        in_pa_ils   = "eurent pourvu"
        in_fs_j     = "pourvoirai"
        in_fs_t     = "pourvoiras"
        in_fs_il    = "pourvoira"
        in_fs_n     = "pourvoirons"
        in_fs_v     = "pourvoirez"
        in_fs_ils   = "pourvoiront"
        in_fa_j     = "aurai pourvu"
        in_fa_t     = "auras pourvu"
        in_fa_il    = "aura pourvu"
        in_fa_n     = "aurons pourvu"
        in_fa_v     = "aurez pourvu"
        in_fa_ils   = "auront pourvu"

        su_pr_j     = "pourvoie"
        su_pr_t     = "pourvoies"
        su_pr_il    = "pourvoie"
        su_pr_n     = "pourvoyions"
        su_pr_v     = "pourvoyiez"
        su_pr_ils   = "pourvoient"
        su_pa_j     = "aie pourvu"
        su_pa_t     = "aies pourvu"
        su_pa_il    = "ait pourvu"
        su_pa_n     = "ayons pourvu"
        su_pa_v     = "ayez pourvu"
        su_pa_ils   = "aient pourvu"
        su_im_j     = "pourvusse"
        su_im_t     = "pourvusses"
        su_im_il    = "pourvût"
        su_im_n     = "pourvussions"
        su_im_v     = "pourvussiez"
        su_im_ils   = "pourvussent"
        su_pqp_j    = "eusse pourvu"
        su_pqp_t    = "eusses pourvu"
        su_pqp_il   = "eût pourvu"
        su_pqp_n    = "eussions pourvu"
        su_pqp_v    = "eussiez pourvu"
        su_pqp_ils  = "eussent pourvu"

        co_pr_j     = "pourvoirais"
        co_pr_t     = "pourvoirais"
        co_pr_il    = "pourvoirait"
        co_pr_n     = "pourvoirions"
        co_pr_v     = "pourvoiriez"
        co_pr_ils   = "pourvoiraient"
        co_pa_j     = "aurais pourvu"
        co_pa_t     = "aurais pourvu"
        co_pa_il    = "aurait pourvu"
        co_pa_n     = "aurions pourvu"
        co_pa_v     = "auriez pourvu"
        co_pa_ils   = "auraient pourvu" />
    <conjugation
        id          = "43"
        term        = ""
        radicals    = "sav, sai, su, sû, sau, sach"
        inf_pr      = "savoir"
        inf_pa      = "avoir su"
        pa_pr       = "sachant"
        pa_pa1      = "su (u, ue, us, ues)"
        pa_pa2      = "ayant su"
        ge_pr       = "en sachant"
        ge_pa       = "en ayant su"
        im_pr_t     = "sache"
        im_pr_n     = "sachons"
        im_pr_v     = "sachez"
        im_pa_t     = "aie su"
        im_pa_n     = "ayons su"
        im_pa_v     = "ayez su"

        in_pr_j     = "sais"
        in_pr_t     = "sais"
        in_pr_il    = "sait"
        in_pr_n     = "savons"
        in_pr_v     = "savez"
        in_pr_ils   = "savent"
        in_pc_j     = "ai su"
        in_pc_t     = "as su"
        in_pc_il    = "a su"
        in_pc_n     = "avons su"
        in_pc_v     = "avez su"
        in_pc_ils   = "ont su"
        in_im_j     = "savais"
        in_im_t     = "savais"
        in_im_il    = "savait"
        in_im_n     = "savions"
        in_im_v     = "saviez"
        in_im_ils   = "savaient"
        in_pqp_j    = "avais su"
        in_pqp_t    = "avais su"
        in_pqp_il   = "avait su"
        in_pqp_n    = "avions su"
        in_pqp_v    = "aviez su"
        in_pqp_ils  = "avaient su"
        in_ps_j     = "sus"
        in_ps_t     = "sus"
        in_ps_il    = "sut"
        in_ps_n     = "sûmes"
        in_ps_v     = "sûtes"
        in_ps_ils   = "surent"
        in_pa_j     = "eus su"
        in_pa_t     = "eus su"
        in_pa_il    = "eut su"
        in_pa_n     = "eûmes su"
        in_pa_v     = "eûtes su"
        in_pa_ils   = "eurent su"
        in_fs_j     = "saurai"
        in_fs_t     = "sauras"
        in_fs_il    = "saura"
        in_fs_n     = "saurons"
        in_fs_v     = "saurez"
        in_fs_ils   = "sauront"
        in_fa_j     = "aurai su"
        in_fa_t     = "auras su"
        in_fa_il    = "aura su"
        in_fa_n     = "aurons su"
        in_fa_v     = "aurez su"
        in_fa_ils   = "auront su"

        su_pr_j     = "sache"
        su_pr_t     = "saches"
        su_pr_il    = "sache"
        su_pr_n     = "sachions"
        su_pr_v     = "sachiez"
        su_pr_ils   = "sachent"
        su_pa_j     = "aie su"
        su_pa_t     = "aies su"
        su_pa_il    = "ait su"
        su_pa_n     = "ayons su"
        su_pa_v     = "ayez su"
        su_pa_ils   = "aient su"
        su_im_j     = "susse"
        su_im_t     = "susses"
        su_im_il    = "sût"
        su_im_n     = "sussions"
        su_im_v     = "sussiez"
        su_im_ils   = "sussent"
        su_pqp_j    = "eusse su"
        su_pqp_t    = "eusses su"
        su_pqp_il   = "eût su"
        su_pqp_n    = "eussions su"
        su_pqp_v    = "eussiez su"
        su_pqp_ils  = "eussent su"

        co_pr_j     = "saurais"
        co_pr_t     = "saurais"
        co_pr_il    = "saurait"
        co_pr_n     = "saurions"
        co_pr_v     = "sauriez"
        co_pr_ils   = "sauraient"
        co_pa_j     = "aurais su"
        co_pa_t     = "aurais su"
        co_pa_il    = "aurait su"
        co_pa_n     = "aurions su"
        co_pa_v     = "auriez su"
        co_pa_ils   = "auraient su" />
    <conjugation
        id          = "44"
        term        = ""
        radicals    = "d"
        inf_pr      = "devoir"
        inf_pa      = "avoir dû"
        pa_pr       = "devant"
        pa_pa1      = "dû (û, ue, us, ues)"
        pa_pa2      = "ayant dû"
        ge_pr       = "en devant"
        ge_pa       = "en ayant dû"
        im_pr_t     = "dois"
        im_pr_n     = "devons"
        im_pr_v     = "devez"
        im_pa_t     = "aie dû"
        im_pa_n     = "ayons dû"
        im_pa_v     = "ayez dû"

        in_pr_j     = "dois"
        in_pr_t     = "dois"
        in_pr_il    = "doit"
        in_pr_n     = "devons"
        in_pr_v     = "devez"
        in_pr_ils   = "doivent"
        in_pc_j     = "ai dû"
        in_pc_t     = "as dû"
        in_pc_il    = "a dû"
        in_pc_n     = "avons dû"
        in_pc_v     = "avez dû"
        in_pc_ils   = "ont dû"
        in_im_j     = "devais"
        in_im_t     = "devais"
        in_im_il    = "devait"
        in_im_n     = "devions"
        in_im_v     = "deviez"
        in_im_ils   = "devaient"
        in_pqp_j    = "avais dû"
        in_pqp_t    = "avais dû"
        in_pqp_il   = "avait dû"
        in_pqp_n    = "avions dû"
        in_pqp_v    = "aviez dû"
        in_pqp_ils  = "avaient dû"
        in_ps_j     = "dus"
        in_ps_t     = "dus"
        in_ps_il    = "dut"
        in_ps_n     = "dûmes"
        in_ps_v     = "dûtes"
        in_ps_ils   = "durent"
        in_pa_j     = "eus dû"
        in_pa_t     = "eus dû"
        in_pa_il    = "eut dû"
        in_pa_n     = "eûmes dû"
        in_pa_v     = "eûtes dû"
        in_pa_ils   = "eurent dû"
        in_fs_j     = "devrai"
        in_fs_t     = "devras"
        in_fs_il    = "devra"
        in_fs_n     = "devrons"
        in_fs_v     = "devrez"
        in_fs_ils   = "devront"
        in_fa_j     = "aurai dû"
        in_fa_t     = "auras dû"
        in_fa_il    = "aura dû"
        in_fa_n     = "aurons dû"
        in_fa_v     = "aurez dû"
        in_fa_ils   = "auront dû"

        su_pr_j     = "doive"
        su_pr_t     = "doives"
        su_pr_il    = "doive"
        su_pr_n     = "devions"
        su_pr_v     = "deviez"
        su_pr_ils   = "doivent"
        su_pa_j     = "aie dû"
        su_pa_t     = "aies dû"
        su_pa_il    = "ait dû"
        su_pa_n     = "ayons dû"
        su_pa_v     = "ayez dû"
        su_pa_ils   = "aient dû"
        su_im_j     = "dusse"
        su_im_t     = "dusses"
        su_im_il    = "dût"
        su_im_n     = "dussions"
        su_im_v     = "dussiez"
        su_im_ils   = "dussent"
        su_pqp_j    = "eusse dû"
        su_pqp_t    = "eusses dû"
        su_pqp_il   = "eût dû"
        su_pqp_n    = "eussions dû"
        su_pqp_v    = "eussiez dû"
        su_pqp_ils  = "eussent dû"

        co_pr_j     = "devrais"
        co_pr_t     = "devrais"
        co_pr_il    = "devrait"
        co_pr_n     = "devrions"
        co_pr_v     = "devriez"
        co_pr_ils   = "devraient"
        co_pa_j     = "aurais dû"
        co_pa_t     = "aurais dû"
        co_pa_il    = "aurait dû"
        co_pa_n     = "aurions dû"
        co_pa_v     = "auriez dû"
        co_pa_ils   = "auraient dû" />
    <conjugation
        id          = "45"
        term        = ""
        radicals    = "p"
        inf_pr      = "pouvoir"
        inf_pa      = "avoir pu"
        pa_pr       = "pouvant"
        pa_pa1      = "pu (invar.)"
        pa_pa2      = "ayant pu"
        ge_pr       = "en pouvant"
        ge_pa       = "en ayant pu"
        im_pr_t     = "-"
        im_pr_n     = "-"
        im_pr_v     = "-"
        im_pa_t     = "-"
        im_pa_n     = "-"
        im_pa_v     = "-"

        in_pr_j     = "peux / puis"
        in_pr_t     = "peux"
        in_pr_il    = "peut"
        in_pr_n     = "pouvons"
        in_pr_v     = "pouvez"
        in_pr_ils   = "peuvent"
        in_pc_j     = "ai pu"
        in_pc_t     = "as pu"
        in_pc_il    = "a pu"
        in_pc_n     = "avons pu"
        in_pc_v     = "avez pu"
        in_pc_ils   = "ont pu"
        in_im_j     = "pouvais"
        in_im_t     = "pouvais"
        in_im_il    = "pouvait"
        in_im_n     = "pouvions"
        in_im_v     = "pouviez"
        in_im_ils   = "pouvaient"
        in_pqp_j    = "avais pu"
        in_pqp_t    = "avais pu"
        in_pqp_il   = "avait pu"
        in_pqp_n    = "avions pu"
        in_pqp_v    = "aviez pu"
        in_pqp_ils  = "avaient pu"
        in_ps_j     = "pus"
        in_ps_t     = "pus"
        in_ps_il    = "put"
        in_ps_n     = "pûmes"
        in_ps_v     = "pûtes"
        in_ps_ils   = "purent"
        in_pa_j     = "eus pu"
        in_pa_t     = "eus pu"
        in_pa_il    = "eut pu"
        in_pa_n     = "eûmes pu"
        in_pa_v     = "eûtes pu"
        in_pa_ils   = "eurent pu"
        in_fs_j     = "pourrai"
        in_fs_t     = "pourras"
        in_fs_il    = "pourra"
        in_fs_n     = "pourrons"
        in_fs_v     = "pourrez"
        in_fs_ils   = "pourront"
        in_fa_j     = "aurai pu"
        in_fa_t     = "auras pu"
        in_fa_il    = "aura pu"
        in_fa_n     = "aurons pu"
        in_fa_v     = "aurez pu"
        in_fa_ils   = "auront pu"

        su_pr_j     = "puisse"
        su_pr_t     = "puisses"
        su_pr_il    = "puisse"
        su_pr_n     = "puissions"
        su_pr_v     = "puissiez"
        su_pr_ils   = "puissent"
        su_pa_j     = "aie pu"
        su_pa_t     = "aies pu"
        su_pa_il    = "ait pu"
        su_pa_n     = "ayons pu"
        su_pa_v     = "ayez pu"
        su_pa_ils   = "aient pu"
        su_im_j     = "pusse"
        su_im_t     = "pusses"
        su_im_il    = "pût"
        su_im_n     = "pussions"
        su_im_v     = "pussiez"
        su_im_ils   = "pussent"
        su_pqp_j    = "eusse pu"
        su_pqp_t    = "eusses pu"
        su_pqp_il   = "eût pu"
        su_pqp_n    = "eussions pu"
        su_pqp_v    = "eussiez pu"
        su_pqp_ils  = "eussent pu"

        co_pr_j     = "pourrais"
        co_pr_t     = "pourrais"
        co_pr_il    = "pourrait"
        co_pr_n     = "pourrions"
        co_pr_v     = "pourriez"
        co_pr_ils   = "pourraient"
        co_pa_j     = "aurais pu"
        co_pa_t     = "aurais pu"
        co_pa_il    = "aurait pu"
        co_pa_n     = "aurions pu"
        co_pa_v     = "auriez pu"
        co_pa_ils   = "auraient pu" />
    <conjugation
        id          = "46"
        term        = ""
        radicals    = "m"
        inf_pr      = "mouvoir"
        inf_pa      = "avoir mû"
        pa_pr       = "mouvant"
        pa_pa1      = "mû (û, ue, us, ues)"
        pa_pa2      = "ayant mû"
        ge_pr       = "en mouvant"
        ge_pa       = "en ayant mû"
        im_pr_t     = "meus"
        im_pr_n     = "mouvons"
        im_pr_v     = "mouvez"
        im_pa_t     = "aie mû"
        im_pa_n     = "ayons mû"
        im_pa_v     = "ayez mû"

        in_pr_j     = "meus"
        in_pr_t     = "meus"
        in_pr_il    = "meut"
        in_pr_n     = "mouvons"
        in_pr_v     = "mouvez"
        in_pr_ils   = "meuvent"
        in_pc_j     = "ai mû"
        in_pc_t     = "as mû"
        in_pc_il    = "a mû"
        in_pc_n     = "avons mû"
        in_pc_v     = "avez mû"
        in_pc_ils   = "ont mû"
        in_im_j     = "mouvais"
        in_im_t     = "mouvais"
        in_im_il    = "mouvait"
        in_im_n     = "mouvions"
        in_im_v     = "mouviez"
        in_im_ils   = "mouvaient"
        in_pqp_j    = "avais mû"
        in_pqp_t    = "avais mû"
        in_pqp_il   = "avait mû"
        in_pqp_n    = "avions mû"
        in_pqp_v    = "aviez mû"
        in_pqp_ils  = "avaient mû"
        in_ps_j     = "mus"
        in_ps_t     = "mus"
        in_ps_il    = "mut"
        in_ps_n     = "mûmes"
        in_ps_v     = "mûtes"
        in_ps_ils   = "murent"
        in_pa_j     = "eus mû"
        in_pa_t     = "eus mû"
        in_pa_il    = "eut mû"
        in_pa_n     = "eûmes mû"
        in_pa_v     = "eûtes mû"
        in_pa_ils   = "eurent mû"
        in_fs_j     = "mouvrai"
        in_fs_t     = "mouvras"
        in_fs_il    = "mouvra"
        in_fs_n     = "mouvrons"
        in_fs_v     = "mouvrez"
        in_fs_ils   = "mouvront"
        in_fa_j     = "aurai mû"
        in_fa_t     = "auras mû"
        in_fa_il    = "aura mû"
        in_fa_n     = "aurons mû"
        in_fa_v     = "aurez mû"
        in_fa_ils   = "auront mû"

        su_pr_j     = "meuve"
        su_pr_t     = "meuves"
        su_pr_il    = "meuve"
        su_pr_n     = "mouvions"
        su_pr_v     = "mouviez"
        su_pr_ils   = "meuvent"
        su_pa_j     = "aie mû"
        su_pa_t     = "aies mû"
        su_pa_il    = "ait mû"
        su_pa_n     = "ayons mû"
        su_pa_v     = "ayez mû"
        su_pa_ils   = "aient mû"
        su_im_j     = "musse"
        su_im_t     = "musses"
        su_im_il    = "mût"
        su_im_n     = "mussions"
        su_im_v     = "mussiez"
        su_im_ils   = "mussent"
        su_pqp_j    = "eusse mû"
        su_pqp_t    = "eusses mû"
        su_pqp_il   = "eût mû"
        su_pqp_n    = "eussions mû"
        su_pqp_v    = "eussiez mû"
        su_pqp_ils  = "eussent mû"

        co_pr_j     = "mouvrais"
        co_pr_t     = "mouvrais"
        co_pr_il    = "mouvrait"
        co_pr_n     = "mouvrions"
        co_pr_v     = "mouvriez"
        co_pr_ils   = "mouvraient"
        co_pa_j     = "aurais mû"
        co_pa_t     = "aurais mû"
        co_pa_il    = "aurait mû"
        co_pa_n     = "aurions mû"
        co_pa_v     = "auriez mû"
        co_pa_ils   = "auraient mû" />
    <conjugation
        id          = "47"
        term        = ""
        radicals    = "pl"
        inf_pr      = "pleuvoir"
        inf_pa      = "avoir plu"
        pa_pr       = "pleuvant"
        pa_pa1      = "plu (invar.)"
        pa_pa2      = "ayant plu"
        ge_pr       = "-"
        ge_pa       = "-"
        im_pr_t     = "-"
        im_pr_n     = "-"
        im_pr_v     = "-"
        im_pa_t     = "-"
        im_pa_n     = "-"
        im_pa_v     = "-"

        in_pr_j     = "-"
        in_pr_t     = "-"
        in_pr_il    = "pleut"
        in_pr_n     = "-"
        in_pr_v     = "-"
        in_pr_ils   = "pleuvent"
        in_pc_j     = "-"
        in_pc_t     = "-"
        in_pc_il    = "a plu"
        in_pc_n     = "-"
        in_pc_v     = "-"
        in_pc_ils   = "ont plu"
        in_im_j     = "-"
        in_im_t     = "-"
        in_im_il    = "pleuvait"
        in_im_n     = "-"
        in_im_v     = "-"
        in_im_ils   = "pleuvaient"
        in_pqp_j    = "-"
        in_pqp_t    = "-"
        in_pqp_il   = "avait plu"
        in_pqp_n    = "-"
        in_pqp_v    = "-"
        in_pqp_ils  = "avaient plu"
        in_ps_j     = "-"
        in_ps_t     = "-"
        in_ps_il    = "plut"
        in_ps_n     = "-"
        in_ps_v     = "-"
        in_ps_ils   = "plurent"
        in_pa_j     = "-"
        in_pa_t     = "-"
        in_pa_il    = "eut plu"
        in_pa_n     = "-"
        in_pa_v     = "-"
        in_pa_ils   = "eurent plu"
        in_fs_j     = "-"
        in_fs_t     = "-"
        in_fs_il    = "pleuvra"
        in_fs_n     = "-"
        in_fs_v     = "-"
        in_fs_ils   = "pleuvront"
        in_fa_j     = "-"
        in_fa_t     = "-"
        in_fa_il    = "aura plu"
        in_fa_n     = "-"
        in_fa_v     = "-"
        in_fa_ils   = "auront plu"

        su_pr_j     = "-"
        su_pr_t     = "-"
        su_pr_il    = "pleuve"
        su_pr_n     = "-"
        su_pr_v     = "-"
        su_pr_ils   = "pleuvent"
        su_pa_j     = "-"
        su_pa_t     = "-"
        su_pa_il    = "ait plu"
        su_pa_n     = "-"
        su_pa_v     = "-"
        su_pa_ils   = "aient plu"
        su_im_j     = "-"
        su_im_t     = "-"
        su_im_il    = "plût"
        su_im_n     = "-"
        su_im_v     = "-"
        su_im_ils   = "plussent"
        su_pqp_j    = "-"
        su_pqp_t    = "-"
        su_pqp_il   = "eût plu"
        su_pqp_n    = "-"
        su_pqp_v    = "-"
        su_pqp_ils  = "eussent plu"

        co_pr_j     = "-"
        co_pr_t     = "-"
        co_pr_il    = "pleuvrait"
        co_pr_n     = "-"
        co_pr_v     = "-"
        co_pr_ils   = "pleuvraient"
        co_pa_j     = "-"
        co_pa_t     = "-"
        co_pa_il    = "aurait plu"
        co_pa_n     = "-"
        co_pa_v     = "-"
        co_pa_ils   = "auraient plu" />
    <conjugation
        id          = "48"
        term        = ""
        radicals    = "fa"
        inf_pr      = "falloir"
        inf_pa      = "avoir fallu"
        pa_pr       = "-"
        pa_pa1      = "fallu (invar.)"
        pa_pa2      = "ayant fallu"
        ge_pr       = "-"
        ge_pa       = "-"
        im_pr_t     = "-"
        im_pr_n     = "-"
        im_pr_v     = "-"
        im_pa_t     = "-"
        im_pa_n     = "-"
        im_pa_v     = "-"

        in_pr_j     = "-"
        in_pr_t     = "-"
        in_pr_il    = "faut"
        in_pr_n     = "-"
        in_pr_v     = "-"
        in_pr_ils   = "-"
        in_pc_j     = "-"
        in_pc_t     = "-"
        in_pc_il    = "a fallu"
        in_pc_n     = "-"
        in_pc_v     = "-"
        in_pc_ils   = "-"
        in_im_j     = "-"
        in_im_t     = "-"
        in_im_il    = "fallait"
        in_im_n     = "-"
        in_im_v     = "-"
        in_im_ils   = "-"
        in_pqp_j    = "-"
        in_pqp_t    = "-"
        in_pqp_il   = "avait fallu"
        in_pqp_n    = "-"
        in_pqp_v    = "-"
        in_pqp_ils  = "-"
        in_ps_j     = "-"
        in_ps_t     = "-"
        in_ps_il    = "fallut"
        in_ps_n     = "-"
        in_ps_v     = "-"
        in_ps_ils   = "-"
        in_pa_j     = "-"
        in_pa_t     = "-"
        in_pa_il    = "eut fallu"
        in_pa_n     = "-"
        in_pa_v     = "-"
        in_pa_ils   = "-"
        in_fs_j     = "-"
        in_fs_t     = "-"
        in_fs_il    = "faudra"
        in_fs_n     = "-"
        in_fs_v     = "-"
        in_fs_ils   = "-"
        in_fa_j     = "-"
        in_fa_t     = "-"
        in_fa_il    = "aura fallu"
        in_fa_n     = "-"
        in_fa_v     = "-"
        in_fa_ils   = "-"

        su_pr_j     = "-"
        su_pr_t     = "-"
        su_pr_il    = "faille"
        su_pr_n     = "-"
        su_pr_v     = "-"
        su_pr_ils   = "-"
        su_pa_j     = "-"
        su_pa_t     = "-"
        su_pa_il    = "ait fallu"
        su_pa_n     = "-"
        su_pa_v     = "-"
        su_pa_ils   = "-"
        su_im_j     = "-"
        su_im_t     = "-"
        su_im_il    = "fallût"
        su_im_n     = "-"
        su_im_v     = "-"
        su_im_ils   = "-"
        su_pqp_j    = "-"
        su_pqp_t    = "-"
        su_pqp_il   = "eût fallu"
        su_pqp_n    = "-"
        su_pqp_v    = "-"
        su_pqp_ils  = "-"

        co_pr_j     = "-"
        co_pr_t     = "-"
        co_pr_il    = "faudrait"
        co_pr_n     = "-"
        co_pr_v     = "-"
        co_pr_ils   = "-"
        co_pa_j     = "-"
        co_pa_t     = "-"
        co_pa_il    = "aurait fallu"
        co_pa_n     = "-"
        co_pa_v     = "-"
        co_pa_ils   = "-" />
    <conjugation
        id          = "49"
        term        = ""
        radicals    = "va"
        inf_pr      = "valoir"
        inf_pa      = "avoir valu"
        pa_pr       = "valant"
        pa_pa1      = "valu (u, ue, us, ues)"
        pa_pa2      = "ayant valu"
        ge_pr       = "en valant"
        ge_pa       = "en ayant valu"
        im_pr_t     = "vaux"
        im_pr_n     = "valons"
        im_pr_v     = "valez"
        im_pa_t     = "aie valu"
        im_pa_n     = "ayons valu"
        im_pa_v     = "ayez valu"

        in_pr_j     = "vaux"
        in_pr_t     = "vaux"
        in_pr_il    = "vaut"
        in_pr_n     = "valons"
        in_pr_v     = "valez"
        in_pr_ils   = "valent"
        in_pc_j     = "ai valu"
        in_pc_t     = "as valu"
        in_pc_il    = "a valu"
        in_pc_n     = "avons valu"
        in_pc_v     = "avez valu"
        in_pc_ils   = "ont valu"
        in_im_j     = "valais"
        in_im_t     = "valais"
        in_im_il    = "valait"
        in_im_n     = "valions"
        in_im_v     = "valiez"
        in_im_ils   = "valaient"
        in_pqp_j    = "avais valu"
        in_pqp_t    = "avais valu"
        in_pqp_il   = "avait valu"
        in_pqp_n    = "avions valu"
        in_pqp_v    = "aviez valu"
        in_pqp_ils  = "avaient valu"
        in_ps_j     = "valus"
        in_ps_t     = "valus"
        in_ps_il    = "valut"
        in_ps_n     = "valûmes"
        in_ps_v     = "valûtes"
        in_ps_ils   = "valurent"
        in_pa_j     = "eus valu"
        in_pa_t     = "eus valu"
        in_pa_il    = "eut valu"
        in_pa_n     = "eûmes valu"
        in_pa_v     = "eûtes valu"
        in_pa_ils   = "eurent valu"
        in_fs_j     = "vaudrai"
        in_fs_t     = "vaudras"
        in_fs_il    = "vaudra"
        in_fs_n     = "vaudrons"
        in_fs_v     = "vaudrez"
        in_fs_ils   = "vaudront"
        in_fa_j     = "aurai valu"
        in_fa_t     = "auras valu"
        in_fa_il    = "aura valu"
        in_fa_n     = "aurons valu"
        in_fa_v     = "aurez valu"
        in_fa_ils   = "auront valu"

        su_pr_j     = "vaille"
        su_pr_t     = "vailles"
        su_pr_il    = "vaille"
        su_pr_n     = "valions"
        su_pr_v     = "valiez"
        su_pr_ils   = "vaillent"
        su_pa_j     = "aie valu"
        su_pa_t     = "aies valu"
        su_pa_il    = "ait valu"
        su_pa_n     = "ayons valu"
        su_pa_v     = "ayez valu"
        su_pa_ils   = "aient valu"
        su_im_j     = "valusse"
        su_im_t     = "valusses"
        su_im_il    = "valût"
        su_im_n     = "valussions"
        su_im_v     = "valussiez"
        su_im_ils   = "valussent"
        su_pqp_j    = "eusse valu"
        su_pqp_t    = "eusses valu"
        su_pqp_il   = "eût valu"
        su_pqp_n    = "eussions valu"
        su_pqp_v    = "eussiez valu"
        su_pqp_ils  = "eussent valu"

        co_pr_j     = "vaudrais"
        co_pr_t     = "vaudrais"
        co_pr_il    = "vaudrait"
        co_pr_n     = "vaudrions"
        co_pr_v     = "vaudriez"
        co_pr_ils   = "vaudraient"
        co_pa_j     = "aurais valu"
        co_pa_t     = "aurais valu"
        co_pa_il    = "aurait valu"
        co_pa_n     = "aurions valu"
        co_pa_v     = "auriez valu"
        co_pa_ils   = "auraient valu" />
    <conjugation
        id          = "50"
        term        = ""
        radicals    = "veu, voul, voud"
        inf_pr      = "vouloir"
        inf_pa      = "avoir voulu"
        pa_pr       = "voulant"
        pa_pa1      = "voulu (u, ue, us, ues)"
        pa_pa2      = "ayant voulu"
        ge_pr       = "en voulant"
        ge_pa       = "en ayant voulu"
        im_pr_t     = "veuille / veux"
        im_pr_n     = "veuillons / voulons"
        im_pr_v     = "veuillez / voulez"
        im_pa_t     = "aie voulu"
        im_pa_n     = "ayons voulu"
        im_pa_v     = "ayez voulu"

        in_pr_j     = "veux"
        in_pr_t     = "veux"
        in_pr_il    = "veut"
        in_pr_n     = "voulons"
        in_pr_v     = "voulez"
        in_pr_ils   = "veulent"
        in_pc_j     = "ai voulu"
        in_pc_t     = "as voulu"
        in_pc_il    = "a voulu"
        in_pc_n     = "avons voulu"
        in_pc_v     = "avez voulu"
        in_pc_ils   = "ont voulu"
        in_im_j     = "voulais"
        in_im_t     = "voulais"
        in_im_il    = "voulait"
        in_im_n     = "voulions"
        in_im_v     = "vouliez"
        in_im_ils   = "voulaient"
        in_pqp_j    = "avais voulu"
        in_pqp_t    = "avais voulu"
        in_pqp_il   = "avait voulu"
        in_pqp_n    = "avions voulu"
        in_pqp_v    = "aviez voulu"
        in_pqp_ils  = "avaient voulu"
        in_ps_j     = "voulus"
        in_ps_t     = "voulus"
        in_ps_il    = "voulut"
        in_ps_n     = "voulûmes"
        in_ps_v     = "voulûtes"
        in_ps_ils   = "voulurent"
        in_pa_j     = "eus voulu"
        in_pa_t     = "eus voulu"
        in_pa_il    = "eut voulu"
        in_pa_n     = "eûmes voulu"
        in_pa_v     = "eûtes voulu"
        in_pa_ils   = "eurent voulu"
        in_fs_j     = "voudrai"
        in_fs_t     = "voudras"
        in_fs_il    = "voudra"
        in_fs_n     = "voudrons"
        in_fs_v     = "voudrez"
        in_fs_ils   = "voudront"
        in_fa_j     = "aurai voulu"
        in_fa_t     = "auras voulu"
        in_fa_il    = "aura voulu"
        in_fa_n     = "aurons voulu"
        in_fa_v     = "aurez voulu"
        in_fa_ils   = "auront voulu"

        su_pr_j     = "veuille"
        su_pr_t     = "veuilles"
        su_pr_il    = "veuille"
        su_pr_n     = "voulions"
        su_pr_v     = "vouliez"
        su_pr_ils   = "veuillent"
        su_pa_j     = "aie voulu"
        su_pa_t     = "aies voulu"
        su_pa_il    = "ait voulu"
        su_pa_n     = "ayons voulu"
        su_pa_v     = "ayez voulu"
        su_pa_ils   = "aient voulu"
        su_im_j     = "voulusse"
        su_im_t     = "voulusses"
        su_im_il    = "voulût"
        su_im_n     = "voulussions"
        su_im_v     = "voulussiez"
        su_im_ils   = "voulussent"
        su_pqp_j    = "eusse voulu"
        su_pqp_t    = "eusses voulu"
        su_pqp_il   = "eût voulu"
        su_pqp_n    = "eussions voulu"
        su_pqp_v    = "eussiez voulu"
        su_pqp_ils  = "eussent voulu"

        co_pr_j     = "voudrais"
        co_pr_t     = "voudrais"
        co_pr_il    = "voudrait"
        co_pr_n     = "voudrions"
        co_pr_v     = "voudriez"
        co_pr_ils   = "voudraient"
        co_pa_j     = "aurais voulu"
        co_pa_t     = "aurais voulu"
        co_pa_il    = "aurait voulu"
        co_pa_n     = "aurions voulu"
        co_pa_v     = "auriez voulu"
        co_pa_ils   = "auraient voulu" />
    <conjugation
        id          = "51"
        term        = ""
        radicals    = "ass"
        inf_pr      = "asseoir"
        inf_pa      = "avoir assis"
        pa_pr       = "asseyant"
        pa_pa1      = "assis (s, se, s, ses)"
        pa_pa2      = "ayant assis"
        ge_pr       = "en asseyant"
        ge_pa       = "en ayant assis"
        im_pr_t     = "assieds / assois"
        im_pr_n     = "asseyons / assoyons"
        im_pr_v     = "asseyez / assoyez"
        im_pa_t     = "aie assis"
        im_pa_n     = "ayons assis"
        im_pa_v     = "ayez assis"

        in_pr_j     = "assieds / assois"
        in_pr_t     = "assieds / assois"
        in_pr_il    = "assied / assoit"
        in_pr_n     = "asseyons / assoyons"
        in_pr_v     = "asseyez / assoyez"
        in_pr_ils   = "asseyent / assoient"
        in_pc_j     = "ai assis"
        in_pc_t     = "as assis"
        in_pc_il    = "a assis"
        in_pc_n     = "avons assis"
        in_pc_v     = "avez assis"
        in_pc_ils   = "ont assis"
        in_im_j     = "asseyais / assoyais"
        in_im_t     = "asseyais / assoyais"
        in_im_il    = "asseyait / assoyait"
        in_im_n     = "asseyions / assoyions"
        in_im_v     = "asseyiez / assoyiez"
        in_im_ils   = "asseyaient / assoyaient"
        in_pqp_j    = "avais assis"
        in_pqp_t    = "avais assis"
        in_pqp_il   = "avait assis"
        in_pqp_n    = "avions assis"
        in_pqp_v    = "aviez assis"
        in_pqp_ils  = "avaient assis"
        in_ps_j     = "assis"
        in_ps_t     = "assis"
        in_ps_il    = "assit"
        in_ps_n     = "assîmes"
        in_ps_v     = "assîtes"
        in_ps_ils   = "assirent"
        in_pa_j     = "eus assis"
        in_pa_t     = "eus assis"
        in_pa_il    = "eut assis"
        in_pa_n     = "eûmes assis"
        in_pa_v     = "eûtes assis"
        in_pa_ils   = "eurent assis"
        in_fs_j     = "assiérai / assoirai"
        in_fs_t     = "assiéras / assoiras"
        in_fs_il    = "assiéra / assoira"
        in_fs_n     = "assiérons / assoirons"
        in_fs_v     = "assiérez / assoirez"
        in_fs_ils   = "assiéront / assoiront"
        in_fa_j     = "aurai assis"
        in_fa_t     = "auras assis"
        in_fa_il    = "aura assis"
        in_fa_n     = "aurons assis"
        in_fa_v     = "aurez assis"
        in_fa_ils   = "auront assis"

        su_pr_j     = "asseye / assoie"
        su_pr_t     = "asseyes / assoies"
        su_pr_il    = "asseye / assoie"
        su_pr_n     = "asseyions / assoyions"
        su_pr_v     = "asseyiez / assoyiez"
        su_pr_ils   = "asseyent / assoient"
        su_pa_j     = "aie assis"
        su_pa_t     = "aies assis"
        su_pa_il    = "ait assis"
        su_pa_n     = "ayons assis"
        su_pa_v     = "ayez assis"
        su_pa_ils   = "aient assis"
        su_im_j     = "assisse"
        su_im_t     = "assisses"
        su_im_il    = "assît"
        su_im_n     = "assissions"
        su_im_v     = "assissiez"
        su_im_ils   = "assissent"
        su_pqp_j    = "eusse assis"
        su_pqp_t    = "eusses assis"
        su_pqp_il   = "eût assis"
        su_pqp_n    = "eussions assis"
        su_pqp_v    = "eussiez assis"
        su_pqp_ils  = "eussent assis"

        co_pr_j     = "assiérais / assoirais"
        co_pr_t     = "assiérais / assoirais"
        co_pr_il    = "assiérait / assoirait"
        co_pr_n     = "assiérions / assoirions"
        co_pr_v     = "assiériez / assoiriez"
        co_pr_ils   = "assiéraient / assoiraient"
        co_pa_j     = "aurais assis"
        co_pa_t     = "aurais assis"
        co_pa_il    = "aurait assis"
        co_pa_n     = "aurions assis"
        co_pa_v     = "auriez assis"
        co_pa_ils   = "auraient assis" />
    <conjugation
        id          = "52"
        term        = ""
        radicals    = "si, se, sé"
        inf_pr      = "seoir"
        inf_pa      = "-"
        pa_pr       = "séant"
        pa_pa1      = "-"
        pa_pa2      = "-"
        ge_pr       = "en séant (en seyant)"
        ge_pa       = "-"
        im_pr_t     = "-"
        im_pr_n     = "-"
        im_pr_v     = "-"
        im_pa_t     = "-"
        im_pa_n     = "-"
        im_pa_v     = "-"

        in_pr_j     = "-"
        in_pr_t     = "-"
        in_pr_il    = "sied"
        in_pr_n     = "-"
        in_pr_v     = "-"
        in_pr_ils   = "siéent"
        in_pc_j     = "-"
        in_pc_t     = "-"
        in_pc_il    = "-"
        in_pc_n     = "-"
        in_pc_v     = "-"
        in_pc_ils   = "-"
        in_im_j     = "-"
        in_im_t     = "-"
        in_im_il    = "seyait"
        in_im_n     = "-"
        in_im_v     = "-"
        in_im_ils   = "seyaient"
        in_pqp_j    = "-"
        in_pqp_t    = "-"
        in_pqp_il   = "-"
        in_pqp_n    = "-"
        in_pqp_v    = "-"
        in_pqp_ils  = "-"
        in_ps_j     = "-"
        in_ps_t     = "-"
        in_ps_il    = "-"
        in_ps_n     = "-"
        in_ps_v     = "-"
        in_ps_ils   = "-"
        in_pa_j     = "-"
        in_pa_t     = "-"
        in_pa_il    = "-"
        in_pa_n     = "-"
        in_pa_v     = "-"
        in_pa_ils   = "-"
        in_fs_j     = "-"
        in_fs_t     = "-"
        in_fs_il    = "siéra"
        in_fs_n     = "-"
        in_fs_v     = "-"
        in_fs_ils   = "siéront"
        in_fa_j     = "-"
        in_fa_t     = "-"
        in_fa_il    = "-"
        in_fa_n     = "-"
        in_fa_v     = "-"
        in_fa_ils   = "-"

        su_pr_j     = "-"
        su_pr_t     = "-"
        su_pr_il    = "siée"
        su_pr_n     = "-"
        su_pr_v     = "-"
        su_pr_ils   = "siéent"
        su_pa_j     = "-"
        su_pa_t     = "-"
        su_pa_il    = "-"
        su_pa_n     = "-"
        su_pa_v     = "-"
        su_pa_ils   = "-"
        su_im_j     = "-"
        su_im_t     = "-"
        su_im_il    = "-"
        su_im_n     = "-"
        su_im_v     = "-"
        su_im_ils   = "-"
        su_pqp_j    = "-"
        su_pqp_t    = "-"
        su_pqp_il   = "-"
        su_pqp_n    = "-"
        su_pqp_v    = "-"
        su_pqp_ils  = "-"

        co_pr_j     = "-"
        co_pr_t     = "-"
        co_pr_il    = "siérait"
        co_pr_n     = "-"
        co_pr_v     = "-"
        co_pr_ils   = "siéraient"
        co_pa_j     = "-"
        co_pa_t     = "-"
        co_pa_il    = "-"
        co_pa_n     = "-"
        co_pa_v     = "-"
        co_pa_ils   = "-" />
    <conjugation
        id          = "53"
        term        = ""
        radicals    = "mess"
        inf_pr      = "messeoir"
        inf_pa      = "-"
        pa_pr       = "messéant"
        pa_pa1      = "-"
        pa_pa2      = "-"
        ge_pr       = "-"
        ge_pa       = "-"
        im_pr_t     = "-"
        im_pr_n     = "-"
        im_pr_v     = "-"
        im_pa_t     = "-"
        im_pa_n     = "-"
        im_pa_v     = "-"

        in_pr_j     = "-"
        in_pr_t     = "-"
        in_pr_il    = "messied"
        in_pr_n     = "-"
        in_pr_v     = "-"
        in_pr_ils   = "messiéent"
        in_pc_j     = "-"
        in_pc_t     = "-"
        in_pc_il    = "-"
        in_pc_n     = "-"
        in_pc_v     = "-"
        in_pc_ils   = "-"
        in_im_j     = "-"
        in_im_t     = "-"
        in_im_il    = "messeyait"
        in_im_n     = "-"
        in_im_v     = "-"
        in_im_ils   = "messeyaient"
        in_pqp_j    = "-"
        in_pqp_t    = "-"
        in_pqp_il   = "-"
        in_pqp_n    = "-"
        in_pqp_v    = "-"
        in_pqp_ils  = "-"
        in_ps_j     = "-"
        in_ps_t     = "-"
        in_ps_il    = "-"
        in_ps_n     = "-"
        in_ps_v     = "-"
        in_ps_ils   = "-"
        in_pa_j     = "-"
        in_pa_t     = "-"
        in_pa_il    = "-"
        in_pa_n     = "-"
        in_pa_v     = "-"
        in_pa_ils   = "-"
        in_fs_j     = "-"
        in_fs_t     = "-"
        in_fs_il    = "messiéra"
        in_fs_n     = "-"
        in_fs_v     = "-"
        in_fs_ils   = "messiéront"
        in_fa_j     = "-"
        in_fa_t     = "-"
        in_fa_il    = "-"
        in_fa_n     = "-"
        in_fa_v     = "-"
        in_fa_ils   = "-"

        su_pr_j     = "-"
        su_pr_t     = "-"
        su_pr_il    = "messiée"
        su_pr_n     = "-"
        su_pr_v     = "-"
        su_pr_ils   = "messiéent"
        su_pa_j     = "-"
        su_pa_t     = "-"
        su_pa_il    = "-"
        su_pa_n     = "-"
        su_pa_v     = "-"
        su_pa_ils   = "-"
        su_im_j     = "-"
        su_im_t     = "-"
        su_im_il    = "-"
        su_im_n     = "-"
        su_im_v     = "-"
        su_im_ils   = "-"
        su_pqp_j    = "-"
        su_pqp_t    = "-"
        su_pqp_il   = "-"
        su_pqp_n    = "-"
        su_pqp_v    = "-"
        su_pqp_ils  = "-"

        co_pr_j     = "-"
        co_pr_t     = "-"
        co_pr_il    = "messiérait"
        co_pr_n     = "-"
        co_pr_v     = "-"
        co_pr_ils   = "messiéraient"
        co_pa_j     = "-"
        co_pa_t     = "-"
        co_pa_il    = "-"
        co_pa_n     = "-"
        co_pa_v     = "-"
        co_pa_ils   = "-" />
    <conjugation
        id          = "54"
        term        = ""
        radicals    = "surs"
        inf_pr      = "surseoir"
        inf_pa      = "avoir sursis"
        pa_pr       = "sursoyant"
        pa_pa1      = "sursis (invar.)"
        pa_pa2      = "ayant sursis"
        ge_pr       = "en sursoyant"
        ge_pa       = "en ayant sursis"
        im_pr_t     = "sursois"
        im_pr_n     = "sursoyons"
        im_pr_v     = "sursoyez"
        im_pa_t     = "aie sursis"
        im_pa_n     = "ayons sursis"
        im_pa_v     = "ayez sursis"

        in_pr_j     = "sursois"
        in_pr_t     = "sursois"
        in_pr_il    = "sursoit"
        in_pr_n     = "sursoyons"
        in_pr_v     = "sursoyez"
        in_pr_ils   = "sursoient"
        in_pc_j     = "ai sursis"
        in_pc_t     = "as sursis"
        in_pc_il    = "a sursis"
        in_pc_n     = "avons sursis"
        in_pc_v     = "avez sursis"
        in_pc_ils   = "ont sursis"
        in_im_j     = "sursoyais"
        in_im_t     = "sursoyais"
        in_im_il    = "sursoyait"
        in_im_n     = "sursoyions"
        in_im_v     = "sursoyiez"
        in_im_ils   = "sursoyaient"
        in_pqp_j    = "avais sursis"
        in_pqp_t    = "avais sursis"
        in_pqp_il   = "avait sursis"
        in_pqp_n    = "avions sursis"
        in_pqp_v    = "aviez sursis"
        in_pqp_ils  = "avaient sursis"
        in_ps_j     = "sursis"
        in_ps_t     = "sursis"
        in_ps_il    = "sursit"
        in_ps_n     = "sursîmes"
        in_ps_v     = "sursîtes"
        in_ps_ils   = "sursirent"
        in_pa_j     = "eus sursis"
        in_pa_t     = "eus sursis"
        in_pa_il    = "eut sursis"
        in_pa_n     = "eûmes sursis"
        in_pa_v     = "eûtes sursis"
        in_pa_ils   = "eurent sursis"
        in_fs_j     = "surseoirai"
        in_fs_t     = "surseoiras"
        in_fs_il    = "surseoira"
        in_fs_n     = "surseoirons"
        in_fs_v     = "surseoirez"
        in_fs_ils   = "surseoiront"
        in_fa_j     = "aurai sursis"
        in_fa_t     = "auras sursis"
        in_fa_il    = "aura sursis"
        in_fa_n     = "aurons sursis"
        in_fa_v     = "aurez sursis"
        in_fa_ils   = "auront sursis"

        su_pr_j     = "sursoie"
        su_pr_t     = "sursoies"
        su_pr_il    = "sursoie"
        su_pr_n     = "sursoyions"
        su_pr_v     = "sursoyiez"
        su_pr_ils   = "sursoient"
        su_pa_j     = "aie sursis"
        su_pa_t     = "aies sursis"
        su_pa_il    = "ait sursis"
        su_pa_n     = "ayons sursis"
        su_pa_v     = "ayez sursis"
        su_pa_ils   = "aient sursis"
        su_im_j     = "sursisse"
        su_im_t     = "sursisses"
        su_im_il    = "sursît"
        su_im_n     = "sursissions"
        su_im_v     = "sursissiez"
        su_im_ils   = "sursissent"
        su_pqp_j    = "eusse sursis"
        su_pqp_t    = "eusses sursis"
        su_pqp_il   = "eût sursis"
        su_pqp_n    = "eussions sursis"
        su_pqp_v    = "eussiez sursis"
        su_pqp_ils  = "eussent sursis"

        co_pr_j     = "surseoirais"
        co_pr_t     = "surseoirais"
        co_pr_il    = "surseoirait"
        co_pr_n     = "surseoirions"
        co_pr_v     = "surseoiriez"
        co_pr_ils   = "surseoiraient"
        co_pa_j     = "aurais sursis"
        co_pa_t     = "aurais sursis"
        co_pa_il    = "aurait sursis"
        co_pa_n     = "aurions sursis"
        co_pa_v     = "auriez sursis"
        co_pa_ils   = "auraient sursis" />
    <conjugation
        id          = "55"
        term        = ""
        radicals    = "ch"
        inf_pr      = "choir"
        inf_pa      = "avoir ou être chu(e)(s)"
        pa_pr       = "-"
        pa_pa1      = "chu (u, ue, us, ues)"
        pa_pa2      = "ayant ou étant chu(e)(s)"
        ge_pr       = "-"
        ge_pa       = ""
        im_pr_t     = "chois"
        im_pr_n     = "-"
        im_pr_v     = "-"
        im_pa_t     = "aie ou sois chu(e)"
        im_pa_n     = "ayons ou soyons chu(e)s"
        im_pa_v     = "ayez ou soyez chu(e)s"

        in_pr_j     = "chois"
        in_pr_t     = "chois"
        in_pr_il    = "choit"
        in_pr_n     = "-"
        in_pr_v     = "-"
        in_pr_ils   = "choient"
        in_pc_j     = "ai ou suis chu(e)"
        in_pc_t     = "as ou es chu(e)"
        in_pc_il    = "a ou est chu(e)"
        in_pc_n     = "avons ou sommes chu(e)s"
        in_pc_v     = "avez ou êtes chu(e)s"
        in_pc_ils   = "ont ou sont chu(e)s"
        in_im_j     = "-"
        in_im_t     = "-"
        in_im_il    = "-"
        in_im_n     = "-"
        in_im_v     = "-"
        in_im_ils   = "-"
        in_pqp_j    = "avais ou étais chu(e)"
        in_pqp_t    = "avais ou étais chu(e)"
        in_pqp_il   = "avait ou était chu(e)"
        in_pqp_n    = "avions ou étions chu(e)s"
        in_pqp_v    = "aviez ou étiez chu(e)s"
        in_pqp_ils  = "avaient ou étaient chu(e)s"
        in_ps_j     = "chus"
        in_ps_t     = "-"
        in_ps_il    = "chut"
        in_ps_n     = "-"
        in_ps_v     = "-"
        in_ps_ils   = "churent"
        in_pa_j     = "eus ou fus chu(e)"
        in_pa_t     = "eus ou fus chu(e)"
        in_pa_il    = "eut ou fut chu(e)"
        in_pa_n     = "eûmes ou fûmes chu(e)s"
        in_pa_v     = "eûtes ou fûtes chu(e)s"
        in_pa_ils   = "eurent ou furent chu(e)s"
        in_fs_j     = "cherrai / choirai"
        in_fs_t     = "-"
        in_fs_il    = "cherra / choira"
        in_fs_n     = "-"
        in_fs_v     = "-"
        in_fs_ils   = "cherront / choiront"
        in_fa_j     = "aurai ou serai chu(e)"
        in_fa_t     = "auras ou seras chu(e)"
        in_fa_il    = "aura ou sera chu(e)"
        in_fa_n     = "aurons ou serons chu(e)s"
        in_fa_v     = "aurez ou serez chu(e)s"
        in_fa_ils   = "auront ou seront chu(e)s"

        su_pr_j     = "-"
        su_pr_t     = "-"
        su_pr_il    = "-"
        su_pr_n     = "-"
        su_pr_v     = "-"
        su_pr_ils   = "-"
        su_pa_j     = "aie ou sois chu(e)"
        su_pa_t     = "aies ou sois chu(e)"
        su_pa_il    = "ait ou soit chu(e)"
        su_pa_n     = "ayons ou soyons chu(e)s"
        su_pa_v     = "ayez ou soyez chu(e)s"
        su_pa_ils   = "aient ou soient chu(e)s"
        su_im_j     = "-"
        su_im_t     = "-"
        su_im_il    = "chût"
        su_im_n     = "-"
        su_im_v     = "-"
        su_im_ils   = "chûtent"
        su_pqp_j    = "eusse ou fusse chu(e)"
        su_pqp_t    = "eusses ou fusse chu(e)"
        su_pqp_il   = "eût ou fût chu(e)"
        su_pqp_n    = "eussions ou fussions chu(e)s"
        su_pqp_v    = "eussiez ou fussiez chu(e)s"
        su_pqp_ils  = "eussent ou fussent chu(e)s"

        co_pr_j     = "cherrais / choirais"
        co_pr_t     = "-"
        co_pr_il    = "cherrait / choirait"
        co_pr_n     = "-"
        co_pr_v     = "-"
        co_pr_ils   = "cherraient / choiraient"
        co_pa_j     = "aurais ou serais chu(e)"
        co_pa_t     = "aurais ou serais chu(e)"
        co_pa_il    = "aurait ou serait chu(e)"
        co_pa_n     = "aurions ou serions chu(e)s"
        co_pa_v     = "auriez ou seriez chu(e)s"
        co_pa_ils   = "auraient ou seraient chu(e)s" />
    <conjugation
        id          = "56"
        term        = ""
        radicals    = "éch"
        inf_pr      = "échoir"
        inf_pa      = "être échu(e)(s)"
        pa_pr       = "échéant"
        pa_pa1      = "échu (u, ue, us, ues)"
        pa_pa2      = "étant échu(e)(s)"
        ge_pr       = "en échéant"
        ge_pa       = "en étant échu"
        im_pr_t     = "-"
        im_pr_n     = "-"
        im_pr_v     = "-"
        im_pa_t     = "-"
        im_pa_n     = "-"
        im_pa_v     = "-"

        in_pr_j     = "-"
        in_pr_t     = "-"
        in_pr_il    = "échet / échoit"
        in_pr_n     = "-"
        in_pr_v     = "-"
        in_pr_ils   = "échoient / échéent"
        in_pc_j     = "-"
        in_pc_t     = "-"
        in_pc_il    = "est échu"
        in_pc_n     = "-"
        in_pc_v     = "-"
        in_pc_ils   = "sont échus"
        in_im_j     = "-"
        in_im_t     = "-"
        in_im_il    = "échoyait / échéait"
        in_im_n     = "-"
        in_im_v     = "-"
        in_im_ils   = "échoyaient / échéaient"
        in_pqp_j    = "-"
        in_pqp_t    = "-"
        in_pqp_il   = "était échu"
        in_pqp_n    = "-"
        in_pqp_v    = "-"
        in_pqp_ils  = "étaient échus"
        in_ps_j     = "-"
        in_ps_t     = "-"
        in_ps_il    = "échut"
        in_ps_n     = "-"
        in_ps_v     = "-"
        in_ps_ils   = "échurent"
        in_pa_j     = "-"
        in_pa_t     = "-"
        in_pa_il    = "fut échu"
        in_pa_n     = "-"
        in_pa_v     = "-"
        in_pa_ils   = "furent échus"
        in_fs_j     = "-"
        in_fs_t     = "-"
        in_fs_il    = "écherra / échoira"
        in_fs_n     = "-"
        in_fs_v     = "-"
        in_fs_ils   = "écherront / échoiront"
        in_fa_j     = "-"
        in_fa_t     = "-"
        in_fa_il    = "sera échu"
        in_fa_n     = "-"
        in_fa_v     = "-"
        in_fa_ils   = "seront échus"

        su_pr_j     = "-"
        su_pr_t     = "-"
        su_pr_il    = "échoie"
        su_pr_n     = "-"
        su_pr_v     = "-"
        su_pr_ils   = "échoient"
        su_pa_j     = "-"
        su_pa_t     = "-"
        su_pa_il    = "soit échu"
        su_pa_n     = "-"
        su_pa_v     = "-"
        su_pa_ils   = "soient échus"
        su_im_j     = "-"
        su_im_t     = "-"
        su_im_il    = "échût"
        su_im_n     = "-"
        su_im_v     = "-"
        su_im_ils   = "échussent"
        su_pqp_j    = "-"
        su_pqp_t    = "-"
        su_pqp_il   = "fût échu"
        su_pqp_n    = "-"
        su_pqp_v    = "-"
        su_pqp_ils  = "fussent échus"

        co_pr_j     = "-"
        co_pr_t     = "-"
        co_pr_il    = "écherrait / échoirait"
        co_pr_n     = "-"
        co_pr_v     = "-"
        co_pr_ils   = "écherraient / échoiraient"
        co_pa_j     = "-"
        co_pa_t     = "-"
        co_pa_il    = "serait échu"
        co_pa_n     = "-"
        co_pa_v     = "-"
        co_pa_ils   = "seraient échus" />
    <conjugation
        id          = "57"
        term        = ""
        radicals    = "déch"
        inf_pr      = "déchoir"
        inf_pa      = "avoir ou être déchu(e)(s)"
        pa_pr       = ""
        pa_pa1      = "déchu (u, ue, us, ues)"
        pa_pa2      = "ayant ou étant déchu(e)(s)"
        ge_pr       = ""
        ge_pa       = "en ayant ou étant déchu"
        im_pr_t     = "déchois"
        im_pr_n     = "déchoyons"
        im_pr_v     = "déchoyez"
        im_pa_t     = "aie ou sois déchu(e)"
        im_pa_n     = "ayons ou soyons déchu(e)s"
        im_pa_v     = "ayez ou soyez déchu(e)s"

        in_pr_j     = "déchois"
        in_pr_t     = "déchois"
        in_pr_il    = "déchoit"
        in_pr_n     = "déchoyons"
        in_pr_v     = "déchoyez"
        in_pr_ils   = "déchoient"
        in_pc_j     = "ai ou suis déchu(e)"
        in_pc_t     = "as ou es déchu(e)"
        in_pc_il    = "a ou est déchu(e)"
        in_pc_n     = "avons ou sommes déchu(e)s"
        in_pc_v     = "avez ou êtes déchu(e)s"
        in_pc_ils   = "ont ou sont déchu(e)s"
        in_im_j     = "-"
        in_im_t     = "-"
        in_im_il    = "-"
        in_im_n     = "-"
        in_im_v     = "-"
        in_im_ils   = "-"
        in_pqp_j    = "avais ou étais déchu(e)"
        in_pqp_t    = "avais ou étais déchu(e)"
        in_pqp_il   = "avait ou était déchu(e)"
        in_pqp_n    = "avions ou étions déchu(e)s"
        in_pqp_v    = "aviez ou étiez déchu(e)s"
        in_pqp_ils  = "avaient ou étaient déchu(e)s"
        in_ps_j     = "déchus"
        in_ps_t     = "déchus"
        in_ps_il    = "déchut"
        in_ps_n     = "déchûmes"
        in_ps_v     = "déchûtes"
        in_ps_ils   = "déchurent"
        in_pa_j     = "eus ou fus déchu(e)"
        in_pa_t     = "eus ou fus déchu(e)"
        in_pa_il    = "eut ou fut déchu(e)"
        in_pa_n     = "eûmes ou fûmes déchu(e)s"
        in_pa_v     = "eûtes ou fûtes déchu(e)s"
        in_pa_ils   = "eurent ou furent déchu(e)s"
        in_fs_j     = "déchoirai"
        in_fs_t     = "déchoiras"
        in_fs_il    = "déchoira"
        in_fs_n     = "déchoirons"
        in_fs_v     = "déchoirez"
        in_fs_ils   = "déchoiront"
        in_fa_j     = "aurai ou serai déchu(e)"
        in_fa_t     = "auras ou seras déchu(e)"
        in_fa_il    = "aura ou sera déchu(e)"
        in_fa_n     = "aurons ou serons déchu(e)s"
        in_fa_v     = "aurez ou serez déchu(e)s"
        in_fa_ils   = "auront ou seront déchu(e)s"

        su_pr_j     = "déchoie"
        su_pr_t     = "déchoies"
        su_pr_il    = "déchoie"
        su_pr_n     = "déchoyions"
        su_pr_v     = "déchoyiez"
        su_pr_ils   = "déchoient"
        su_pa_j     = "aie ou sois déchu(e)"
        su_pa_t     = "aies ou sois déchu(e)"
        su_pa_il    = "ait ou soit déchu(e)"
        su_pa_n     = "ayons ou soyons déchu(e)s"
        su_pa_v     = "ayez ou soyez déchu(e)s"
        su_pa_ils   = "aient ou soient déchu(e)s"
        su_im_j     = "déchusse"
        su_im_t     = "déchusses"
        su_im_il    = "déchût"
        su_im_n     = "déchussions"
        su_im_v     = "déchussiez"
        su_im_ils   = "déchussent"
        su_pqp_j    = "eusse ou fusse déchu(e)"
        su_pqp_t    = "eusses ou fusses déchu(e)"
        su_pqp_il   = "eût ou fût déchu(e)"
        su_pqp_n    = "eussions ou fussions déchu(e)s"
        su_pqp_v    = "eussiez ou fussiez déchu(e)s"
        su_pqp_ils  = "eussent ou fussent déchu(e)s"

        co_pr_j     = "déchoirais"
        co_pr_t     = "déchoirais"
        co_pr_il    = "déchoirait"
        co_pr_n     = "déchoirions"
        co_pr_v     = "déchoiriez"
        co_pr_ils   = "déchoiraient"
        co_pa_j     = "aurais ou serais déchu(e)"
        co_pa_t     = "aurais ou serais déchu(e)"
        co_pa_il    = "aurait ou serait déchu(e)"
        co_pa_n     = "aurions ou serions déchu(e)s"
        co_pa_v     = "auriez ou seriez déchu(e)s"
        co_pa_ils   = "auraient ou seraient déchu(e)s" />
    <conjugation
        id          = "58"
        term        = "andre, endre, ondre, erdre, ordre"
        radicals    = "rend"
        inf_pr      = "rendre"
        inf_pa      = "avoir rendu"
        pa_pr       = "rendant"
        pa_pa1      = "rendu (u, ue, us, ues)"
        pa_pa2      = "ayant rendu"
        ge_pr       = "en rendant"
        ge_pa       = "en ayant rendu"
        im_pr_t     = "rends"
        im_pr_n     = "rendons"
        im_pr_v     = "rendez"
        im_pa_t     = "aie rendu"
        im_pa_n     = "ayons rendu"
        im_pa_v     = "ayez rendu"

        in_pr_j     = "rends"
        in_pr_t     = "rends"
        in_pr_il    = "rend"
        in_pr_n     = "rendons"
        in_pr_v     = "rendez"
        in_pr_ils   = "rendent"
        in_pc_j     = "ai rendu"
        in_pc_t     = "as rendu"
        in_pc_il    = "a rendu"
        in_pc_n     = "avons rendu"
        in_pc_v     = "avez rendu"
        in_pc_ils   = "ont rendu"
        in_im_j     = "rendais"
        in_im_t     = "rendais"
        in_im_il    = "rendait"
        in_im_n     = "rendions"
        in_im_v     = "rendiez"
        in_im_ils   = "rendaient"
        in_pqp_j    = "avais rendu"
        in_pqp_t    = "avais rendu"
        in_pqp_il   = "avait rendu"
        in_pqp_n    = "avions rendu"
        in_pqp_v    = "aviez rendu"
        in_pqp_ils  = "avaient rendu"
        in_ps_j     = "rendis"
        in_ps_t     = "rendis"
        in_ps_il    = "rendit"
        in_ps_n     = "rendîmes"
        in_ps_v     = "rendîtes"
        in_ps_ils   = "rendirent"
        in_pa_j     = "eus rendu"
        in_pa_t     = "eus rendu"
        in_pa_il    = "eut rendu"
        in_pa_n     = "eûmes rendu"
        in_pa_v     = "eûtes rendu"
        in_pa_ils   = "eurent rendu"
        in_fs_j     = "rendrai"
        in_fs_t     = "rendras"
        in_fs_il    = "rendra"
        in_fs_n     = "rendrons"
        in_fs_v     = "rendrez"
        in_fs_ils   = "rendront"
        in_fa_j     = "aurai rendu"
        in_fa_t     = "auras rendu"
        in_fa_il    = "aura rendu"
        in_fa_n     = "aurons rendu"
        in_fa_v     = "aurez rendu"
        in_fa_ils   = "auront rendu"

        su_pr_j     = "rende"
        su_pr_t     = "rendes"
        su_pr_il    = "rende"
        su_pr_n     = "rendions"
        su_pr_v     = "rendiez"
        su_pr_ils   = "rendent"
        su_pa_j     = "aie rendu"
        su_pa_t     = "aies rendu"
        su_pa_il    = "ait rendu"
        su_pa_n     = "ayons rendu"
        su_pa_v     = "ayez rendu"
        su_pa_ils   = "aient rendu"
        su_im_j     = "rendisse"
        su_im_t     = "rendisses"
        su_im_il    = "rendît"
        su_im_n     = "rendissions"
        su_im_v     = "rendissiez"
        su_im_ils   = "rendissent"
        su_pqp_j    = "eusse rendu"
        su_pqp_t    = "eusses rendu"
        su_pqp_il   = "eût rendu"
        su_pqp_n    = "eussions rendu"
        su_pqp_v    = "eussiez rendu"
        su_pqp_ils  = "eussent rendu"

        co_pr_j     = "rendrais"
        co_pr_t     = "rendrais"
        co_pr_il    = "rendrait"
        co_pr_n     = "rendrions"
        co_pr_v     = "rendriez"
        co_pr_ils   = "rendraient"
        co_pa_j     = "aurais rendu"
        co_pa_t     = "aurais rendu"
        co_pa_il    = "aurait rendu"
        co_pa_n     = "aurions rendu"
        co_pa_v     = "auriez rendu"
        co_pa_ils   = "auraient rendu" />
    <conjugation
        id          = "59"
        term        = ""
        radicals    = "pr"
        inf_pr      = "prendre"
        inf_pa      = "avoir pris"
        pa_pr       = "prenant"
        pa_pa1      = "pris (s, se, s, ses)"
        pa_pa2      = "ayant pris"
        ge_pr       = "en prenant"
        ge_pa       = "en ayant pris"
        im_pr_t     = "prends"
        im_pr_n     = "prenons"
        im_pr_v     = "prenez"
        im_pa_t     = "aie pris"
        im_pa_n     = "ayons pris"
        im_pa_v     = "ayez pris"

        in_pr_j     = "prends"
        in_pr_t     = "prends"
        in_pr_il    = "prend"
        in_pr_n     = "prenons"
        in_pr_v     = "prenez"
        in_pr_ils   = "prennent"
        in_pc_j     = "ai pris"
        in_pc_t     = "as pris"
        in_pc_il    = "a pris"
        in_pc_n     = "avons pris"
        in_pc_v     = "avez pris"
        in_pc_ils   = "ont pris"
        in_im_j     = "prenais"
        in_im_t     = "prenais"
        in_im_il    = "prenait"
        in_im_n     = "prenions"
        in_im_v     = "preniez"
        in_im_ils   = "prenaient"
        in_pqp_j    = "avais pris"
        in_pqp_t    = "avais pris"
        in_pqp_il   = "avait pris"
        in_pqp_n    = "avions pris"
        in_pqp_v    = "aviez pris"
        in_pqp_ils  = "avaient pris"
        in_ps_j     = "pris"
        in_ps_t     = "pris"
        in_ps_il    = "prit"
        in_ps_n     = "prîmes"
        in_ps_v     = "prîtes"
        in_ps_ils   = "prirent"
        in_pa_j     = "eus pris"
        in_pa_t     = "eus pris"
        in_pa_il    = "eut pris"
        in_pa_n     = "eûmes pris"
        in_pa_v     = "eûtes pris"
        in_pa_ils   = "eurent pris"
        in_fs_j     = "prendrai"
        in_fs_t     = "prendras"
        in_fs_il    = "prendra"
        in_fs_n     = "prendrons"
        in_fs_v     = "prendrez"
        in_fs_ils   = "prendront"
        in_fa_j     = "aurai pris"
        in_fa_t     = "auras pris"
        in_fa_il    = "aura pris"
        in_fa_n     = "aurons pris"
        in_fa_v     = "aurez pris"
        in_fa_ils   = "auront pris"

        su_pr_j     = "prenne"
        su_pr_t     = "prennes"
        su_pr_il    = "prenne"
        su_pr_n     = "prenions"
        su_pr_v     = "preniez"
        su_pr_ils   = "prennent"
        su_pa_j     = "aie pris"
        su_pa_t     = "aies pris"
        su_pa_il    = "ait pris"
        su_pa_n     = "ayons pris"
        su_pa_v     = "ayez pris"
        su_pa_ils   = "aient pris"
        su_im_j     = "prisse"
        su_im_t     = "prisses"
        su_im_il    = "prît"
        su_im_n     = "prissions"
        su_im_v     = "prissiez"
        su_im_ils   = "prissent"
        su_pqp_j    = "eusse pris"
        su_pqp_t    = "eusses pris"
        su_pqp_il   = "eût pris"
        su_pqp_n    = "eussions pris"
        su_pqp_v    = "eussiez pris"
        su_pqp_ils  = "eussent pris"

        co_pr_j     = "prendrais"
        co_pr_t     = "prendrais"
        co_pr_il    = "prendrait"
        co_pr_n     = "prendrions"
        co_pr_v     = "prendriez"
        co_pr_ils   = "prendraient"
        co_pa_j     = "aurais pris"
        co_pa_t     = "aurais pris"
        co_pa_il    = "aurait pris"
        co_pa_n     = "aurions pris"
        co_pa_v     = "auriez pris"
        co_pa_ils   = "auraient pris" />
    <conjugation
        id          = "60"
        term        = ""
        radicals    = "bat"
        inf_pr      = "battre"
        inf_pa      = "avoir battu"
        pa_pr       = "battant"
        pa_pa1      = "battu (u, ue, us, ues)"
        pa_pa2      = "ayant battu"
        ge_pr       = "en battant"
        ge_pa       = "en ayant battu"
        im_pr_t     = "bats"
        im_pr_n     = "battons"
        im_pr_v     = "battez"
        im_pa_t     = "aie battu"
        im_pa_n     = "ayons battu"
        im_pa_v     = "ayez battu"

        in_pr_j     = "bats"
        in_pr_t     = "bats"
        in_pr_il    = "bat"
        in_pr_n     = "battons"
        in_pr_v     = "battez"
        in_pr_ils   = "battent"
        in_pc_j     = "ai battu"
        in_pc_t     = "as battu"
        in_pc_il    = "a battu"
        in_pc_n     = "avons battu"
        in_pc_v     = "avez battu"
        in_pc_ils   = "ont battu"
        in_im_j     = "battais"
        in_im_t     = "battais"
        in_im_il    = "battait"
        in_im_n     = "battions"
        in_im_v     = "battiez"
        in_im_ils   = "battaient"
        in_pqp_j    = "avais battu"
        in_pqp_t    = "avais battu"
        in_pqp_il   = "avait battu"
        in_pqp_n    = "avions battu"
        in_pqp_v    = "aviez battu"
        in_pqp_ils  = "avaient battu"
        in_ps_j     = "battis"
        in_ps_t     = "battis"
        in_ps_il    = "battit"
        in_ps_n     = "battîmes"
        in_ps_v     = "battîtes"
        in_ps_ils   = "battirent"
        in_pa_j     = "eus battu"
        in_pa_t     = "eus battu"
        in_pa_il    = "eut battu"
        in_pa_n     = "eûmes battu"
        in_pa_v     = "eûtes battu"
        in_pa_ils   = "eurent battu"
        in_fs_j     = "battrai"
        in_fs_t     = "battras"
        in_fs_il    = "battra"
        in_fs_n     = "battrons"
        in_fs_v     = "battrez"
        in_fs_ils   = "battront"
        in_fa_j     = "aurai battu"
        in_fa_t     = "auras battu"
        in_fa_il    = "aura battu"
        in_fa_n     = "aurons battu"
        in_fa_v     = "aurez battu"
        in_fa_ils   = "auront battu"

        su_pr_j     = "batte"
        su_pr_t     = "battes"
        su_pr_il    = "batte"
        su_pr_n     = "battions"
        su_pr_v     = "battiez"
        su_pr_ils   = "battent"
        su_pa_j     = "aie battu"
        su_pa_t     = "aies battu"
        su_pa_il    = "ait battu"
        su_pa_n     = "ayons battu"
        su_pa_v     = "ayez battu"
        su_pa_ils   = "aient battu"
        su_im_j     = "battisse"
        su_im_t     = "battisses"
        su_im_il    = "battît"
        su_im_n     = "battissions"
        su_im_v     = "battissiez"
        su_im_ils   = "battissent"
        su_pqp_j    = "eusse battu"
        su_pqp_t    = "eusses battu"
        su_pqp_il   = "eût battu"
        su_pqp_n    = "eussions battu"
        su_pqp_v    = "eussiez battu"
        su_pqp_ils  = "eussent battu"

        co_pr_j     = "battrais"
        co_pr_t     = "battrais"
        co_pr_il    = "battrait"
        co_pr_n     = "battrions"
        co_pr_v     = "battriez"
        co_pr_ils   = "battraient"
        co_pa_j     = "aurais battu"
        co_pa_t     = "aurais battu"
        co_pa_il    = "aurait battu"
        co_pa_n     = "aurions battu"
        co_pa_v     = "auriez battu"
        co_pa_ils   = "auraient battu" />
    <conjugation
        id          = "61"
        term        = ""
        radicals    = "met, mi, mî"
        inf_pr      = "mettre"
        inf_pa      = "avoir mis"
        pa_pr       = "mettant"
        pa_pa1      = "mis (s, se, s, ses)"
        pa_pa2      = "ayant mis"
        ge_pr       = "en mettant"
        ge_pa       = "en ayant mis"
        im_pr_t     = "mets"
        im_pr_n     = "mettons"
        im_pr_v     = "mettez"
        im_pa_t     = "aie mis"
        im_pa_n     = "ayons mis"
        im_pa_v     = "ayez mis"

        in_pr_j     = "mets"
        in_pr_t     = "mets"
        in_pr_il    = "met"
        in_pr_n     = "mettons"
        in_pr_v     = "mettez"
        in_pr_ils   = "mettent"
        in_pc_j     = "ai mis"
        in_pc_t     = "as mis"
        in_pc_il    = "a mis"
        in_pc_n     = "avons mis"
        in_pc_v     = "avez mis"
        in_pc_ils   = "ont mis"
        in_im_j     = "mettais"
        in_im_t     = "mettais"
        in_im_il    = "mettait"
        in_im_n     = "mettions"
        in_im_v     = "mettiez"
        in_im_ils   = "mettaient"
        in_pqp_j    = "avais mis"
        in_pqp_t    = "avais mis"
        in_pqp_il   = "avait mis"
        in_pqp_n    = "avions mis"
        in_pqp_v    = "aviez mis"
        in_pqp_ils  = "avaient mis"
        in_ps_j     = "mis"
        in_ps_t     = "mis"
        in_ps_il    = "mit"
        in_ps_n     = "mîmes"
        in_ps_v     = "mîtes"
        in_ps_ils   = "mirent"
        in_pa_j     = "eus mis"
        in_pa_t     = "eus mis"
        in_pa_il    = "eut mis"
        in_pa_n     = "eûmes mis"
        in_pa_v     = "eûtes mis"
        in_pa_ils   = "eurent mis"
        in_fs_j     = "mettrai"
        in_fs_t     = "mettras"
        in_fs_il    = "mettra"
        in_fs_n     = "mettrons"
        in_fs_v     = "mettrez"
        in_fs_ils   = "mettront"
        in_fa_j     = "aurai mis"
        in_fa_t     = "auras mis"
        in_fa_il    = "aura mis"
        in_fa_n     = "aurons mis"
        in_fa_v     = "aurez mis"
        in_fa_ils   = "auront mis"

        su_pr_j     = "mette"
        su_pr_t     = "mettes"
        su_pr_il    = "mette"
        su_pr_n     = "mettions"
        su_pr_v     = "mettiez"
        su_pr_ils   = "mettent"
        su_pa_j     = "aie mis"
        su_pa_t     = "aies mis"
        su_pa_il    = "ait mis"
        su_pa_n     = "ayons mis"
        su_pa_v     = "ayez mis"
        su_pa_ils   = "aient mis"
        su_im_j     = "misse"
        su_im_t     = "misses"
        su_im_il    = "mît"
        su_im_n     = "missions"
        su_im_v     = "missiez"
        su_im_ils   = "missent"
        su_pqp_j    = "eusse mis"
        su_pqp_t    = "eusses mis"
        su_pqp_il   = "eût mis"
        su_pqp_n    = "eussions mis"
        su_pqp_v    = "eussiez mis"
        su_pqp_ils  = "eussent mis"

        co_pr_j     = "mettrais"
        co_pr_t     = "mettrais"
        co_pr_il    = "mettrait"
        co_pr_n     = "mettrions"
        co_pr_v     = "mettriez"
        co_pr_ils   = "mettraient"
        co_pa_j     = "aurais mis"
        co_pa_t     = "aurais mis"
        co_pa_il    = "aurait mis"
        co_pa_n     = "aurions mis"
        co_pa_v     = "auriez mis"
        co_pa_ils   = "auraient mis" />
    <conjugation
        id          = "62"
        term        = "eindre"
        radicals    = "pei"
        inf_pr      = "peindre"
        inf_pa      = "avoir peint"
        pa_pr       = "peignant"
        pa_pa1      = "peint (t, te, ts, tes)"
        pa_pa2      = "ayant peint"
        ge_pr       = "en peignant"
        ge_pa       = "en ayant peint"
        im_pr_t     = "peins"
        im_pr_n     = "peignons"
        im_pr_v     = "peignez"
        im_pa_t     = "aie peint"
        im_pa_n     = "ayons peint"
        im_pa_v     = "ayez peint"

        in_pr_j     = "peins"
        in_pr_t     = "peins"
        in_pr_il    = "peint"
        in_pr_n     = "peignons"
        in_pr_v     = "peignez"
        in_pr_ils   = "peignent"
        in_pc_j     = "ai peint"
        in_pc_t     = "as peint"
        in_pc_il    = "a peint"
        in_pc_n     = "avons peint"
        in_pc_v     = "avez peint"
        in_pc_ils   = "ont peint"
        in_im_j     = "peignais"
        in_im_t     = "peignais"
        in_im_il    = "peignait"
        in_im_n     = "peignions"
        in_im_v     = "peigniez"
        in_im_ils   = "peignaient"
        in_pqp_j    = "avais peint"
        in_pqp_t    = "avais peint"
        in_pqp_il   = "avait peint"
        in_pqp_n    = "avions peint"
        in_pqp_v    = "aviez peint"
        in_pqp_ils  = "avaient peint"
        in_ps_j     = "peignis"
        in_ps_t     = "peignis"
        in_ps_il    = "peignit"
        in_ps_n     = "peignîmes"
        in_ps_v     = "peignîtes"
        in_ps_ils   = "peignirent"
        in_pa_j     = "eus peint"
        in_pa_t     = "eus peint"
        in_pa_il    = "eut peint"
        in_pa_n     = "eûmes peint"
        in_pa_v     = "eûtes peint"
        in_pa_ils   = "eurent peint"
        in_fs_j     = "peindrai"
        in_fs_t     = "peindras"
        in_fs_il    = "peindra"
        in_fs_n     = "peindrons"
        in_fs_v     = "peindrez"
        in_fs_ils   = "peindront"
        in_fa_j     = "aurai peint"
        in_fa_t     = "auras peint"
        in_fa_il    = "aura peint"
        in_fa_n     = "aurons peint"
        in_fa_v     = "aurez peint"
        in_fa_ils   = "auront peint"

        su_pr_j     = "peigne"
        su_pr_t     = "peignes"
        su_pr_il    = "peigne"
        su_pr_n     = "peignions"
        su_pr_v     = "peigniez"
        su_pr_ils   = "peignent"
        su_pa_j     = "aie peint"
        su_pa_t     = "aies peint"
        su_pa_il    = "ait peint"
        su_pa_n     = "ayons peint"
        su_pa_v     = "ayez peint"
        su_pa_ils   = "aient peint"
        su_im_j     = "peignisse"
        su_im_t     = "peignisses"
        su_im_il    = "peignît"
        su_im_n     = "peignissions"
        su_im_v     = "peignissiez"
        su_im_ils   = "peignissent"
        su_pqp_j    = "eusse peint"
        su_pqp_t    = "eusses peint"
        su_pqp_il   = "eût peint"
        su_pqp_n    = "eussions peint"
        su_pqp_v    = "eussiez peint"
        su_pqp_ils  = "eussent peint"

        co_pr_j     = "peindrais"
        co_pr_t     = "peindrais"
        co_pr_il    = "peindrait"
        co_pr_n     = "peindrions"
        co_pr_v     = "peindriez"
        co_pr_ils   = "peindraient"
        co_pa_j     = "aurais peint"
        co_pa_t     = "aurais peint"
        co_pa_il    = "aurait peint"
        co_pa_n     = "aurions peint"
        co_pa_v     = "auriez peint"
        co_pa_ils   = "auraient peint" />
    <conjugation
        id          = "63"
        term        = "oindre"
        radicals    = "joi"
        inf_pr      = "joindre"
        inf_pa      = "avoir joint"
        pa_pr       = "joignant"
        pa_pa1      = "joint (t, te, ts, tes)"
        pa_pa2      = "ayant joint"
        ge_pr       = "en joignant"
        ge_pa       = "en ayant joint"
        im_pr_t     = "joins"
        im_pr_n     = "joignons"
        im_pr_v     = "joignez"
        im_pa_t     = "aie joint"
        im_pa_n     = "ayons joint"
        im_pa_v     = "ayez joint"

        in_pr_j     = "joins"
        in_pr_t     = "joins"
        in_pr_il    = "joint"
        in_pr_n     = "joignons"
        in_pr_v     = "joignez"
        in_pr_ils   = "joignent"
        in_pc_j     = "ai joint"
        in_pc_t     = "as joint"
        in_pc_il    = "a joint"
        in_pc_n     = "avons joint"
        in_pc_v     = "avez joint"
        in_pc_ils   = "ont joint"
        in_im_j     = "joignais"
        in_im_t     = "joignais"
        in_im_il    = "joignait"
        in_im_n     = "joignions"
        in_im_v     = "joigniez"
        in_im_ils   = "joignaient"
        in_pqp_j    = "avais joint"
        in_pqp_t    = "avais joint"
        in_pqp_il   = "avait joint"
        in_pqp_n    = "avions joint"
        in_pqp_v    = "aviez joint"
        in_pqp_ils  = "avaient joint"
        in_ps_j     = "joignis"
        in_ps_t     = "joignis"
        in_ps_il    = "joignit"
        in_ps_n     = "joignîmes"
        in_ps_v     = "joignîtes"
        in_ps_ils   = "joignirent"
        in_pa_j     = "eus joint"
        in_pa_t     = "eus joint"
        in_pa_il    = "eut joint"
        in_pa_n     = "eûmes joint"
        in_pa_v     = "eûtes joint"
        in_pa_ils   = "eurent joint"
        in_fs_j     = "joindrai"
        in_fs_t     = "joindras"
        in_fs_il    = "joindra"
        in_fs_n     = "joindrons"
        in_fs_v     = "joindrez"
        in_fs_ils   = "joindront"
        in_fa_j     = "aurai joint"
        in_fa_t     = "auras joint"
        in_fa_il    = "aura joint"
        in_fa_n     = "aurons joint"
        in_fa_v     = "aurez joint"
        in_fa_ils   = "auront joint"

        su_pr_j     = "joigne"
        su_pr_t     = "joignes"
        su_pr_il    = "joigne"
        su_pr_n     = "joignions"
        su_pr_v     = "joigniez"
        su_pr_ils   = "joignent"
        su_pa_j     = "aie joint"
        su_pa_t     = "aies joint"
        su_pa_il    = "ait joint"
        su_pa_n     = "ayons joint"
        su_pa_v     = "ayez joint"
        su_pa_ils   = "aient joint"
        su_im_j     = "joignisse"
        su_im_t     = "joignisses"
        su_im_il    = "joignît"
        su_im_n     = "joignissions"
        su_im_v     = "joignissiez"
        su_im_ils   = "joignissent"
        su_pqp_j    = "eusse joint"
        su_pqp_t    = "eusses joint"
        su_pqp_il   = "eût joint"
        su_pqp_n    = "eussions joint"
        su_pqp_v    = "eussiez joint"
        su_pqp_ils  = "eussent joint"

        co_pr_j     = "joindrais"
        co_pr_t     = "joindrais"
        co_pr_il    = "joindrait"
        co_pr_n     = "joindrions"
        co_pr_v     = "joindriez"
        co_pr_ils   = "joindraient"
        co_pa_j     = "aurais joint"
        co_pa_t     = "aurais joint"
        co_pa_il    = "aurait joint"
        co_pa_n     = "aurions joint"
        co_pa_v     = "auriez joint"
        co_pa_ils   = "auraient joint" />
    <conjugation
        id          = "64"
        term        = "aindre"
        radicals    = "crai"
        inf_pr      = "craindre"
        inf_pa      = "avoir craint"
        pa_pr       = "craignant"
        pa_pa1      = "craint (t, te, ts, tes)"
        pa_pa2      = "ayant craint"
        ge_pr       = "en craignant"
        ge_pa       = "en ayant craint"
        im_pr_t     = "crains"
        im_pr_n     = "craignons"
        im_pr_v     = "craignez"
        im_pa_t     = "aie craint"
        im_pa_n     = "ayons craint"
        im_pa_v     = "ayez craint"

        in_pr_j     = "crains"
        in_pr_t     = "crains"
        in_pr_il    = "craint"
        in_pr_n     = "craignons"
        in_pr_v     = "craignez"
        in_pr_ils   = "craignent"
        in_pc_j     = "ai craint"
        in_pc_t     = "as craint"
        in_pc_il    = "a craint"
        in_pc_n     = "avons craint"
        in_pc_v     = "avez craint"
        in_pc_ils   = "ont craint"
        in_im_j     = "craignais"
        in_im_t     = "craignais"
        in_im_il    = "craignait"
        in_im_n     = "craignions"
        in_im_v     = "craigniez"
        in_im_ils   = "craignaient"
        in_pqp_j    = "avais craint"
        in_pqp_t    = "avais craint"
        in_pqp_il   = "avait craint"
        in_pqp_n    = "avions craint"
        in_pqp_v    = "aviez craint"
        in_pqp_ils  = "avaient craint"
        in_ps_j     = "craignis"
        in_ps_t     = "craignis"
        in_ps_il    = "craignit"
        in_ps_n     = "craignîmes"
        in_ps_v     = "craignîtes"
        in_ps_ils   = "craignirent"
        in_pa_j     = "eus craint"
        in_pa_t     = "eus craint"
        in_pa_il    = "eut craint"
        in_pa_n     = "eûmes craint"
        in_pa_v     = "eûtes craint"
        in_pa_ils   = "eurent craint"
        in_fs_j     = "craindrai"
        in_fs_t     = "craindras"
        in_fs_il    = "craindra"
        in_fs_n     = "craindrons"
        in_fs_v     = "craindrez"
        in_fs_ils   = "craindront"
        in_fa_j     = "aurai craint"
        in_fa_t     = "auras craint"
        in_fa_il    = "aura craint"
        in_fa_n     = "aurons craint"
        in_fa_v     = "aurez craint"
        in_fa_ils   = "auront craint"

        su_pr_j     = "craigne"
        su_pr_t     = "craignes"
        su_pr_il    = "craigne"
        su_pr_n     = "craignions"
        su_pr_v     = "craigniez"
        su_pr_ils   = "craignent"
        su_pa_j     = "aie craint"
        su_pa_t     = "aies craint"
        su_pa_il    = "ait craint"
        su_pa_n     = "ayons craint"
        su_pa_v     = "ayez craint"
        su_pa_ils   = "aient craint"
        su_im_j     = "craignisse"
        su_im_t     = "craignisses"
        su_im_il    = "craignît"
        su_im_n     = "craignissions"
        su_im_v     = "craignissiez"
        su_im_ils   = "craignissent"
        su_pqp_j    = "eusse craint"
        su_pqp_t    = "eusses craint"
        su_pqp_il   = "eût craint"
        su_pqp_n    = "eussions craint"
        su_pqp_v    = "eussiez craint"
        su_pqp_ils  = "eussent craint"

        co_pr_j     = "craindrais"
        co_pr_t     = "craindrais"
        co_pr_il    = "craindrait"
        co_pr_n     = "craindrions"
        co_pr_v     = "craindriez"
        co_pr_ils   = "craindraient"
        co_pa_j     = "aurais craint"
        co_pa_t     = "aurais craint"
        co_pa_il    = "aurait craint"
        co_pa_n     = "aurions craint"
        co_pa_v     = "auriez craint"
        co_pa_ils   = "auraient craint" />
    <conjugation
        id          = "65"
        term        = ""
        radicals    = "vain"
        inf_pr      = "vaincre"
        inf_pa      = "avoir vaincu"
        pa_pr       = "vainquant"
        pa_pa1      = "vaincu (u, ue, us, ues)"
        pa_pa2      = "ayant vaincu"
        ge_pr       = "en vainquant"
        ge_pa       = "en ayant vaincu"
        im_pr_t     = "vaincs"
        im_pr_n     = "vainquons"
        im_pr_v     = "vainquez"
        im_pa_t     = "aie vaincu"
        im_pa_n     = "ayons vaincu"
        im_pa_v     = "ayez vaincu"

        in_pr_j     = "vaincs"
        in_pr_t     = "vaincs"
        in_pr_il    = "vainc"
        in_pr_n     = "vainquons"
        in_pr_v     = "vainquez"
        in_pr_ils   = "vainquent"
        in_pc_j     = "ai vaincu"
        in_pc_t     = "as vaincu"
        in_pc_il    = "a vaincu"
        in_pc_n     = "avons vaincu"
        in_pc_v     = "avez vaincu"
        in_pc_ils   = "ont vaincu"
        in_im_j     = "vainquais"
        in_im_t     = "vainquais"
        in_im_il    = "vainquait"
        in_im_n     = "vainquions"
        in_im_v     = "vainquiez"
        in_im_ils   = "vainquaient"
        in_pqp_j    = "avais vaincu"
        in_pqp_t    = "avais vaincu"
        in_pqp_il   = "avait vaincu"
        in_pqp_n    = "avions vaincu"
        in_pqp_v    = "aviez vaincu"
        in_pqp_ils  = "avaient vaincu"
        in_ps_j     = "vainquis"
        in_ps_t     = "vainquis"
        in_ps_il    = "vainquit"
        in_ps_n     = "vainquîmes"
        in_ps_v     = "vainquîtes"
        in_ps_ils   = "vainquirent"
        in_pa_j     = "eus vaincu"
        in_pa_t     = "eus vaincu"
        in_pa_il    = "eut vaincu"
        in_pa_n     = "eûmes vaincu"
        in_pa_v     = "eûtes vaincu"
        in_pa_ils   = "eurent vaincu"
        in_fs_j     = "vaincrai"
        in_fs_t     = "vaincras"
        in_fs_il    = "vaincra"
        in_fs_n     = "vaincrons"
        in_fs_v     = "vaincrez"
        in_fs_ils   = "vaincront"
        in_fa_j     = "aurai vaincu"
        in_fa_t     = "auras vaincu"
        in_fa_il    = "aura vaincu"
        in_fa_n     = "aurons vaincu"
        in_fa_v     = "aurez vaincu"
        in_fa_ils   = "auront vaincu"

        su_pr_j     = "vainque"
        su_pr_t     = "vainques"
        su_pr_il    = "vainque"
        su_pr_n     = "vainquions"
        su_pr_v     = "vainquiez"
        su_pr_ils   = "vainquent"
        su_pa_j     = "aie vaincu"
        su_pa_t     = "aies vaincu"
        su_pa_il    = "ait vaincu"
        su_pa_n     = "ayons vaincu"
        su_pa_v     = "ayez vaincu"
        su_pa_ils   = "aient vaincu"
        su_im_j     = "vainquisse"
        su_im_t     = "vainquisses"
        su_im_il    = "vainquît"
        su_im_n     = "vainquissions"
        su_im_v     = "vainquissiez"
        su_im_ils   = "vainquissent"
        su_pqp_j    = "eusse vaincu"
        su_pqp_t    = "eusses vaincu"
        su_pqp_il   = "eût vaincu"
        su_pqp_n    = "eussions vaincu"
        su_pqp_v    = "eussiez vaincu"
        su_pqp_ils  = "eussent vaincu"

        co_pr_j     = "vaincrais"
        co_pr_t     = "vaincrais"
        co_pr_il    = "vaincrait"
        co_pr_n     = "vaincrions"
        co_pr_v     = "vaincriez"
        co_pr_ils   = "vaincraient"
        co_pa_j     = "aurais vaincu"
        co_pa_t     = "aurais vaincu"
        co_pa_il    = "aurait vaincu"
        co_pa_n     = "aurions vaincu"
        co_pa_v     = "auriez vaincu"
        co_pa_ils   = "auraient vaincu" />
    <conjugation
        id          = "66"
        term        = ""
        radicals    = ""
        inf_pr      = "traire"
        inf_pa      = "avoir trait"
        pa_pr       = "trayant"
        pa_pa1      = "trait (t, te, ts, tes)"
        pa_pa2      = "ayant trait"
        ge_pr       = "en trayant"
        ge_pa       = "en ayant trait"
        im_pr_t     = "trais"
        im_pr_n     = "trayons"
        im_pr_v     = "trayez"
        im_pa_t     = "aie trait"
        im_pa_n     = "ayons trait"
        im_pa_v     = "ayez trait"

        in_pr_j     = "trais"
        in_pr_t     = "trais"
        in_pr_il    = "trait"
        in_pr_n     = "trayons"
        in_pr_v     = "trayez"
        in_pr_ils   = "traient"
        in_pc_j     = "ai trait"
        in_pc_t     = "as trait"
        in_pc_il    = "a trait"
        in_pc_n     = "avons trait"
        in_pc_v     = "avez trait"
        in_pc_ils   = "ont trait"
        in_im_j     = "trayais"
        in_im_t     = "trayais"
        in_im_il    = "trayait"
        in_im_n     = "trayions"
        in_im_v     = "trayiez"
        in_im_ils   = "trayaient"
        in_pqp_j    = "avais trait"
        in_pqp_t    = "avais trait"
        in_pqp_il   = "avait trait"
        in_pqp_n    = "avions trait"
        in_pqp_v    = "aviez trait"
        in_pqp_ils  = "avaient trait"
        in_ps_j     = "-"
        in_ps_t     = "-"
        in_ps_il    = "-"
        in_ps_n     = "-"
        in_ps_v     = "-"
        in_ps_ils   = "-"
        in_pa_j     = "eus trait"
        in_pa_t     = "eus trait"
        in_pa_il    = "eut trait"
        in_pa_n     = "eûmes trait"
        in_pa_v     = "eûtes trait"
        in_pa_ils   = "eurent trait"
        in_fs_j     = "trairai"
        in_fs_t     = "trairas"
        in_fs_il    = "traira"
        in_fs_n     = "trairons"
        in_fs_v     = "trairez"
        in_fs_ils   = "trairont"
        in_fa_j     = "aurai trait"
        in_fa_t     = "auras trait"
        in_fa_il    = "aura trait"
        in_fa_n     = "aurons trait"
        in_fa_v     = "aurez trait"
        in_fa_ils   = "auront trait"

        su_pr_j     = "traie"
        su_pr_t     = "traies"
        su_pr_il    = "traie"
        su_pr_n     = "trayions"
        su_pr_v     = "trayiez"
        su_pr_ils   = "traient"
        su_pa_j     = "aie trait"
        su_pa_t     = "aies trait"
        su_pa_il    = "ait trait"
        su_pa_n     = "ayons trait"
        su_pa_v     = "ayez trait"
        su_pa_ils   = "aient trait"
        su_im_j     = "-"
        su_im_t     = "-"
        su_im_il    = "-"
        su_im_n     = "-"
        su_im_v     = "-"
        su_im_ils   = "-"
        su_pqp_j    = "eusse trait"
        su_pqp_t    = "eusses trait"
        su_pqp_il   = "eût trait"
        su_pqp_n    = "eussions trait"
        su_pqp_v    = "eussiez trait"
        su_pqp_ils  = "eussent trait"

        co_pr_j     = "trairais"
        co_pr_t     = "trairais"
        co_pr_il    = "trairait"
        co_pr_n     = "trairions"
        co_pr_v     = "trairiez"
        co_pr_ils   = "trairaient"
        co_pa_j     = "aurais trait"
        co_pa_t     = "aurais trait"
        co_pa_il    = "aurait trait"
        co_pa_n     = "aurions trait"
        co_pa_v     = "auriez trait"
        co_pa_ils   = "auraient trait" />
    <conjugation
        id          = "67"
        term        = ""
        radicals    = ""
        inf_pr      = "faire"
        inf_pa      = "avoir fait"
        pa_pr       = "faisant"
        pa_pa1      = "fait (t, te, ts, tes)"
        pa_pa2      = "ayant fait"
        ge_pr       = "en faisant"
        ge_pa       = "en ayant fait"
        im_pr_t     = "fais"
        im_pr_n     = "faisons"
        im_pr_v     = "faites"
        im_pa_t     = "aie fait"
        im_pa_n     = "ayons fait"
        im_pa_v     = "ayez fait"

        in_pr_j     = "fais"
        in_pr_t     = "fais"
        in_pr_il    = "fait"
        in_pr_n     = "faisons"
        in_pr_v     = "faites"
        in_pr_ils   = "font"
        in_pc_j     = "ai fait"
        in_pc_t     = "as fait"
        in_pc_il    = "a fait"
        in_pc_n     = "avons fait"
        in_pc_v     = "avez fait"
        in_pc_ils   = "ont fait"
        in_im_j     = "faisais"
        in_im_t     = "faisais"
        in_im_il    = "faisait"
        in_im_n     = "faisions"
        in_im_v     = "faisiez"
        in_im_ils   = "faisaient"
        in_pqp_j    = "avais fait"
        in_pqp_t    = "avais fait"
        in_pqp_il   = "avait fait"
        in_pqp_n    = "avions fait"
        in_pqp_v    = "aviez fait"
        in_pqp_ils  = "avaient fait"
        in_ps_j     = "fis"
        in_ps_t     = "fis"
        in_ps_il    = "fit"
        in_ps_n     = "fîmes"
        in_ps_v     = "fîtes"
        in_ps_ils   = "firent"
        in_pa_j     = "eus fait"
        in_pa_t     = "eus fait"
        in_pa_il    = "eut fait"
        in_pa_n     = "eûmes fait"
        in_pa_v     = "eûtes fait"
        in_pa_ils   = "eurent fait"
        in_fs_j     = "ferai"
        in_fs_t     = "feras"
        in_fs_il    = "fera"
        in_fs_n     = "ferons"
        in_fs_v     = "ferez"
        in_fs_ils   = "feront"
        in_fa_j     = "aurai fait"
        in_fa_t     = "auras fait"
        in_fa_il    = "aura fait"
        in_fa_n     = "aurons fait"
        in_fa_v     = "aurez fait"
        in_fa_ils   = "auront fait"

        su_pr_j     = "fasse"
        su_pr_t     = "fasses"
        su_pr_il    = "fasse"
        su_pr_n     = "fassions"
        su_pr_v     = "fassiez"
        su_pr_ils   = "fassent"
        su_pa_j     = "aie fait"
        su_pa_t     = "aies fait"
        su_pa_il    = "ait fait"
        su_pa_n     = "ayons fait"
        su_pa_v     = "ayez fait"
        su_pa_ils   = "aient fait"
        su_im_j     = "fisse"
        su_im_t     = "fisses"
        su_im_il    = "fît"
        su_im_n     = "fissions"
        su_im_v     = "fissiez"
        su_im_ils   = "fissent"
        su_pqp_j    = "eusse fait"
        su_pqp_t    = "eusses fait"
        su_pqp_il   = "eût fait"
        su_pqp_n    = "eussions fait"
        su_pqp_v    = "eussiez fait"
        su_pqp_ils  = "eussent fait"

        co_pr_j     = "ferais"
        co_pr_t     = "ferais"
        co_pr_il    = "ferait"
        co_pr_n     = "ferions"
        co_pr_v     = "feriez"
        co_pr_ils   = "feraient"
        co_pa_j     = "aurais fait"
        co_pa_t     = "aurais fait"
        co_pa_il    = "aurait fait"
        co_pa_n     = "aurions fait"
        co_pa_v     = "auriez fait"
        co_pa_ils   = "auraient fait" />
    <conjugation
        id          = "68"
        term        = ""
        radicals    = ""
        inf_pr      = "plaire"
        inf_pa      = "avoir plu"
        pa_pr       = "plaisant"
        pa_pa1      = "plu (invar.)"
        pa_pa2      = "ayant plu"
        ge_pr       = "en plaisant"
        ge_pa       = "en ayant plu"
        im_pr_t     = "plais"
        im_pr_n     = "plaisons"
        im_pr_v     = "plaisez"
        im_pa_t     = "aie plu"
        im_pa_n     = "ayons plu"
        im_pa_v     = "ayez plu"

        in_pr_j     = "plais"
        in_pr_t     = "plais"
        in_pr_il    = "plaît"
        in_pr_n     = "plaisons"
        in_pr_v     = "plaisez"
        in_pr_ils   = "plaisent"
        in_pc_j     = "ai plu"
        in_pc_t     = "as plu"
        in_pc_il    = "a plu"
        in_pc_n     = "avons plu"
        in_pc_v     = "avez plu"
        in_pc_ils   = "ont plu"
        in_im_j     = "plaisais"
        in_im_t     = "plaisais"
        in_im_il    = "plaisait"
        in_im_n     = "plaisions"
        in_im_v     = "plaisiez"
        in_im_ils   = "plaisaient"
        in_pqp_j    = "avais plu"
        in_pqp_t    = "avais plu"
        in_pqp_il   = "avait plu"
        in_pqp_n    = "avions plu"
        in_pqp_v    = "aviez plu"
        in_pqp_ils  = "avaient plu"
        in_ps_j     = "plus"
        in_ps_t     = "plus"
        in_ps_il    = "plut"
        in_ps_n     = "plûmes"
        in_ps_v     = "plûtes"
        in_ps_ils   = "plurent"
        in_pa_j     = "eus plu"
        in_pa_t     = "eus plu"
        in_pa_il    = "eut plu"
        in_pa_n     = "eûmes plu"
        in_pa_v     = "eûtes plu"
        in_pa_ils   = "eurent plu"
        in_fs_j     = "plairai"
        in_fs_t     = "plairas"
        in_fs_il    = "plaira"
        in_fs_n     = "plairons"
        in_fs_v     = "plairez"
        in_fs_ils   = "plairont"
        in_fa_j     = "aurai plu"
        in_fa_t     = "auras plu"
        in_fa_il    = "aura plu"
        in_fa_n     = "aurons plu"
        in_fa_v     = "aurez plu"
        in_fa_ils   = "auront plu"

        su_pr_j     = "plaise"
        su_pr_t     = "plaises"
        su_pr_il    = "plaise"
        su_pr_n     = "plaisions"
        su_pr_v     = "plaisiez"
        su_pr_ils   = "plaisent"
        su_pa_j     = "aie plu"
        su_pa_t     = "aies plu"
        su_pa_il    = "ait plu"
        su_pa_n     = "ayons plu"
        su_pa_v     = "ayez plu"
        su_pa_ils   = "aient plu"
        su_im_j     = "plusse"
        su_im_t     = "plusses"
        su_im_il    = "plût"
        su_im_n     = "plussions"
        su_im_v     = "plussiez"
        su_im_ils   = "plussent"
        su_pqp_j    = "eusse plu"
        su_pqp_t    = "eusses plu"
        su_pqp_il   = "eût plu"
        su_pqp_n    = "eussions plu"
        su_pqp_v    = "eussiez plu"
        su_pqp_ils  = "eussent plu"

        co_pr_j     = "plairais"
        co_pr_t     = "plairais"
        co_pr_il    = "plairait"
        co_pr_n     = "plairions"
        co_pr_v     = "plairiez"
        co_pr_ils   = "plairaient"
        co_pa_j     = "aurais plu"
        co_pa_t     = "aurais plu"
        co_pa_il    = "aurait plu"
        co_pa_n     = "aurions plu"
        co_pa_v     = "auriez plu"
        co_pa_ils   = "auraient plu" />
    <conjugation
        id          = "69"
        term        = "aître"
        radicals    = ""
        inf_pr      = "connaître"
        inf_pa      = "avoir connu"
        pa_pr       = "connaissant"
        pa_pa1      = "connu (u, ue, us, ues)"
        pa_pa2      = "ayant connu"
        ge_pr       = "en connaissant"
        ge_pa       = "en ayant connu"
        im_pr_t     = "connais"
        im_pr_n     = "connaissons"
        im_pr_v     = "connaissez"
        im_pa_t     = "aie connu"
        im_pa_n     = "ayons connu"
        im_pa_v     = "ayez connu"

        in_pr_j     = "connais"
        in_pr_t     = "connais"
        in_pr_il    = "connaît"
        in_pr_n     = "connaissons"
        in_pr_v     = "connaissez"
        in_pr_ils   = "connaissent"
        in_pc_j     = "ai connu"
        in_pc_t     = "as connu"
        in_pc_il    = "a connu"
        in_pc_n     = "avons connu"
        in_pc_v     = "avez connu"
        in_pc_ils   = "ont connu"
        in_im_j     = "connaissais"
        in_im_t     = "connaissais"
        in_im_il    = "connaissait"
        in_im_n     = "connaissions"
        in_im_v     = "connaissiez"
        in_im_ils   = "connaissaient"
        in_pqp_j    = "avais connu"
        in_pqp_t    = "avais connu"
        in_pqp_il   = "avait connu"
        in_pqp_n    = "avions connu"
        in_pqp_v    = "aviez connu"
        in_pqp_ils  = "avaient connu"
        in_ps_j     = "connus"
        in_ps_t     = "connus"
        in_ps_il    = "connut"
        in_ps_n     = "connûmes"
        in_ps_v     = "connûtes"
        in_ps_ils   = "connurent"
        in_pa_j     = "eus connu"
        in_pa_t     = "eus connu"
        in_pa_il    = "eut connu"
        in_pa_n     = "eûmes connu"
        in_pa_v     = "eûtes connu"
        in_pa_ils   = "eurent connu"
        in_fs_j     = "connaîtrai"
        in_fs_t     = "connaîtras"
        in_fs_il    = "connaîtra"
        in_fs_n     = "connaîtrons"
        in_fs_v     = "connaîtrez"
        in_fs_ils   = "connaîtront"
        in_fa_j     = "aurai connu"
        in_fa_t     = "auras connu"
        in_fa_il    = "aura connu"
        in_fa_n     = "aurons connu"
        in_fa_v     = "aurez connu"
        in_fa_ils   = "auront connu"

        su_pr_j     = "connaisse"
        su_pr_t     = "connaisses"
        su_pr_il    = "connaisse"
        su_pr_n     = "connaissions"
        su_pr_v     = "connaissiez"
        su_pr_ils   = "connaissent"
        su_pa_j     = "aie connu"
        su_pa_t     = "aies connu"
        su_pa_il    = "ait connu"
        su_pa_n     = "ayons connu"
        su_pa_v     = "ayez connu"
        su_pa_ils   = "aient connu"
        su_im_j     = "connusse"
        su_im_t     = "connusses"
        su_im_il    = "connût"
        su_im_n     = "connussions"
        su_im_v     = "connussiez"
        su_im_ils   = "connussent"
        su_pqp_j    = "eusse connu"
        su_pqp_t    = "eusses connu"
        su_pqp_il   = "eût connu"
        su_pqp_n    = "eussions connu"
        su_pqp_v    = "eussiez connu"
        su_pqp_ils  = "eussent connu"

        co_pr_j     = "connaîtrais"
        co_pr_t     = "connaîtrais"
        co_pr_il    = "connaîtrait"
        co_pr_n     = "connaîtrions"
        co_pr_v     = "connaîtriez"
        co_pr_ils   = "connaîtraient"
        co_pa_j     = "aurais connu"
        co_pa_t     = "aurais connu"
        co_pa_il    = "aurait connu"
        co_pa_n     = "aurions connu"
        co_pa_v     = "auriez connu"
        co_pa_ils   = "auraient connu" />
    <conjugation
        id          = "70"
        term        = ""
        radicals    = ""
        inf_pr      = "naître"
        inf_pa      = "être né(e)(s)"
        pa_pr       = "naissant"
        pa_pa1      = "né (é, ée, és, ées)"
        pa_pa2      = "étant né(e)(s)"
        ge_pr       = "en naissant"
        ge_pa       = "en étant né"
        im_pr_t     = "nais"
        im_pr_n     = "naissons"
        im_pr_v     = "naissez"
        im_pa_t     = "sois né(e)"
        im_pa_n     = "soyons né(e)s"
        im_pa_v     = "soyez né(e)s"

        in_pr_j     = "nais"
        in_pr_t     = "nais"
        in_pr_il    = "naît"
        in_pr_n     = "naissons"
        in_pr_v     = "naissez"
        in_pr_ils   = "naissent"
        in_pc_j     = "suis né(e)"
        in_pc_t     = "es né(e)"
        in_pc_il    = "est né(e)"
        in_pc_n     = "sommes né(e)s"
        in_pc_v     = "êtes né(e)s"
        in_pc_ils   = "sont né(e)s"
        in_im_j     = "naissais"
        in_im_t     = "naissais"
        in_im_il    = "naissait"
        in_im_n     = "naissions"
        in_im_v     = "naissiez"
        in_im_ils   = "naissaient"
        in_pqp_j    = "étais né(e)"
        in_pqp_t    = "étais né(e)"
        in_pqp_il   = "était né(e)"
        in_pqp_n    = "étions né(e)s"
        in_pqp_v    = "étiez né(e)s"
        in_pqp_ils  = "étaient né(e)s"
        in_ps_j     = "naquis"
        in_ps_t     = "naquis"
        in_ps_il    = "naquit"
        in_ps_n     = "naquîmes"
        in_ps_v     = "naquîtes"
        in_ps_ils   = "naquirent"
        in_pa_j     = "fus né(e)"
        in_pa_t     = "fus né(e)"
        in_pa_il    = "fut né(e)"
        in_pa_n     = "fûmes né(e)s"
        in_pa_v     = "fûtes né(e)s"
        in_pa_ils   = "furent né(e)s"
        in_fs_j     = "naîtrai"
        in_fs_t     = "naîtras"
        in_fs_il    = "naîtra"
        in_fs_n     = "naîtrons"
        in_fs_v     = "naîtrez"
        in_fs_ils   = "naîtront"
        in_fa_j     = "serai né(e)"
        in_fa_t     = "seras né(e)"
        in_fa_il    = "sera né(e)"
        in_fa_n     = "serons né(e)s"
        in_fa_v     = "serez né(e)s"
        in_fa_ils   = "seront né(e)s"

        su_pr_j     = "naisse"
        su_pr_t     = "naisses"
        su_pr_il    = "naisse"
        su_pr_n     = "naissions"
        su_pr_v     = "naissiez"
        su_pr_ils   = "naissent"
        su_pa_j     = "sois né(e)"
        su_pa_t     = "sois né(e)"
        su_pa_il    = "soit né(e)"
        su_pa_n     = "soyons né(e)s"
        su_pa_v     = "soyez né(e)s"
        su_pa_ils   = "soient né(e)s"
        su_im_j     = "naquisse"
        su_im_t     = "naquisses"
        su_im_il    = "naquît"
        su_im_n     = "naquissions"
        su_im_v     = "naquissiez"
        su_im_ils   = "naquissent"
        su_pqp_j    = "fusse né(e)"
        su_pqp_t    = "fusses né(e)"
        su_pqp_il   = "fût né(e)"
        su_pqp_n    = "fussions né(e)s"
        su_pqp_v    = "fussiez né(e)s"
        su_pqp_ils  = "fussent né(e)s"

        co_pr_j     = "naîtrais"
        co_pr_t     = "naîtrais"
        co_pr_il    = "naîtrait"
        co_pr_n     = "naîtrions"
        co_pr_v     = "naîtriez"
        co_pr_ils   = "naîtraient"
        co_pa_j     = "serais né(e)"
        co_pa_t     = "serais né(e)"
        co_pa_il    = "serait né(e)"
        co_pa_n     = "serions né(e)s"
        co_pa_v     = "seriez né(e)s"
        co_pa_ils   = "seraient né(e)s" />
    <conjugation
        id          = "71"
        term        = ""
        radicals    = ""
        inf_pr      = "paître"
        inf_pa      = "-"
        pa_pr       = "paissant"
        pa_pa1      = "-"
        pa_pa2      = "-"
        ge_pr       = "en paissant"
        ge_pa       = "-"
        im_pr_t     = "pais"
        im_pr_n     = "paissons"
        im_pr_v     = "paissez"
        im_pa_t     = "-"
        im_pa_n     = "-"
        im_pa_v     = "-"

        in_pr_j     = "pais"
        in_pr_t     = "pais"
        in_pr_il    = "paît"
        in_pr_n     = "paissons"
        in_pr_v     = "paissez"
        in_pr_ils   = "paissent"
        in_pc_j     = "-"
        in_pc_t     = "-"
        in_pc_il    = "-"
        in_pc_n     = "-"
        in_pc_v     = "-"
        in_pc_ils   = "-"
        in_im_j     = "paissais"
        in_im_t     = "paissais"
        in_im_il    = "paissait"
        in_im_n     = "paissions"
        in_im_v     = "paissiez"
        in_im_ils   = "paissaient"
        in_pqp_j    = "-"
        in_pqp_t    = "-"
        in_pqp_il   = "-"
        in_pqp_n    = "-"
        in_pqp_v    = "-"
        in_pqp_ils  = "-"
        in_ps_j     = "-"
        in_ps_t     = "-"
        in_ps_il    = "-"
        in_ps_n     = "-"
        in_ps_v     = "-"
        in_ps_ils   = "-"
        in_pa_j     = "-"
        in_pa_t     = "-"
        in_pa_il    = "-"
        in_pa_n     = "-"
        in_pa_v     = "-"
        in_pa_ils   = "-"
        in_fs_j     = "paîtrai"
        in_fs_t     = "paîtras"
        in_fs_il    = "paîtra"
        in_fs_n     = "paîtrons"
        in_fs_v     = "paîtrez"
        in_fs_ils   = "paîtront"
        in_fa_j     = "-"
        in_fa_t     = "-"
        in_fa_il    = "-"
        in_fa_n     = "-"
        in_fa_v     = "-"
        in_fa_ils   = "-"

        su_pr_j     = "paisse"
        su_pr_t     = "paisses"
        su_pr_il    = "paisse"
        su_pr_n     = "paissions"
        su_pr_v     = "paissiez"
        su_pr_ils   = "paissent"
        su_pa_j     = "-"
        su_pa_t     = "-"
        su_pa_il    = "-"
        su_pa_n     = "-"
        su_pa_v     = "-"
        su_pa_ils   = "-"
        su_im_j     = "-"
        su_im_t     = "-"
        su_im_il    = "-"
        su_im_n     = "-"
        su_im_v     = "-"
        su_im_ils   = "-"
        su_pqp_j    = "-"
        su_pqp_t    = "-"
        su_pqp_il   = "-"
        su_pqp_n    = "-"
        su_pqp_v    = "-"
        su_pqp_ils  = "-"

        co_pr_j     = "paîtrais"
        co_pr_t     = "paîtrais"
        co_pr_il    = "paîtrait"
        co_pr_n     = "paîtrions"
        co_pr_v     = "paîtriez"
        co_pr_ils   = "paîtraient"
        co_pa_j     = "-"
        co_pa_t     = "-"
        co_pa_il    = "-"
        co_pa_n     = "-"
        co_pa_v     = "-"
        co_pa_ils   = "-" />
    <conjugation
        id          = "72"
        term        = ""
        radicals    = ""
        inf_pr      = "repaître"
        inf_pa      = "avoir repu"
        pa_pr       = "repaissant"
        pa_pa1      = "repu (u, ue, us, ues)"
        pa_pa2      = "ayant repu"
        ge_pr       = "en repaissant"
        ge_pa       = "en ayant repu"
        im_pr_t     = "repais"
        im_pr_n     = "repaissons"
        im_pr_v     = "repaissez"
        im_pa_t     = "aie repu"
        im_pa_n     = "ayons repu"
        im_pa_v     = "ayez repu"

        in_pr_j     = "repais"
        in_pr_t     = "repais"
        in_pr_il    = "repaît"
        in_pr_n     = "repaissons"
        in_pr_v     = "repaissez"
        in_pr_ils   = "repaissent"
        in_pc_j     = "ai repu"
        in_pc_t     = "as repu"
        in_pc_il    = "a repu"
        in_pc_n     = "avons repu"
        in_pc_v     = "avez repu"
        in_pc_ils   = "ont repu"
        in_im_j     = "repaissais"
        in_im_t     = "repaissais"
        in_im_il    = "repaissait"
        in_im_n     = "repaissions"
        in_im_v     = "repaissiez"
        in_im_ils   = "repaissaient"
        in_pqp_j    = "avais repu"
        in_pqp_t    = "avais repu"
        in_pqp_il   = "avait repu"
        in_pqp_n    = "avions repu"
        in_pqp_v    = "aviez repu"
        in_pqp_ils  = "avaient repu"
        in_ps_j     = "repus"
        in_ps_t     = "repus"
        in_ps_il    = "reput"
        in_ps_n     = "repûmes"
        in_ps_v     = "repûtes"
        in_ps_ils   = "repurent"
        in_pa_j     = "eus repu"
        in_pa_t     = "eus repu"
        in_pa_il    = "eut repu"
        in_pa_n     = "eûmes repu"
        in_pa_v     = "eûtes repu"
        in_pa_ils   = "eurent repu"
        in_fs_j     = "repaîtrai"
        in_fs_t     = "repaîtras"
        in_fs_il    = "repaîtra"
        in_fs_n     = "repaîtrons"
        in_fs_v     = "repaîtrez"
        in_fs_ils   = "repaîtront"
        in_fa_j     = "aurai repu"
        in_fa_t     = "auras repu"
        in_fa_il    = "aura repu"
        in_fa_n     = "aurons repu"
        in_fa_v     = "aurez repu"
        in_fa_ils   = "auront repu"

        su_pr_j     = "repaisse"
        su_pr_t     = "repaisses"
        su_pr_il    = "repaisse"
        su_pr_n     = "repaissions"
        su_pr_v     = "repaissiez"
        su_pr_ils   = "repaissent"
        su_pa_j     = "aie repu"
        su_pa_t     = "aies repu"
        su_pa_il    = "ait repu"
        su_pa_n     = "ayons repu"
        su_pa_v     = "ayez repu"
        su_pa_ils   = "aient repu"
        su_im_j     = "repusse"
        su_im_t     = "repusses"
        su_im_il    = "repût"
        su_im_n     = "repussions"
        su_im_v     = "repussiez"
        su_im_ils   = "repussent"
        su_pqp_j    = "eusse repu"
        su_pqp_t    = "eusses repu"
        su_pqp_il   = "eût repu"
        su_pqp_n    = "eussions repu"
        su_pqp_v    = "eussiez repu"
        su_pqp_ils  = "eussent repu"

        co_pr_j     = "repaîtrais"
        co_pr_t     = "repaîtrais"
        co_pr_il    = "repaîtrait"
        co_pr_n     = "repaîtrions"
        co_pr_v     = "repaîtriez"
        co_pr_ils   = "repaîtraient"
        co_pa_j     = "aurais repu"
        co_pa_t     = "aurais repu"
        co_pa_il    = "aurait repu"
        co_pa_n     = "aurions repu"
        co_pa_v     = "auriez repu"
        co_pa_ils   = "auraient repu" />
    <conjugation
        id          = "73"
        term        = "oître"
        radicals    = ""
        inf_pr      = "croître"
        inf_pa      = "avoir crû"
        pa_pr       = "croissant"
        pa_pa1      = "crû (invar.)"
        pa_pa2      = "ayant crû"
        ge_pr       = "en croissant"
        ge_pa       = "cn ayant cru"
        im_pr_t     = "croîs"
        im_pr_n     = "croissons"
        im_pr_v     = "croissez"
        im_pa_t     = "aie crû"
        im_pa_n     = "ayons crû"
        im_pa_v     = "ayez crû"

        in_pr_j     = "croîs"
        in_pr_t     = "croîs"
        in_pr_il    = "croît"
        in_pr_n     = "croissons"
        in_pr_v     = "croissez"
        in_pr_ils   = "croissent"
        in_pc_j     = "ai crû"
        in_pc_t     = "as crû"
        in_pc_il    = "a crû"
        in_pc_n     = "avons crû"
        in_pc_v     = "avez crû"
        in_pc_ils   = "ont crû"
        in_im_j     = "croissais"
        in_im_t     = "croissais"
        in_im_il    = "croissait"
        in_im_n     = "croissions"
        in_im_v     = "croissiez"
        in_im_ils   = "croissaient"
        in_pqp_j    = "avais crû"
        in_pqp_t    = "avais crû"
        in_pqp_il   = "avait crû"
        in_pqp_n    = "avions crû"
        in_pqp_v    = "aviez crû"
        in_pqp_ils  = "avaient crû"
        in_ps_j     = "crûs"
        in_ps_t     = "crûs"
        in_ps_il    = "crût"
        in_ps_n     = "crûmes"
        in_ps_v     = "crûtes"
        in_ps_ils   = "crûrent"
        in_pa_j     = "eus crû"
        in_pa_t     = "eus crû"
        in_pa_il    = "eut crû"
        in_pa_n     = "eûmes crû"
        in_pa_v     = "eûtes crû"
        in_pa_ils   = "eurent crû"
        in_fs_j     = "croîtrai"
        in_fs_t     = "croîtras"
        in_fs_il    = "croîtra"
        in_fs_n     = "croîtrons"
        in_fs_v     = "croîtrez"
        in_fs_ils   = "croîtront"
        in_fa_j     = "aurai crû"
        in_fa_t     = "auras crû"
        in_fa_il    = "aura crû"
        in_fa_n     = "aurons crû"
        in_fa_v     = "aurez crû"
        in_fa_ils   = "auront crû"

        su_pr_j     = "croisse"
        su_pr_t     = "croisses"
        su_pr_il    = "croisse"
        su_pr_n     = "croissions"
        su_pr_v     = "croissiez"
        su_pr_ils   = "croissent"
        su_pa_j     = "aie crû"
        su_pa_t     = "aies crû"
        su_pa_il    = "ait crû"
        su_pa_n     = "ayons crû"
        su_pa_v     = "ayez crû"
        su_pa_ils   = "aient crû"
        su_im_j     = "crûsse"
        su_im_t     = "crûsses"
        su_im_il    = "crût"
        su_im_n     = "crûssions"
        su_im_v     = "crûssiez"
        su_im_ils   = "crûssent"
        su_pqp_j    = "eusse crû"
        su_pqp_t    = "eusses crû"
        su_pqp_il   = "eût crû"
        su_pqp_n    = "eussions crû"
        su_pqp_v    = "eussiez crû"
        su_pqp_ils  = "eussent crû"

        co_pr_j     = "croîtrais"
        co_pr_t     = "croîtrais"
        co_pr_il    = "croîtrait"
        co_pr_n     = "croîtrions"
        co_pr_v     = "croîtriez"
        co_pr_ils   = "croîtraient"
        co_pa_j     = "aurais crû"
        co_pa_t     = "aurais crû"
        co_pa_il    = "aurait crû"
        co_pa_n     = "aurions crû"
        co_pa_v     = "auriez crû"
        co_pa_ils   = "auraient crû" />
    <conjugation
        id          = "74"
        term        = ""
        radicals    = ""
        inf_pr      = "croire"
        inf_pa      = "avoir cru"
        pa_pr       = "croyant"
        pa_pa1      = "cru (u, ue, us, ues)"
        pa_pa2      = "ayant cru"
        ge_pr       = "en croyant"
        ge_pa       = "en ayant cru"
        im_pr_t     = "crois"
        im_pr_n     = "croyons"
        im_pr_v     = "croyez"
        im_pa_t     = "aie cru"
        im_pa_n     = "ayons cru"
        im_pa_v     = "ayez cru"

        in_pr_j     = "crois"
        in_pr_t     = "crois"
        in_pr_il    = "croit"
        in_pr_n     = "croyons"
        in_pr_v     = "croyez"
        in_pr_ils   = "croient"
        in_pc_j     = "ai cru"
        in_pc_t     = "as cru"
        in_pc_il    = "a cru"
        in_pc_n     = "avons cru"
        in_pc_v     = "avez cru"
        in_pc_ils   = "ont cru"
        in_im_j     = "croyais"
        in_im_t     = "croyais"
        in_im_il    = "croyait"
        in_im_n     = "croyions"
        in_im_v     = "croyiez"
        in_im_ils   = "croyaient"
        in_pqp_j    = "avais cru"
        in_pqp_t    = "avais cru"
        in_pqp_il   = "avait cru"
        in_pqp_n    = "avions cru"
        in_pqp_v    = "aviez cru"
        in_pqp_ils  = "avaient cru"
        in_ps_j     = "crus"
        in_ps_t     = "crus"
        in_ps_il    = "crut"
        in_ps_n     = "crûmes"
        in_ps_v     = "crûtes"
        in_ps_ils   = "crurent"
        in_pa_j     = "eus cru"
        in_pa_t     = "eus cru"
        in_pa_il    = "eut cru"
        in_pa_n     = "eûmes cru"
        in_pa_v     = "eûtes cru"
        in_pa_ils   = "eurent cru"
        in_fs_j     = "croirai"
        in_fs_t     = "croiras"
        in_fs_il    = "croira"
        in_fs_n     = "croirons"
        in_fs_v     = "croirez"
        in_fs_ils   = "croiront"
        in_fa_j     = "aurai cru"
        in_fa_t     = "auras cru"
        in_fa_il    = "aura cru"
        in_fa_n     = "aurons cru"
        in_fa_v     = "aurez cru"
        in_fa_ils   = "auront cru"

        su_pr_j     = "croie"
        su_pr_t     = "croies"
        su_pr_il    = "croie"
        su_pr_n     = "croyions"
        su_pr_v     = "croyiez"
        su_pr_ils   = "croient"
        su_pa_j     = "aie cru"
        su_pa_t     = "aies cru"
        su_pa_il    = "ait cru"
        su_pa_n     = "ayons cru"
        su_pa_v     = "ayez cru"
        su_pa_ils   = "aient cru"
        su_im_j     = "crusse"
        su_im_t     = "crusses"
        su_im_il    = "crût"
        su_im_n     = "crussions"
        su_im_v     = "crussiez"
        su_im_ils   = "crussent"
        su_pqp_j    = "eusse cru"
        su_pqp_t    = "eusses cru"
        su_pqp_il   = "eût cru"
        su_pqp_n    = "eussions cru"
        su_pqp_v    = "eussiez cru"
        su_pqp_ils  = "eussent cru"

        co_pr_j     = "croirais"
        co_pr_t     = "croirais"
        co_pr_il    = "croirait"
        co_pr_n     = "croirions"
        co_pr_v     = "croiriez"
        co_pr_ils   = "croiraient"
        co_pa_j     = "aurais cru"
        co_pa_t     = "aurais cru"
        co_pa_il    = "aurait cru"
        co_pa_n     = "aurions cru"
        co_pa_v     = "auriez cru"
        co_pa_ils   = "auraient cru" />
    <conjugation
        id          = "75"
        term        = ""
        radicals    = ""
        inf_pr      = "boire"
        inf_pa      = "avoir bu"
        pa_pr       = "buvant"
        pa_pa1      = "bu (u, ue, us, ues)"
        pa_pa2      = "ayant bu"
        ge_pr       = "en buyant"
        ge_pa       = "en ayant bu"
        im_pr_t     = "bois"
        im_pr_n     = "buvons"
        im_pr_v     = "buvez"
        im_pa_t     = "aie bu"
        im_pa_n     = "ayons bu"
        im_pa_v     = "ayez bu"

        in_pr_j     = "bois"
        in_pr_t     = "bois"
        in_pr_il    = "boit"
        in_pr_n     = "buvons"
        in_pr_v     = "buvez"
        in_pr_ils   = "boivent"
        in_pc_j     = "ai bu"
        in_pc_t     = "as bu"
        in_pc_il    = "a bu"
        in_pc_n     = "avons bu"
        in_pc_v     = "avez bu"
        in_pc_ils   = "ont bu"
        in_im_j     = "buvais"
        in_im_t     = "buvais"
        in_im_il    = "buvait"
        in_im_n     = "buvions"
        in_im_v     = "buviez"
        in_im_ils   = "buvaient"
        in_pqp_j    = "avais bu"
        in_pqp_t    = "avais bu"
        in_pqp_il   = "avait bu"
        in_pqp_n    = "avions bu"
        in_pqp_v    = "aviez bu"
        in_pqp_ils  = "avaient bu"
        in_ps_j     = "bus"
        in_ps_t     = "bus"
        in_ps_il    = "but"
        in_ps_n     = "bûmes"
        in_ps_v     = "bûtes"
        in_ps_ils   = "burent"
        in_pa_j     = "eus bu"
        in_pa_t     = "eus bu"
        in_pa_il    = "eut bu"
        in_pa_n     = "eûmes bu"
        in_pa_v     = "eûtes bu"
        in_pa_ils   = "eurent bu"
        in_fs_j     = "boirai"
        in_fs_t     = "boiras"
        in_fs_il    = "boira"
        in_fs_n     = "boirons"
        in_fs_v     = "boirez"
        in_fs_ils   = "boiront"
        in_fa_j     = "aurai bu"
        in_fa_t     = "auras bu"
        in_fa_il    = "aura bu"
        in_fa_n     = "aurons bu"
        in_fa_v     = "aurez bu"
        in_fa_ils   = "auront bu"

        su_pr_j     = "boive"
        su_pr_t     = "boives"
        su_pr_il    = "boive"
        su_pr_n     = "buvions"
        su_pr_v     = "buviez"
        su_pr_ils   = "boivent"
        su_pa_j     = "aie bu"
        su_pa_t     = "aies bu"
        su_pa_il    = "ait bu"
        su_pa_n     = "ayons bu"
        su_pa_v     = "ayez bu"
        su_pa_ils   = "aient bu"
        su_im_j     = "busse"
        su_im_t     = "busses"
        su_im_il    = "bût"
        su_im_n     = "bussions"
        su_im_v     = "bussiez"
        su_im_ils   = "bussent"
        su_pqp_j    = "eusse bu"
        su_pqp_t    = "eusses bu"
        su_pqp_il   = "eût bu"
        su_pqp_n    = "eussions bu"
        su_pqp_v    = "eussiez bu"
        su_pqp_ils  = "eussent bu"

        co_pr_j     = "boirais"
        co_pr_t     = "boirais"
        co_pr_il    = "boirait"
        co_pr_n     = "boirions"
        co_pr_v     = "boiriez"
        co_pr_ils   = "boiraient"
        co_pa_j     = "aurais bu"
        co_pa_t     = "aurais bu"
        co_pa_il    = "aurait bu"
        co_pa_n     = "aurions bu"
        co_pa_v     = "auriez bu"
        co_pa_ils   = "auraient bu" />
    <conjugation
        id          = "76"
        term        = ""
        radicals    = ""
        inf_pr      = "clore"
        inf_pa      = "avoir clos"
        pa_pr       = "closant"
        pa_pa1      = "clos (s, se, s, ses)"
        pa_pa2      = "ayant clos"
        ge_pr       = "en closant"
        ge_pa       = "en ayant clos"
        im_pr_t     = "clos"
        im_pr_n     = "-"
        im_pr_v     = "-"
        im_pa_t     = "aie clos"
        im_pa_n     = "ayons clos"
        im_pa_v     = "ayez clos"

        in_pr_j     = "clos"
        in_pr_t     = "clos"
        in_pr_il    = "clôt"
        in_pr_n     = "-"
        in_pr_v     = "-"
        in_pr_ils   = "closent"
        in_pc_j     = "ai clos"
        in_pc_t     = "as clos"
        in_pc_il    = "a clos"
        in_pc_n     = "avons clos"
        in_pc_v     = "avez clos"
        in_pc_ils   = "ont clos"
        in_im_j     = "-"
        in_im_t     = "-"
        in_im_il    = "-"
        in_im_n     = "-"
        in_im_v     = "-"
        in_im_ils   = "-"
        in_pqp_j    = "avais clos"
        in_pqp_t    = "avais clos"
        in_pqp_il   = "avait clos"
        in_pqp_n    = "avions clos"
        in_pqp_v    = "aviez clos"
        in_pqp_ils  = "avaient clos"
        in_ps_j     = "-"
        in_ps_t     = "-"
        in_ps_il    = "-"
        in_ps_n     = "-"
        in_ps_v     = "-"
        in_ps_ils   = "-"
        in_pa_j     = "eus clos"
        in_pa_t     = "eus clos"
        in_pa_il    = "eut clos"
        in_pa_n     = "eûmes clos"
        in_pa_v     = "eûtes clos"
        in_pa_ils   = "eurent clos"
        in_fs_j     = "clorai"
        in_fs_t     = "cloras"
        in_fs_il    = "clora"
        in_fs_n     = "clorons"
        in_fs_v     = "clorez"
        in_fs_ils   = "cloront"
        in_fa_j     = "aurai clos"
        in_fa_t     = "auras clos"
        in_fa_il    = "aura clos"
        in_fa_n     = "aurons clos"
        in_fa_v     = "aurez clos"
        in_fa_ils   = "auront clos"

        su_pr_j     = "close"
        su_pr_t     = "closes"
        su_pr_il    = "close"
        su_pr_n     = "closions"
        su_pr_v     = "closiez"
        su_pr_ils   = "closent"
        su_pa_j     = "aie clos"
        su_pa_t     = "aies clos"
        su_pa_il    = "ait clos"
        su_pa_n     = "ayons clos"
        su_pa_v     = "ayez clos"
        su_pa_ils   = "aient clos"
        su_im_j     = "-"
        su_im_t     = "-"
        su_im_il    = "-"
        su_im_n     = "-"
        su_im_v     = "-"
        su_im_ils   = "-"
        su_pqp_j    = "eusse clos"
        su_pqp_t    = "eusses clos"
        su_pqp_il   = "eût clos"
        su_pqp_n    = "eussions clos"
        su_pqp_v    = "eussiez clos"
        su_pqp_ils  = "eussent clos"

        co_pr_j     = "clorais"
        co_pr_t     = "clorais"
        co_pr_il    = "clorait"
        co_pr_n     = "clorions"
        co_pr_v     = "cloriez"
        co_pr_ils   = "cloraient"
        co_pa_j     = "aurais clos"
        co_pa_t     = "aurais clos"
        co_pa_il    = "aurait clos"
        co_pa_n     = "aurions clos"
        co_pa_v     = "auriez clos"
        co_pa_ils   = "auraient clos" />
    <conjugation
        id          = "77"
        term        = "clure"
        radicals    = ""
        inf_pr      = "conclure"
        inf_pa      = "avoir conclu"
        pa_pr       = "concluant"
        pa_pa1      = "conclu (u, ue, us, ues)"
        pa_pa2      = "ayant conclu"
        ge_pr       = "en concluant"
        ge_pa       = "en ayant condu"
        im_pr_t     = "conclus"
        im_pr_n     = "concluons"
        im_pr_v     = "concluez"
        im_pa_t     = "aie conclu"
        im_pa_n     = "ayons conclu"
        im_pa_v     = "ayez conclu"

        in_pr_j     = "conclus"
        in_pr_t     = "conclus"
        in_pr_il    = "conclut"
        in_pr_n     = "concluons"
        in_pr_v     = "concluez"
        in_pr_ils   = "concluent"
        in_pc_j     = "ai conclu"
        in_pc_t     = "as conclu"
        in_pc_il    = "a conclu"
        in_pc_n     = "avons conclu"
        in_pc_v     = "avez conclu"
        in_pc_ils   = "ont conclu"
        in_im_j     = "concluais"
        in_im_t     = "concluais"
        in_im_il    = "concluait"
        in_im_n     = "concluions"
        in_im_v     = "concluiez"
        in_im_ils   = "concluaient"
        in_pqp_j    = "avais conclu"
        in_pqp_t    = "avais conclu"
        in_pqp_il   = "avait conclu"
        in_pqp_n    = "avions conclu"
        in_pqp_v    = "aviez conclu"
        in_pqp_ils  = "avaient conclu"
        in_ps_j     = "conclus"
        in_ps_t     = "conclus"
        in_ps_il    = "conclut"
        in_ps_n     = "conclûmes"
        in_ps_v     = "conclûtes"
        in_ps_ils   = "conclurent"
        in_pa_j     = "eus conclu"
        in_pa_t     = "eus conclu"
        in_pa_il    = "eut conclu"
        in_pa_n     = "eûmes conclu"
        in_pa_v     = "eûtes conclu"
        in_pa_ils   = "eurent conclu"
        in_fs_j     = "conclurai"
        in_fs_t     = "concluras"
        in_fs_il    = "conclura"
        in_fs_n     = "conclurons"
        in_fs_v     = "conclurez"
        in_fs_ils   = "concluront"
        in_fa_j     = "aurai conclu"
        in_fa_t     = "auras conclu"
        in_fa_il    = "aura conclu"
        in_fa_n     = "aurons conclu"
        in_fa_v     = "aurez conclu"
        in_fa_ils   = "auront conclu"

        su_pr_j     = "conclue"
        su_pr_t     = "conclues"
        su_pr_il    = "conclue"
        su_pr_n     = "concluions"
        su_pr_v     = "concluiez"
        su_pr_ils   = "concluent"
        su_pa_j     = "aie conclu"
        su_pa_t     = "aies conclu"
        su_pa_il    = "ait conclu"
        su_pa_n     = "ayons conclu"
        su_pa_v     = "ayez conclu"
        su_pa_ils   = "aient conclu"
        su_im_j     = "conclusse"
        su_im_t     = "conclusses"
        su_im_il    = "conclût"
        su_im_n     = "conclussions"
        su_im_v     = "conclussiez"
        su_im_ils   = "conclussent"
        su_pqp_j    = "eusse conclu"
        su_pqp_t    = "eusses conclu"
        su_pqp_il   = "eût conclu"
        su_pqp_n    = "eussions conclu"
        su_pqp_v    = "eussiez conclu"
        su_pqp_ils  = "eussent conclu"

        co_pr_j     = "conclurais"
        co_pr_t     = "conclurais"
        co_pr_il    = "conclurait"
        co_pr_n     = "conclurions"
        co_pr_v     = "concluriez"
        co_pr_ils   = "concluraient"
        co_pa_j     = "aurais conclu"
        co_pa_t     = "aurais conclu"
        co_pa_il    = "aurait conclu"
        co_pa_n     = "aurions conclu"
        co_pa_v     = "auriez conclu"
        co_pa_ils   = "auraient conclu" />
    <conjugation
        id          = "78"
        term        = "soudre"
        radicals    = ""
        inf_pr      = "absoudre"
        inf_pa      = "avoir absous"
        pa_pr       = "absolvant"
        pa_pa1      = "absous (s, te, s, tes)"
        pa_pa2      = "ayant absous"
        ge_pr       = "en absolvant"
        ge_pa       = "en ayant absous"
        im_pr_t     = "absous"
        im_pr_n     = "absolvons"
        im_pr_v     = "absolvez"
        im_pa_t     = "aie absous"
        im_pa_n     = "ayons absous"
        im_pa_v     = "ayez absous"

        in_pr_j     = "absous"
        in_pr_t     = "absous"
        in_pr_il    = "absout"
        in_pr_n     = "absolvons"
        in_pr_v     = "absolvez"
        in_pr_ils   = "absolvent"
        in_pc_j     = "ai absous"
        in_pc_t     = "as absous"
        in_pc_il    = "a absous"
        in_pc_n     = "avons absous"
        in_pc_v     = "avez absous"
        in_pc_ils   = "ont absous"
        in_im_j     = "absolvais"
        in_im_t     = "absolvais"
        in_im_il    = "absolvait"
        in_im_n     = "absolvions"
        in_im_v     = "absolviez"
        in_im_ils   = "absolvaient"
        in_pqp_j    = "avais absous"
        in_pqp_t    = "avais absous"
        in_pqp_il   = "avait absous"
        in_pqp_n    = "avions absous"
        in_pqp_v    = "aviez absous"
        in_pqp_ils  = "avaient absous"
        in_ps_j     = "absolus"
        in_ps_t     = "absolus"
        in_ps_il    = "absolut"
        in_ps_n     = "absolûmes"
        in_ps_v     = "absolûtes"
        in_ps_ils   = "absolurent"
        in_pa_j     = "eus absous"
        in_pa_t     = "eus absous"
        in_pa_il    = "eut absous"
        in_pa_n     = "eûmes absous"
        in_pa_v     = "eûtes absous"
        in_pa_ils   = "eurent absous"
        in_fs_j     = "absoudrai"
        in_fs_t     = "absoudras"
        in_fs_il    = "absoudra"
        in_fs_n     = "absoudrons"
        in_fs_v     = "absoudrez"
        in_fs_ils   = "absoudront"
        in_fa_j     = "aurai absous"
        in_fa_t     = "auras absous"
        in_fa_il    = "aura absous"
        in_fa_n     = "aurons absous"
        in_fa_v     = "aurez absous"
        in_fa_ils   = "auront absous"

        su_pr_j     = "absolve"
        su_pr_t     = "absolves"
        su_pr_il    = "absolve"
        su_pr_n     = "absolvions"
        su_pr_v     = "absolviez"
        su_pr_ils   = "absolvent"
        su_pa_j     = "aie absous"
        su_pa_t     = "aies absous"
        su_pa_il    = "ait absous"
        su_pa_n     = "ayons absous"
        su_pa_v     = "ayez absous"
        su_pa_ils   = "aient absous"
        su_im_j     = "absolusse"
        su_im_t     = "absolusses"
        su_im_il    = "absolût"
        su_im_n     = "absolussions"
        su_im_v     = "absolussiez"
        su_im_ils   = "absolussent"
        su_pqp_j    = "eusse absous"
        su_pqp_t    = "eusses absous"
        su_pqp_il   = "eût absous"
        su_pqp_n    = "eussions absous"
        su_pqp_v    = "eussiez absous"
        su_pqp_ils  = "eussent absous"

        co_pr_j     = "absoudrais"
        co_pr_t     = "absoudrais"
        co_pr_il    = "absoudrait"
        co_pr_n     = "absoudrions"
        co_pr_v     = "absoudriez"
        co_pr_ils   = "absoudraient"
        co_pa_j     = "aurais absous"
        co_pa_t     = "aurais absous"
        co_pa_il    = "aurait absous"
        co_pa_n     = "aurions absous"
        co_pa_v     = "auriez absous"
        co_pa_ils   = "auraient absous" />
    <conjugation
        id          = "79"
        term        = ""
        radicals    = ""
        inf_pr      = "coudre"
        inf_pa      = "avoir cousu"
        pa_pr       = "cousant"
        pa_pa1      = "cousu (u, ue, us, ues)"
        pa_pa2      = "ayant cousu"
        ge_pr       = "en cousant"
        ge_pa       = "en ayant cousu"
        im_pr_t     = "couds"
        im_pr_n     = "cousons"
        im_pr_v     = "cousez"
        im_pa_t     = "aie cousu"
        im_pa_n     = "ayons cousu"
        im_pa_v     = "ayez cousu"

        in_pr_j     = "couds"
        in_pr_t     = "couds"
        in_pr_il    = "coud"
        in_pr_n     = "cousons"
        in_pr_v     = "cousez"
        in_pr_ils   = "cousent"
        in_pc_j     = "ai cousu"
        in_pc_t     = "as cousu"
        in_pc_il    = "a cousu"
        in_pc_n     = "avons cousu"
        in_pc_v     = "avez cousu"
        in_pc_ils   = "ont cousu"
        in_im_j     = "cousais"
        in_im_t     = "cousais"
        in_im_il    = "cousait"
        in_im_n     = "cousions"
        in_im_v     = "cousiez"
        in_im_ils   = "cousaient"
        in_pqp_j    = "avais cousu"
        in_pqp_t    = "avais cousu"
        in_pqp_il   = "avait cousu"
        in_pqp_n    = "avions cousu"
        in_pqp_v    = "aviez cousu"
        in_pqp_ils  = "avaient cousu"
        in_ps_j     = "cousis"
        in_ps_t     = "cousis"
        in_ps_il    = "cousit"
        in_ps_n     = "cousîmes"
        in_ps_v     = "cousîtes"
        in_ps_ils   = "cousirent"
        in_pa_j     = "eus cousu"
        in_pa_t     = "eus cousu"
        in_pa_il    = "eut cousu"
        in_pa_n     = "eûmes cousu"
        in_pa_v     = "eûtes cousu"
        in_pa_ils   = "eurent cousu"
        in_fs_j     = "coudrai"
        in_fs_t     = "coudras"
        in_fs_il    = "coudra"
        in_fs_n     = "coudrons"
        in_fs_v     = "coudrez"
        in_fs_ils   = "coudront"
        in_fa_j     = "aurai cousu"
        in_fa_t     = "auras cousu"
        in_fa_il    = "aura cousu"
        in_fa_n     = "aurons cousu"
        in_fa_v     = "aurez cousu"
        in_fa_ils   = "auront cousu"

        su_pr_j     = "couse"
        su_pr_t     = "couses"
        su_pr_il    = "couse"
        su_pr_n     = "cousions"
        su_pr_v     = "cousiez"
        su_pr_ils   = "cousent"
        su_pa_j     = "aie cousu"
        su_pa_t     = "aies cousu"
        su_pa_il    = "ait cousu"
        su_pa_n     = "ayons cousu"
        su_pa_v     = "ayez cousu"
        su_pa_ils   = "aient cousu"
        su_im_j     = "cousisse"
        su_im_t     = "cousisses"
        su_im_il    = "cousît"
        su_im_n     = "cousissions"
        su_im_v     = "cousissiez"
        su_im_ils   = "cousissent"
        su_pqp_j    = "eusse cousu"
        su_pqp_t    = "eusses cousu"
        su_pqp_il   = "eût cousu"
        su_pqp_n    = "eussions cousu"
        su_pqp_v    = "eussiez cousu"
        su_pqp_ils  = "eussent cousu"

        co_pr_j     = "coudrais"
        co_pr_t     = "coudrais"
        co_pr_il    = "coudrait"
        co_pr_n     = "coudrions"
        co_pr_v     = "coudriez"
        co_pr_ils   = "coudraient"
        co_pa_j     = "aurais cousu"
        co_pa_t     = "aurais cousu"
        co_pa_il    = "aurait cousu"
        co_pa_n     = "aurions cousu"
        co_pa_v     = "auriez cousu"
        co_pa_ils   = "auraient cousu" />
    <conjugation
        id          = "80"
        term        = ""
        radicals    = ""
        inf_pr      = "moudre"
        inf_pa      = "avoir moulu"
        pa_pr       = "moulant"
        pa_pa1      = "moulu (u, ue, us, ues)"
        pa_pa2      = "ayant moulu"
        ge_pr       = "en moulant"
        ge_pa       = "en ayant moulu"
        im_pr_t     = "mouds"
        im_pr_n     = "moulons"
        im_pr_v     = "moulez"
        im_pa_t     = "aie moulu"
        im_pa_n     = "ayons moulu"
        im_pa_v     = "ayez moulu"

        in_pr_j     = "mouds"
        in_pr_t     = "mouds"
        in_pr_il    = "moud"
        in_pr_n     = "moulons"
        in_pr_v     = "moulez"
        in_pr_ils   = "moulent"
        in_pc_j     = "ai moulu"
        in_pc_t     = "as moulu"
        in_pc_il    = "a moulu"
        in_pc_n     = "avons moulu"
        in_pc_v     = "avez moulu"
        in_pc_ils   = "ont moulu"
        in_im_j     = "moulais"
        in_im_t     = "moulais"
        in_im_il    = "moulait"
        in_im_n     = "moulions"
        in_im_v     = "mouliez"
        in_im_ils   = "moulaient"
        in_pqp_j    = "avais moulu"
        in_pqp_t    = "avais moulu"
        in_pqp_il   = "avait moulu"
        in_pqp_n    = "avions moulu"
        in_pqp_v    = "aviez moulu"
        in_pqp_ils  = "avaient moulu"
        in_ps_j     = "moulus"
        in_ps_t     = "moulus"
        in_ps_il    = "moulut"
        in_ps_n     = "moulûmes"
        in_ps_v     = "moulûtes"
        in_ps_ils   = "moulurent"
        in_pa_j     = "eus moulu"
        in_pa_t     = "eus moulu"
        in_pa_il    = "eut moulu"
        in_pa_n     = "eûmes moulu"
        in_pa_v     = "eûtes moulu"
        in_pa_ils   = "eurent moulu"
        in_fs_j     = "moudrai"
        in_fs_t     = "moudras"
        in_fs_il    = "moudra"
        in_fs_n     = "moudrons"
        in_fs_v     = "moudrez"
        in_fs_ils   = "moudront"
        in_fa_j     = "aurai moulu"
        in_fa_t     = "auras moulu"
        in_fa_il    = "aura moulu"
        in_fa_n     = "aurons moulu"
        in_fa_v     = "aurez moulu"
        in_fa_ils   = "auront moulu"

        su_pr_j     = "moule"
        su_pr_t     = "moules"
        su_pr_il    = "moule"
        su_pr_n     = "moulions"
        su_pr_v     = "mouliez"
        su_pr_ils   = "moulent"
        su_pa_j     = "aie moulu"
        su_pa_t     = "aies moulu"
        su_pa_il    = "ait moulu"
        su_pa_n     = "ayons moulu"
        su_pa_v     = "ayez moulu"
        su_pa_ils   = "aient moulu"
        su_im_j     = "moulusse"
        su_im_t     = "moulusses"
        su_im_il    = "moulût"
        su_im_n     = "moulussions"
        su_im_v     = "moulussiez"
        su_im_ils   = "moulussent"
        su_pqp_j    = "eusse moulu"
        su_pqp_t    = "eusses moulu"
        su_pqp_il   = "eût moulu"
        su_pqp_n    = "eussions moulu"
        su_pqp_v    = "eussiez moulu"
        su_pqp_ils  = "eussent moulu"

        co_pr_j     = "moudrais"
        co_pr_t     = "moudrais"
        co_pr_il    = "moudrait"
        co_pr_n     = "moudrions"
        co_pr_v     = "moudriez"
        co_pr_ils   = "moudraient"
        co_pa_j     = "aurais moulu"
        co_pa_t     = "aurais moulu"
        co_pa_il    = "aurait moulu"
        co_pa_n     = "aurions moulu"
        co_pa_v     = "auriez moulu"
        co_pa_ils   = "auraient moulu" />
    <conjugation
        id          = "81"
        term        = ""
        radicals    = ""
        inf_pr      = "suivre"
        inf_pa      = "avoir suivi"
        pa_pr       = "suivant"
        pa_pa1      = "suivi (i, ie, is, ies)"
        pa_pa2      = "ayant suivi"
        ge_pr       = "en suivant"
        ge_pa       = "en ayant suivi"
        im_pr_t     = "suis"
        im_pr_n     = "suivons"
        im_pr_v     = "suivez"
        im_pa_t     = "aie suivi"
        im_pa_n     = "ayons suivi"
        im_pa_v     = "ayez suivi"

        in_pr_j     = "suis"
        in_pr_t     = "suis"
        in_pr_il    = "suit"
        in_pr_n     = "suivons"
        in_pr_v     = "suivez"
        in_pr_ils   = "suivent"
        in_pc_j     = "ai suivi"
        in_pc_t     = "as suivi"
        in_pc_il    = "a suivi"
        in_pc_n     = "avons suivi"
        in_pc_v     = "avez suivi"
        in_pc_ils   = "ont suivi"
        in_im_j     = "suivais"
        in_im_t     = "suivais"
        in_im_il    = "suivait"
        in_im_n     = "suivions"
        in_im_v     = "suiviez"
        in_im_ils   = "suivaient"
        in_pqp_j    = "avais suivi"
        in_pqp_t    = "avais suivi"
        in_pqp_il   = "avait suivi"
        in_pqp_n    = "avions suivi"
        in_pqp_v    = "aviez suivi"
        in_pqp_ils  = "avaient suivi"
        in_ps_j     = "suivis"
        in_ps_t     = "suivis"
        in_ps_il    = "suivit"
        in_ps_n     = "suivîmes"
        in_ps_v     = "suivîtes"
        in_ps_ils   = "suivirent"
        in_pa_j     = "eus suivi"
        in_pa_t     = "eus suivi"
        in_pa_il    = "eut suivi"
        in_pa_n     = "eûmes suivi"
        in_pa_v     = "eûtes suivi"
        in_pa_ils   = "eurent suivi"
        in_fs_j     = "suivrai"
        in_fs_t     = "suivras"
        in_fs_il    = "suivra"
        in_fs_n     = "suivrons"
        in_fs_v     = "suivrez"
        in_fs_ils   = "suivront"
        in_fa_j     = "aurai suivi"
        in_fa_t     = "auras suivi"
        in_fa_il    = "aura suivi"
        in_fa_n     = "aurons suivi"
        in_fa_v     = "aurez suivi"
        in_fa_ils   = "auront suivi"

        su_pr_j     = "suive"
        su_pr_t     = "suives"
        su_pr_il    = "suive"
        su_pr_n     = "suivions"
        su_pr_v     = "suiviez"
        su_pr_ils   = "suivent"
        su_pa_j     = "aie suivi"
        su_pa_t     = "aies suivi"
        su_pa_il    = "ait suivi"
        su_pa_n     = "ayons suivi"
        su_pa_v     = "ayez suivi"
        su_pa_ils   = "aient suivi"
        su_im_j     = "suivisse"
        su_im_t     = "suivisses"
        su_im_il    = "suivît"
        su_im_n     = "suivissions"
        su_im_v     = "suivissiez"
        su_im_ils   = "suivissent"
        su_pqp_j    = "eusse suivi"
        su_pqp_t    = "eusses suivi"
        su_pqp_il   = "eût suivi"
        su_pqp_n    = "eussions suivi"
        su_pqp_v    = "eussiez suivi"
        su_pqp_ils  = "eussent suivi"

        co_pr_j     = "suivrais"
        co_pr_t     = "suivrais"
        co_pr_il    = "suivrait"
        co_pr_n     = "suivrions"
        co_pr_v     = "suivriez"
        co_pr_ils   = "suivraient"
        co_pa_j     = "aurais suivi"
        co_pa_t     = "aurais suivi"
        co_pa_il    = "aurait suivi"
        co_pa_n     = "aurions suivi"
        co_pa_v     = "auriez suivi"
        co_pa_ils   = "auraient suivi" />
    <conjugation
        id          = "82"
        term        = ""
        radicals    = ""
        inf_pr      = "vivre"
        inf_pa      = "avoir vécu"
        pa_pr       = "vivant"
        pa_pa1      = "vécu (u, ue, us, ues)"
        pa_pa2      = "ayant vécu"
        ge_pr       = "en vivant"
        ge_pa       = "en ayant vécu"
        im_pr_t     = "vis"
        im_pr_n     = "vivons"
        im_pr_v     = "vivez"
        im_pa_t     = "aie vécu"
        im_pa_n     = "ayons vécu"
        im_pa_v     = "ayez vécu"

        in_pr_j     = "vis"
        in_pr_t     = "vis"
        in_pr_il    = "vit"
        in_pr_n     = "vivons"
        in_pr_v     = "vivez"
        in_pr_ils   = "vivent"
        in_pc_j     = "ai vécu"
        in_pc_t     = "as vécu"
        in_pc_il    = "a vécu"
        in_pc_n     = "avons vécu"
        in_pc_v     = "avez vécu"
        in_pc_ils   = "ont vécu"
        in_im_j     = "vivais"
        in_im_t     = "vivais"
        in_im_il    = "vivait"
        in_im_n     = "vivions"
        in_im_v     = "viviez"
        in_im_ils   = "vivaient"
        in_pqp_j    = "avais vécu"
        in_pqp_t    = "avais vécu"
        in_pqp_il   = "avait vécu"
        in_pqp_n    = "avions vécu"
        in_pqp_v    = "aviez vécu"
        in_pqp_ils  = "avaient vécu"
        in_ps_j     = "vécus"
        in_ps_t     = "vécus"
        in_ps_il    = "vécut"
        in_ps_n     = "vécûmes"
        in_ps_v     = "vécûtes"
        in_ps_ils   = "vécurent"
        in_pa_j     = "eus vécu"
        in_pa_t     = "eus vécu"
        in_pa_il    = "eut vécu"
        in_pa_n     = "eûmes vécu"
        in_pa_v     = "eûtes vécu"
        in_pa_ils   = "eurent vécu"
        in_fs_j     = "vivrai"
        in_fs_t     = "vivras"
        in_fs_il    = "vivra"
        in_fs_n     = "vivrons"
        in_fs_v     = "vivrez"
        in_fs_ils   = "vivront"
        in_fa_j     = "aurai vécu"
        in_fa_t     = "auras vécu"
        in_fa_il    = "aura vécu"
        in_fa_n     = "aurons vécu"
        in_fa_v     = "aurez vécu"
        in_fa_ils   = "auront vécu"

        su_pr_j     = "vive"
        su_pr_t     = "vives"
        su_pr_il    = "vive"
        su_pr_n     = "vivions"
        su_pr_v     = "viviez"
        su_pr_ils   = "vivent"
        su_pa_j     = "aie vécu"
        su_pa_t     = "aies vécu"
        su_pa_il    = "ait vécu"
        su_pa_n     = "ayons vécu"
        su_pa_v     = "ayez vécu"
        su_pa_ils   = "aient vécu"
        su_im_j     = "vécusse"
        su_im_t     = "vécusses"
        su_im_il    = "vécût"
        su_im_n     = "vécussions"
        su_im_v     = "vécussiez"
        su_im_ils   = "vécussent"
        su_pqp_j    = "eusse vécu"
        su_pqp_t    = "eusses vécu"
        su_pqp_il   = "eût vécu"
        su_pqp_n    = "eussions vécu"
        su_pqp_v    = "eussiez vécu"
        su_pqp_ils  = "eussent vécu"

        co_pr_j     = "vivrais"
        co_pr_t     = "vivrais"
        co_pr_il    = "vivrait"
        co_pr_n     = "vivrions"
        co_pr_v     = "vivriez"
        co_pr_ils   = "vivraient"
        co_pa_j     = "aurais vécu"
        co_pa_t     = "aurais vécu"
        co_pa_il    = "aurait vécu"
        co_pa_n     = "aurions vécu"
        co_pa_v     = "auriez vécu"
        co_pa_ils   = "auraient vécu" />
    <conjugation
        id          = "83"
        term        = ""
        radicals    = ""
        inf_pr      = "lire"
        inf_pa      = "avoir lu"
        pa_pr       = "lisant"
        pa_pa1      = "lu (u, ue, us, ues)"
        pa_pa2      = "ayant lu"
        ge_pr       = "en lisant"
        ge_pa       = "en ayant lu"
        im_pr_t     = "lis"
        im_pr_n     = "lisons"
        im_pr_v     = "lisez"
        im_pa_t     = "aie lu"
        im_pa_n     = "ayons lu"
        im_pa_v     = "ayez lu"

        in_pr_j     = "lis"
        in_pr_t     = "lis"
        in_pr_il    = "lit"
        in_pr_n     = "lisons"
        in_pr_v     = "lisez"
        in_pr_ils   = "lisent"
        in_pc_j     = "ai lu"
        in_pc_t     = "as lu"
        in_pc_il    = "a lu"
        in_pc_n     = "avons lu"
        in_pc_v     = "avez lu"
        in_pc_ils   = "ont lu"
        in_im_j     = "lisais"
        in_im_t     = "lisais"
        in_im_il    = "lisait"
        in_im_n     = "lisions"
        in_im_v     = "lisiez"
        in_im_ils   = "lisaient"
        in_pqp_j    = "avais lu"
        in_pqp_t    = "avais lu"
        in_pqp_il   = "avait lu"
        in_pqp_n    = "avions lu"
        in_pqp_v    = "aviez lu"
        in_pqp_ils  = "avaient lu"
        in_ps_j     = "lus"
        in_ps_t     = "lus"
        in_ps_il    = "lut"
        in_ps_n     = "lûmes"
        in_ps_v     = "lûtes"
        in_ps_ils   = "lurent"
        in_pa_j     = "eus lu"
        in_pa_t     = "eus lu"
        in_pa_il    = "eut lu"
        in_pa_n     = "eûmes lu"
        in_pa_v     = "eûtes lu"
        in_pa_ils   = "eurent lu"
        in_fs_j     = "lirai"
        in_fs_t     = "liras"
        in_fs_il    = "lira"
        in_fs_n     = "lirons"
        in_fs_v     = "lirez"
        in_fs_ils   = "liront"
        in_fa_j     = "aurai lu"
        in_fa_t     = "auras lu"
        in_fa_il    = "aura lu"
        in_fa_n     = "aurons lu"
        in_fa_v     = "aurez lu"
        in_fa_ils   = "auront lu"

        su_pr_j     = "lise"
        su_pr_t     = "lises"
        su_pr_il    = "lise"
        su_pr_n     = "lisions"
        su_pr_v     = "lisiez"
        su_pr_ils   = "lisent"
        su_pa_j     = "aie lu"
        su_pa_t     = "aies lu"
        su_pa_il    = "ait lu"
        su_pa_n     = "ayons lu"
        su_pa_v     = "ayez lu"
        su_pa_ils   = "aient lu"
        su_im_j     = "lusse"
        su_im_t     = "lusses"
        su_im_il    = "lût"
        su_im_n     = "lussions"
        su_im_v     = "lussiez"
        su_im_ils   = "lussent"
        su_pqp_j    = "eusse lu"
        su_pqp_t    = "eusses lu"
        su_pqp_il   = "eût lu"
        su_pqp_n    = "eussions lu"
        su_pqp_v    = "eussiez lu"
        su_pqp_ils  = "eussent lu"

        co_pr_j     = "lirais"
        co_pr_t     = "lirais"
        co_pr_il    = "lirait"
        co_pr_n     = "lirions"
        co_pr_v     = "liriez"
        co_pr_ils   = "liraient"
        co_pa_j     = "aurais lu"
        co_pa_t     = "aurais lu"
        co_pa_il    = "aurait lu"
        co_pa_n     = "aurions lu"
        co_pa_v     = "auriez lu"
        co_pa_ils   = "auraient lu" />
    <conjugation
        id          = "84"
        term        = ""
        radicals    = ""
        inf_pr      = "dire"
        inf_pa      = "avoir dit"
        pa_pr       = "disant"
        pa_pa1      = "dit (t, te, ts, tes)"
        pa_pa2      = "ayant dit"
        ge_pr       = "en disant"
        ge_pa       = "en ayant dit"
        im_pr_t     = "dis"
        im_pr_n     = "disons"
        im_pr_v     = "dites"
        im_pa_t     = "aie dit"
        im_pa_n     = "ayons dit"
        im_pa_v     = "ayez dit"

        in_pr_j     = "dis"
        in_pr_t     = "dis"
        in_pr_il    = "dit"
        in_pr_n     = "disons"
        in_pr_v     = "dites"
        in_pr_ils   = "disent"
        in_pc_j     = "ai dit"
        in_pc_t     = "as dit"
        in_pc_il    = "a dit"
        in_pc_n     = "avons dit"
        in_pc_v     = "avez dit"
        in_pc_ils   = "ont dit"
        in_im_j     = "disais"
        in_im_t     = "disais"
        in_im_il    = "disait"
        in_im_n     = "disions"
        in_im_v     = "disiez"
        in_im_ils   = "disaient"
        in_pqp_j    = "avais dit"
        in_pqp_t    = "avais dit"
        in_pqp_il   = "avait dit"
        in_pqp_n    = "avions dit"
        in_pqp_v    = "aviez dit"
        in_pqp_ils  = "avaient dit"
        in_ps_j     = "dis"
        in_ps_t     = "dis"
        in_ps_il    = "dit"
        in_ps_n     = "dîmes"
        in_ps_v     = "dîtes"
        in_ps_ils   = "dirent"
        in_pa_j     = "eus dit"
        in_pa_t     = "eus dit"
        in_pa_il    = "eut dit"
        in_pa_n     = "eûmes dit"
        in_pa_v     = "eûtes dit"
        in_pa_ils   = "eurent dit"
        in_fs_j     = "dirai"
        in_fs_t     = "diras"
        in_fs_il    = "dira"
        in_fs_n     = "dirons"
        in_fs_v     = "direz"
        in_fs_ils   = "diront"
        in_fa_j     = "aurai dit"
        in_fa_t     = "auras dit"
        in_fa_il    = "aura dit"
        in_fa_n     = "aurons dit"
        in_fa_v     = "aurez dit"
        in_fa_ils   = "auront dit"

        su_pr_j     = "dise"
        su_pr_t     = "dises"
        su_pr_il    = "dise"
        su_pr_n     = "disions"
        su_pr_v     = "disiez"
        su_pr_ils   = "disent"
        su_pa_j     = "aie dit"
        su_pa_t     = "aies dit"
        su_pa_il    = "ait dit"
        su_pa_n     = "ayons dit"
        su_pa_v     = "ayez dit"
        su_pa_ils   = "aient dit"
        su_im_j     = "disse"
        su_im_t     = "disses"
        su_im_il    = "dît"
        su_im_n     = "dissions"
        su_im_v     = "dissiez"
        su_im_ils   = "dissent"
        su_pqp_j    = "eusse dit"
        su_pqp_t    = "eusses dit"
        su_pqp_il   = "eût dit"
        su_pqp_n    = "eussions dit"
        su_pqp_v    = "eussiez dit"
        su_pqp_ils  = "eussent dit"

        co_pr_j     = "dirais"
        co_pr_t     = "dirais"
        co_pr_il    = "dirait"
        co_pr_n     = "dirions"
        co_pr_v     = "diriez"
        co_pr_ils   = "diraient"
        co_pa_j     = "aurais dit"
        co_pa_t     = "aurais dit"
        co_pa_il    = "aurait dit"
        co_pa_n     = "aurions dit"
        co_pa_v     = "auriez dit"
        co_pa_ils   = "auraient dit" />
    <conjugation
        id          = "85"
        term        = ""
        radicals    = ""
        inf_pr      = "rire"
        inf_pa      = "avoir ri"
        pa_pr       = "riant"
        pa_pa1      = "ri (invar.)"
        pa_pa2      = "ayant ri"
        ge_pr       = "en riant"
        ge_pa       = "en ayant ri"
        im_pr_t     = "ris"
        im_pr_n     = "rions"
        im_pr_v     = "riez"
        im_pa_t     = "aie ri"
        im_pa_n     = "ayons ri"
        im_pa_v     = "ayez ri"

        in_pr_j     = "ris"
        in_pr_t     = "ris"
        in_pr_il    = "rit"
        in_pr_n     = "rions"
        in_pr_v     = "riez"
        in_pr_ils   = "rient"
        in_pc_j     = "ai ri"
        in_pc_t     = "as ri"
        in_pc_il    = "a ri"
        in_pc_n     = "avons ri"
        in_pc_v     = "avez ri"
        in_pc_ils   = "ont ri"
        in_im_j     = "riais"
        in_im_t     = "riais"
        in_im_il    = "riait"
        in_im_n     = "riions"
        in_im_v     = "riiez"
        in_im_ils   = "riaient"
        in_pqp_j    = "avais ri"
        in_pqp_t    = "avais ri"
        in_pqp_il   = "avait ri"
        in_pqp_n    = "avions ri"
        in_pqp_v    = "aviez ri"
        in_pqp_ils  = "avaient ri"
        in_ps_j     = "ris"
        in_ps_t     = "ris"
        in_ps_il    = "rit"
        in_ps_n     = "rîmes"
        in_ps_v     = "rîtes"
        in_ps_ils   = "rirent"
        in_pa_j     = "eus ri"
        in_pa_t     = "eus ri"
        in_pa_il    = "eut ri"
        in_pa_n     = "eûmes ri"
        in_pa_v     = "eûtes ri"
        in_pa_ils   = "eurent ri"
        in_fs_j     = "rirai"
        in_fs_t     = "riras"
        in_fs_il    = "rira"
        in_fs_n     = "rirons"
        in_fs_v     = "rirez"
        in_fs_ils   = "riront"
        in_fa_j     = "aurai ri"
        in_fa_t     = "auras ri"
        in_fa_il    = "aura ri"
        in_fa_n     = "aurons ri"
        in_fa_v     = "aurez ri"
        in_fa_ils   = "auront ri"

        su_pr_j     = "rie"
        su_pr_t     = "ries"
        su_pr_il    = "rie"
        su_pr_n     = "riions"
        su_pr_v     = "riiez"
        su_pr_ils   = "rient"
        su_pa_j     = "aie ri"
        su_pa_t     = "aies ri"
        su_pa_il    = "ait ri"
        su_pa_n     = "ayons ri"
        su_pa_v     = "ayez ri"
        su_pa_ils   = "aient ri"
        su_im_j     = "risse"
        su_im_t     = "risses"
        su_im_il    = "rît"
        su_im_n     = "rissions"
        su_im_v     = "rissiez"
        su_im_ils   = "rissent"
        su_pqp_j    = "eusse ri"
        su_pqp_t    = "eusses ri"
        su_pqp_il   = "eût ri"
        su_pqp_n    = "eussions ri"
        su_pqp_v    = "eussiez ri"
        su_pqp_ils  = "eussent ri"

        co_pr_j     = "rirais"
        co_pr_t     = "rirais"
        co_pr_il    = "rirait"
        co_pr_n     = "ririons"
        co_pr_v     = "ririez"
        co_pr_ils   = "riraient"
        co_pa_j     = "aurais ri"
        co_pa_t     = "aurais ri"
        co_pa_il    = "aurait ri"
        co_pa_n     = "aurions ri"
        co_pa_v     = "auriez ri"
        co_pa_ils   = "auraient ri" />
    <conjugation
        id          = "86"
        term        = ""
        radicals    = ""
        inf_pr      = "écrire"
        inf_pa      = "avoir écrit"
        pa_pr       = "écrivant"
        pa_pa1      = "écrit (t, te, ts, tes)"
        pa_pa2      = "ayant écrit"
        ge_pr       = "en écrivant"
        ge_pa       = "en ayant écrit"
        im_pr_t     = "écris"
        im_pr_n     = "écrivons"
        im_pr_v     = "écrivez"
        im_pa_t     = "aie écrit"
        im_pa_n     = "ayons écrit"
        im_pa_v     = "ayez écrit"

        in_pr_j     = "écris"
        in_pr_t     = "écris"
        in_pr_il    = "écrit"
        in_pr_n     = "écrivons"
        in_pr_v     = "écrivez"
        in_pr_ils   = "écrivent"
        in_pc_j     = "ai écrit"
        in_pc_t     = "as écrit"
        in_pc_il    = "a écrit"
        in_pc_n     = "avons écrit"
        in_pc_v     = "avez écrit"
        in_pc_ils   = "ont écrit"
        in_im_j     = "écrivais"
        in_im_t     = "écrivais"
        in_im_il    = "écrivait"
        in_im_n     = "écrivions"
        in_im_v     = "écriviez"
        in_im_ils   = "écrivaient"
        in_pqp_j    = "avais écrit"
        in_pqp_t    = "avais écrit"
        in_pqp_il   = "avait écrit"
        in_pqp_n    = "avions écrit"
        in_pqp_v    = "aviez écrit"
        in_pqp_ils  = "avaient écrit"
        in_ps_j     = "écrivis"
        in_ps_t     = "écrivis"
        in_ps_il    = "écrivit"
        in_ps_n     = "écrivîmes"
        in_ps_v     = "écrivîtes"
        in_ps_ils   = "écrivirent"
        in_pa_j     = "eus écrit"
        in_pa_t     = "eus écrit"
        in_pa_il    = "eut écrit"
        in_pa_n     = "eûmes écrit"
        in_pa_v     = "eûtes écrit"
        in_pa_ils   = "eurent écrit"
        in_fs_j     = "écrirai"
        in_fs_t     = "écriras"
        in_fs_il    = "écrira"
        in_fs_n     = "écrirons"
        in_fs_v     = "écrirez"
        in_fs_ils   = "écriront"
        in_fa_j     = "aurai écrit"
        in_fa_t     = "auras écrit"
        in_fa_il    = "aura écrit"
        in_fa_n     = "aurons écrit"
        in_fa_v     = "aurez écrit"
        in_fa_ils   = "auront écrit"

        su_pr_j     = "écrive"
        su_pr_t     = "écrives"
        su_pr_il    = "écrive"
        su_pr_n     = "écrivions"
        su_pr_v     = "écriviez"
        su_pr_ils   = "écrivent"
        su_pa_j     = "aie écrit"
        su_pa_t     = "aies écrit"
        su_pa_il    = "ait écrit"
        su_pa_n     = "ayons écrit"
        su_pa_v     = "ayez écrit"
        su_pa_ils   = "aient écrit"
        su_im_j     = "écrivisse"
        su_im_t     = "écrivisses"
        su_im_il    = "écrivît"
        su_im_n     = "écrivissions"
        su_im_v     = "écrivissiez"
        su_im_ils   = "écrivissent"
        su_pqp_j    = "eusse écrit"
        su_pqp_t    = "eusses écrit"
        su_pqp_il   = "eût écrit"
        su_pqp_n    = "eussions écrit"
        su_pqp_v    = "eussiez écrit"
        su_pqp_ils  = "eussent écrit"

        co_pr_j     = "écrirais"
        co_pr_t     = "écrirais"
        co_pr_il    = "écrirait"
        co_pr_n     = "écririons"
        co_pr_v     = "écririez"
        co_pr_ils   = "écriraient"
        co_pa_j     = "aurais écrit"
        co_pa_t     = "aurais écrit"
        co_pa_il    = "aurait écrit"
        co_pa_n     = "aurions écrit"
        co_pa_v     = "auriez écrit"
        co_pa_ils   = "auraient écrit" />
    <conjugation
        id          = "87"
        term        = ""
        radicals    = ""
        inf_pr      = "confire"
        inf_pa      = "avoir confit"
        pa_pr       = "confisant"
        pa_pa1      = "confit (t, te, ts, tes)"
        pa_pa2      = "ayant confit"
        ge_pr       = "en confisant"
        ge_pa       = "en ayant confit"
        im_pr_t     = "confis"
        im_pr_n     = "confisons"
        im_pr_v     = "confisez"
        im_pa_t     = "aie confit"
        im_pa_n     = "ayons confit"
        im_pa_v     = "ayez confit"

        in_pr_j     = "confis"
        in_pr_t     = "confis"
        in_pr_il    = "confit"
        in_pr_n     = "confisons"
        in_pr_v     = "confisez"
        in_pr_ils   = "confisent"
        in_pc_j     = "ai confit"
        in_pc_t     = "as confit"
        in_pc_il    = "a confit"
        in_pc_n     = "avons confit"
        in_pc_v     = "avez confit"
        in_pc_ils   = "ont confit"
        in_im_j     = "confisais"
        in_im_t     = "confisais"
        in_im_il    = "confisait"
        in_im_n     = "confisions"
        in_im_v     = "confisiez"
        in_im_ils   = "confisaient"
        in_pqp_j    = "avais confit"
        in_pqp_t    = "avais confit"
        in_pqp_il   = "avait confit"
        in_pqp_n    = "avions confit"
        in_pqp_v    = "aviez confit"
        in_pqp_ils  = "avaient confit"
        in_ps_j     = "confis"
        in_ps_t     = "confis"
        in_ps_il    = "confit"
        in_ps_n     = "confîmes"
        in_ps_v     = "confîtes"
        in_ps_ils   = "confirent"
        in_pa_j     = "eus confit"
        in_pa_t     = "eus confit"
        in_pa_il    = "eut confit"
        in_pa_n     = "eûmes confit"
        in_pa_v     = "eûtes confit"
        in_pa_ils   = "eurent confit"
        in_fs_j     = "confirai"
        in_fs_t     = "confiras"
        in_fs_il    = "confira"
        in_fs_n     = "confirons"
        in_fs_v     = "confirez"
        in_fs_ils   = "confiront"
        in_fa_j     = "aurai confit"
        in_fa_t     = "auras confit"
        in_fa_il    = "aura confit"
        in_fa_n     = "aurons confit"
        in_fa_v     = "aurez confit"
        in_fa_ils   = "auront confit"

        su_pr_j     = "confise"
        su_pr_t     = "confises"
        su_pr_il    = "confise"
        su_pr_n     = "confisions"
        su_pr_v     = "confisiez"
        su_pr_ils   = "confisent"
        su_pa_j     = "aie confit"
        su_pa_t     = "aies confit"
        su_pa_il    = "ait confit"
        su_pa_n     = "ayons confit"
        su_pa_v     = "ayez confit"
        su_pa_ils   = "aient confit"
        su_im_j     = "confisse"
        su_im_t     = "confisses"
        su_im_il    = "confît"
        su_im_n     = "confissions"
        su_im_v     = "confissiez"
        su_im_ils   = "confissent"
        su_pqp_j    = "eusse confit"
        su_pqp_t    = "eusses confit"
        su_pqp_il   = "eût confit"
        su_pqp_n    = "eussions confit"
        su_pqp_v    = "eussiez confit"
        su_pqp_ils  = "eussent confit"

        co_pr_j     = "confirais"
        co_pr_t     = "confirais"
        co_pr_il    = "confirait"
        co_pr_n     = "confirions"
        co_pr_v     = "confiriez"
        co_pr_ils   = "confiraient"
        co_pa_j     = "aurais confit"
        co_pa_t     = "aurais confit"
        co_pa_il    = "aurait confit"
        co_pa_n     = "aurions confit"
        co_pa_v     = "auriez confit"
        co_pa_ils   = "auraient confit" />
    <conjugation
        id          = "88"
        term        = "uire"
        radicals    = ""
        inf_pr      = "cuire"
        inf_pa      = "avoir cuit"
        pa_pr       = "cuisant"
        pa_pa1      = "cuit (t, te, ts, tes)"
        pa_pa2      = "ayant cuit"
        ge_pr       = "en cuisant"
        ge_pa       = "en ayant cuit"
        im_pr_t     = "cuis"
        im_pr_n     = "cuisons"
        im_pr_v     = "cuisez"
        im_pa_t     = "aie cuit"
        im_pa_n     = "ayons cuit"
        im_pa_v     = "ayez cuit"

        in_pr_j     = "cuis"
        in_pr_t     = "cuis"
        in_pr_il    = "cuit"
        in_pr_n     = "cuisons"
        in_pr_v     = "cuisez"
        in_pr_ils   = "cuisent"
        in_pc_j     = "ai cuit"
        in_pc_t     = "as cuit"
        in_pc_il    = "a cuit"
        in_pc_n     = "avons cuit"
        in_pc_v     = "avez cuit"
        in_pc_ils   = "ont cuit"
        in_im_j     = "cuisais"
        in_im_t     = "cuisais"
        in_im_il    = "cuisait"
        in_im_n     = "cuisions"
        in_im_v     = "cuisiez"
        in_im_ils   = "cuisaient"
        in_pqp_j    = "avais cuit"
        in_pqp_t    = "avais cuit"
        in_pqp_il   = "avait cuit"
        in_pqp_n    = "avions cuit"
        in_pqp_v    = "aviez cuit"
        in_pqp_ils  = "avaient cuit"
        in_ps_j     = "cuisis"
        in_ps_t     = "cuisis"
        in_ps_il    = "cuisit"
        in_ps_n     = "cuisîmes"
        in_ps_v     = "cuisîtes"
        in_ps_ils   = "cuisirent"
        in_pa_j     = "eus cuit"
        in_pa_t     = "eus cuit"
        in_pa_il    = "eut cuit"
        in_pa_n     = "eûmes cuit"
        in_pa_v     = "eûtes cuit"
        in_pa_ils   = "eurent cuit"
        in_fs_j     = "cuirai"
        in_fs_t     = "cuiras"
        in_fs_il    = "cuira"
        in_fs_n     = "cuirons"
        in_fs_v     = "cuirez"
        in_fs_ils   = "cuiront"
        in_fa_j     = "aurai cuit"
        in_fa_t     = "auras cuit"
        in_fa_il    = "aura cuit"
        in_fa_n     = "aurons cuit"
        in_fa_v     = "aurez cuit"
        in_fa_ils   = "auront cuit"

        su_pr_j     = "cuise"
        su_pr_t     = "cuises"
        su_pr_il    = "cuise"
        su_pr_n     = "cuisions"
        su_pr_v     = "cuisiez"
        su_pr_ils   = "cuisent"
        su_pa_j     = "aie cuit"
        su_pa_t     = "aies cuit"
        su_pa_il    = "ait cuit"
        su_pa_n     = "ayons cuit"
        su_pa_v     = "ayez cuit"
        su_pa_ils   = "aient cuit"
        su_im_j     = "cuisisse"
        su_im_t     = "cuisisses"
        su_im_il    = "cuisît"
        su_im_n     = "cuisissions"
        su_im_v     = "cuisissiez"
        su_im_ils   = "cuisissent"
        su_pqp_j    = "eusse cuit"
        su_pqp_t    = "eusses cuit"
        su_pqp_il   = "eût cuit"
        su_pqp_n    = "eussions cuit"
        su_pqp_v    = "eussiez cuit"
        su_pqp_ils  = "eussent cuit"

        co_pr_j     = "cuirais"
        co_pr_t     = "cuirais"
        co_pr_il    = "cuirait"
        co_pr_n     = "cuirions"
        co_pr_v     = "cuiriez"
        co_pr_ils   = "cuiraient"
        co_pa_j     = "aurais cuit"
        co_pa_t     = "aurais cuit"
        co_pa_il    = "aurait cuit"
        co_pa_n     = "aurions cuit"
        co_pa_v     = "auriez cuit"
        co_pa_ils   = "auraient cuit" />

</conjugations>
